# Latgalīšu pareizraksteibys pōrbaudis moduļs lītošanai ar LibreOffice,
# OpenOffice 3.3.x i vairuok, Mozilla u.c. produktim
# Latgalian affix table for LibreOffice, OpenOffice 3.3.x and greater, Mozilla etc software
# employing Hunspell as spellchecking engine
#
# Copyright (C) 2010-2014 Janis Eisaks, jancs@dv.lv
#
# Version info: 0.1.5
#
# This library is free software; you can redistribute it and/or
# modify it under the terms of the GNU Lesser General Public
# License as published by the Free Software Foundation; either
# version 2.1 of the License, or (at your option) any later version.
#
# This library is distributed in the hope that it will be useful,
# but WITHOUT ANY WARRANTY; without even the implied warranty of
# MERCHANTABILITY or FITNESS FOR A PARTICULAR PURPOSE. See the GNU
# Lesser General Public License for more details.
#
# You should have received a copy of the GNU Lesser General Public
# License along with this library; if not, write to the Free Software
# Foundation, Inc., 59 Temple Place, Suite 330, Boston, MA 02111-1307 USA
#
# Moduļa radeišonai izmontuotuo literatura:
# 1. Juris Cibuļs, Lidija Leikuma,
#    VASALS! Latgaliešu valodas mācība, izdevnīceiba n.i.m.s, 2003, ISBN9984-679-88-8
#
# 2. 2007.gada 27.septembra Valsts valodas centra Latviešu valodas ekspertu komisijas
#    Latgaliešu ortogrāfijas apakškomisijas lēmums Nr.1, "Latgaliešu rakstības noteikumi"
#
# Formats: Hunspell
#
# Here's a part of flags used, in case you want to add new ones.
#
#        _+-=1234567890ABCDEFGHIJKLMNOPQRSTUVWXYZ
# Used:  ----------------------------------------
#             !@$%^&*()abcdefghijklmnopqrstuvwxyz
# Used:                --------------------------

SET UTF-8
TRY ianseātyōumpojšrkdīzlēvbgcķūņļčžfģhASMVLDIKERBGJZTNPHUOFCĀĶŽĒŌĢŠĪŪYČŅĻ

#Hunspell searches and suggests words with one different character replaced by a neighbor KEY character.
# Not neighbor characters in KEY string separated by vertical line characters.
KEY qwertyuiop|asdfghjkl|zxcvbnm

#NOSUGGEST flag

#ļaun likvidēt vysu vuordu
FULLSTRIP

PFX - Y 1
PFX -  0  na .

SFX = Y 1
SFX = 0 . .

REP 2
REP ō uo
REP jebkur sevkur
#2.5.8.1.2. ___Paguotnis___ aktivajim lūkomajim divdabim vīnskaitļa nominativā ir golūtne
#  -s un izskanis -use, -ušais, -ušuo: peļnejs, peļnejuse, peļnejušais, peļnejušuo.
# Dvdabim, kuri atvasynuoti nu darbeibys vuordu ar -eit nanūteiksmē, golūtnis voi izskanis prīškā
#  roksta -ej- (lasejs, lasejuse, lasejušais, lasejušuo).
# Divdabim, kuri atvasynuoti nu darbeibys vuordu ar -ēt nanūteiksmē, golūtnis voi izskanis prīškā
#  roksta -iej- (pīredziejs, pīredziejuse, pīredziejušais, pīredziejušuo).
#2.5.8.2.2. ____Paguotnis____ pasivajim lūkomajim divdabim ir izskanis:
# -ts, -ta, -tais, -tuo (dūts, dūta, dūtais, dūtuo).
#     Ka darbeibys vuordam, nu kura atvasynuots divdabs, paguotnē golūtnis prīškā ir z (lauze),
#         paguotnis pasivajim lūkomajim divdabu izskanis -ts, -ta prīškā roksta     z (lauzts);
#     ka darbeibys vuordam paguotnē ir s, d, t (plēse, gryude, syta), izskanis -ts, -ta prīškā
#         roksta     s (plāsts, gryusts, systs).

#Paguotnis aktivī lūkomī divdabi II konj. 2. gr., -s un izskanis -use, -ušais, -ušuo
#Paguotnis pasivī lūkomī divdabi II konj. 2. gr., -ts, -ta, -tais, -tuo
############################
#taisets nu SFX K
#SFX 6 Y 2
#SFX 6 it iejs/9 eit  #pesteit, miereit
#SFX 6 it its/W   eit
#
SFX 6 Y 2
SFX 6 eit iejs/9  eit
SFX 6  it  its/W  eit


#Paguotnis aktivī lūkomī divdabi II konj. 2. gr., -s un izskanis -use, -ušais, -ušuo
#Paguotnis pasivī lūkomī divdabi II konj. 2. gr., -ts, -ta, -tais, -tuo
#taisets nu SFX L
#2012-12-08
SFX 7 Y 60
SFX 7 t   js/9 [^ēgiīkļmrsuū]t  #runuot
SFX 7 t   ts/W [^ēgiīkļmrsuū]t  #runuot
SFX 7 ēt  iejs/9    [ē]t      #audzēt, meklēt, dēt
SFX 7 ēt  iets/W  [^d]ēt      #audzēt, meklēt
SFX 7 ēt  āts/W    [d]ēt      #dēt - atstarožņai - moža kū stypri samaitoi!!!!!!!!!!!!
SFX 7 eit ejs/9      eit      #neit, itml izaver pec III konj lūcejuma, tai ka IIk itymā afiksā navar tikt
SFX 7 0   s/W        eit      #neit
SFX 7 īt  iejs/9      īt      #rīt - riejs - riejuse
SFX 7 0   s/W         īt      #rīt
SFX 7 umt yums/9     umt      #stumt - styums - styumuse
SFX 7 0   s/W        umt      #stumt - stumts
SFX 7 ūrt yurs/9     ūrt      #dūrt - dyurs - dyuruse
SFX 7 0   s/W        ūrt      #dūrt - dūrts
SFX 7 ut  vs/9    [^a]ut      #giut - givs - givuse
SFX 7 0   s/W     [^a]ut      #giut - giuts
SFX 7 aut uovs/9     aut      #saut - suovs - suovuse
SFX 7 0   s/W        aut      #saut
SFX 7 gt  dzs/9  [^ēi]gt      #klīgt-klīdzs // augt-audzs
SFX 7 0   s/W    [^ēie]gt      #klīgt - klīgts
SFX 7 egt agts/W     egt      #segt-sagts
SFX 7 ēgt iedzs/9  [ē]gt      #bēgt - biedzs - bāguse !!!!!!!!!!!!!
SFX 7 ēgt āgts/W   [ē]gt      #bēgt - bāgts
SFX 7 igt idzs/9   [i]gt      #migt - midzs - myguse!!!!!!!!!!
SFX 7 igt ygts/W   [i]gt      #migt - mygts
SFX 7 kt  cs/9    [^ēiļr]kt   #saukt - saucs - saukuse !!!!!!!!!!!
SFX 7 0   s/W     [^ēiļr]kt   #saukt - saukts
SFX 7 ēkt iecs/9     [ē]kt    #lēkt - liecs - lākuse !!!!!!!!!!!!!!!
SFX 7 ēkt ākts/W     [ē]kt    #lēkt - lākts
SFX 7 ikt ics/9      [i]kt  is:1vptx0 #likt - lics - lykuse !!!!!!!!!!!!!!!
SFX 7 ikt ykts/W     [i]kt    #likt - lykts
SFX 7 iļkt iļcs/9     iļkt    #viļkt - viļcs - vylkuse !!!!!!!!!!!!!!!
SFX 7 iļkt ylkts/W    iļkt    #viļkt - vylkts
SFX 7 arkt arcs/9     arkt    #sarkt - sarcs - sorkuse !!!!!!!!!!!!!!!
SFX 7 arkt orkts/W    arkt    #sarkt - sorkts
SFX 7 aļt aļs/9        aļt    #maļt-maļs-molts
SFX 7 aļt olts/W       aļt    #maļt
SFX 7 eļt ieļs/9       eļt    #ceļt - cieļs - calts//cāluse//smeļt
SFX 7 eļt alts/W       eļt    #ceļt
SFX 7 imt ims/9        imt    #dzimt - dzims - dzymuse !!!!!!!!!!!!
SFX 7 imt ymts/W       imt    #dzimt - dzymts
SFX 7 ert iers/9       ert    #dzert - dziers - dzāruse !!!!!!!!
SFX 7 ert arts/W       ert    #dzert - dzarts
SFX 7 ērt iers/9       ērt    #pērt - piers - pāruse !!!!!!!!!!
SFX 7 ērt ārts/W       ērt    #pērt - pārts
SFX 7 t   s/9          irt    #virt - virs
SFX 7 irt yrts/W       irt    #virt - vyrts
SFX 7 st  ds/9   [^aeiu]st    #svīst - svīds - svīduse
SFX 7 0   s/W    [^aeiu]st    #svīst-svīsts
SFX 7 ast ats/9        ast    #prast - prats - protuse !!!!!!!!!!!!
SFX 7 ast osts/W       ast    #prast - prosts
SFX 7 st  ds/9      [e]ist    #zeist - zeids - zeiduse
SFX 7 0   s/W       [e]ist    #zeist
SFX 7 ist ids/9    [^e]ist    #brist-brids-bryduse !!!!!!!!!!
SFX 7 ist ysts/W   [^e]ist    #brist - brysts
SFX 7 est eds/9        est    #vest - veds - vaduse !!!!!!!!!!
SFX 7 est asts/W       est    #vest - vasts
SFX 7 st  ts/9         ust    #pyust-pyuts
SFX 7 ust sts/W        ust    #pyust-pyusts
SFX 7 ūt  evs/9    ūt  #dūt - devs - davuse !!!!!!!!!!!!!!
SFX 7 0   s/W      ūt  #dūt - dūts


#Paguotnis aktivī lūkomī divdabi -s un izskanis -use, -ušais, -ušuo
#Paguotnis pasivī lūkomī divdabi -ts, -ta, -tais, -tuo
#pagutne, specgadejumi
#taisets nu SFX M
#2010-08-22
#2010-09-27
#2012-12-08
#juodlīk meit (zyrgus), slēgt (lūka na tai kai bēgt)
SFX 8 Y 19
SFX 8 t   s/9  [^impsu]t    #stīpt -stīpt-stīpi
SFX 8 0   s/W    [^psu]t    #stīpt -stīpt-stīpi
SFX 8 t   s/9     [^e]pt    #stīpt -stīpt-stīpi
SFX 8 0   s/W     [^e]pt    #stīpt -stīpt-stīpi
SFX 8 t   s/9        ept    #cept - ceps
SFX 8 ept apts/W     ept    #cept - capts
SFX 8 imt iems/9   [i]mt    #jimt
SFX 8 st  ts/9   [^ie]st    #pyust pyuts
SFX 8 0   s/W   [^aie]st    #pyust pyusts
SFX 8 ast osts/W     ast    #prasts - prosts
SFX 8 est asts/W  [mn]est    #mest-masts, nest-nasts
SFX 8 est ess/9    [n]est    #nest-ness
SFX 8 est ets/9    [m]est    #mest-mets
SFX 8 ist its/9  [^e]ist    #krist - krits
SFX 8 ist ysts/W [^e]ist    #krist - krysts
SFX 8 t   s/9     [e]ist    #pleist - pleiss
SFX 8 eist āsts/W [e]ist    #pleist - plāsts
SFX 8 yut ejs/9      yut    #byut
SFX 8 eit ins/9  [^n]eit   #dzeit, meit (pedaļus)     #!!!!!!!!!!!!!!!

#Paguotnis aktivī lūkomī divdabi -s un izskanis -use, -ušais, -ušuo
#2012-12-08
SFX 9 Y 363
SFX 9 s use    [^cdļmnprstvz]s
SFX 9 s uša    [^cdļmnprstvz]s
SFX 9 s ušai   [^cdļmnprstvz]s
SFX 9 s ušam   [^cdļmnprstvz]s
SFX 9 s uši    [^cdļmnprstvz]s
SFX 9 s ušim   [^cdļmnprstvz]s
SFX 9 s ušys   [^cdļmnprstvz]s
SFX 9 s ušom   [^cdļmnprstvz]s
SFX 9 s ušu    [^cdļmnprstvz]s
SFX 9 s ušuos  [^cdļmnprstvz]s
SFX 9 s ušus   [^cdļmnprstvz]s
SFX 9 cs kuse    [^eiļr]cs
SFX 9 cs kuša    [^eiļr]cs
SFX 9 cs kušai   [^eiļr]cs
SFX 9 cs kušam   [^eiļr]cs
SFX 9 cs kuši    [^eiļr]cs
SFX 9 cs kušim   [^eiļr]cs
SFX 9 cs kušys   [^eiļr]cs
SFX 9 cs kušom   [^eiļr]cs
SFX 9 cs kušu    [^eiļr]cs
SFX 9 cs kušuos  [^eiļr]cs
SFX 9 cs kušus   [^eiļr]cs
SFX 9 iecs ākuse    iecs
SFX 9 iecs ākuša    iecs
SFX 9 iecs ākušai   iecs
SFX 9 iecs ākušam   iecs
SFX 9 iecs ākuši    iecs
SFX 9 iecs ākušim   iecs
SFX 9 iecs ākušys   iecs
SFX 9 iecs ākušom   iecs
SFX 9 iecs ākušu    iecs
SFX 9 iecs ākušuos  iecs
SFX 9 iecs ākušus   iecs
SFX 9 ics ykuse      ics       #lics
SFX 9 ics ykuša      ics
SFX 9 ics ykušai     ics
SFX 9 ics ykušam     ics
SFX 9 ics ykuši      ics
SFX 9 ics ykušim     ics
SFX 9 ics ykušys     ics
SFX 9 ics ykušom     ics
SFX 9 ics ykušu      ics
SFX 9 ics ykušuos    ics
SFX 9 ics ykušus     ics
SFX 9 iļcs ylkuse    iļcs
SFX 9 iļcs ylkuša    iļcs
SFX 9 iļcs ylkušai   iļcs
SFX 9 iļcs ylkušam   iļcs
SFX 9 iļcs ylkuši    iļcs
SFX 9 iļcs ylkušim   iļcs
SFX 9 iļcs ylkušys   iļcs
SFX 9 iļcs ylkušom   iļcs
SFX 9 iļcs ylkušu    iļcs
SFX 9 iļcs ylkušuos  iļcs
SFX 9 iļcs ylkušus   iļcs
SFX 9 arcs orkuse    arcs
SFX 9 arcs orkuša    arcs
SFX 9 arcs orkušai   arcs
SFX 9 arcs orkušam   arcs
SFX 9 arcs orkuši    arcs
SFX 9 arcs orkušim   arcs
SFX 9 arcs orkušys   arcs
SFX 9 arcs orkušom   arcs
SFX 9 arcs orkušu    arcs
SFX 9 arcs orkušuos  arcs
SFX 9 arcs orkušus   arcs
SFX 9 eds aduse       eds    #veds
SFX 9 eds aduša       eds
SFX 9 eds adušai      eds
SFX 9 eds adušam      eds
SFX 9 eds aduši       eds
SFX 9 eds adušim      eds
SFX 9 eds adušys      eds
SFX 9 eds adušom      eds
SFX 9 eds adušu       eds
SFX 9 eds adušuos     eds
SFX 9 eds adušus      eds
SFX 9 ids yduse   [^e]ids    #brids
SFX 9 ids yduša   [^e]ids
SFX 9 ids ydušai  [^e]ids
SFX 9 ids ydušam  [^e]ids
SFX 9 ids yduši   [^e]ids
SFX 9 ids ydušim  [^e]ids
SFX 9 ids ydušys  [^e]ids
SFX 9 ids ydušom  [^e]ids
SFX 9 ids ydušu   [^e]ids
SFX 9 ids ydušuos [^e]ids
SFX 9 ids ydušus  [^e]ids
SFX 9 s use        [e]ids    #sveids
SFX 9 s uša        [e]ids
SFX 9 s ušai       [e]ids
SFX 9 s ušam       [e]ids
SFX 9 s uši        [e]ids
SFX 9 s ušim       [e]ids
SFX 9 s ušys       [e]ids
SFX 9 s ušom       [e]ids
SFX 9 s ušu        [e]ids
SFX 9 s ušuos      [e]ids
SFX 9 s ušus       [e]ids
SFX 9 s use           īds    #svīds
SFX 9 s uša           īds
SFX 9 s ušai          īds
SFX 9 s ušam          īds
SFX 9 s uši           īds
SFX 9 s ušim          īds
SFX 9 s ušys          īds
SFX 9 s ušom          īds
SFX 9 s ušu           īds
SFX 9 s ušuos         īds
SFX 9 s ušus          īds
SFX 9 aļs  oluse     aļs     #kaļs
SFX 9 aļs  oluša     aļs
SFX 9 aļs  olušai    aļs
SFX 9 aļs  olušam    aļs
SFX 9 aļs  oluši     aļs
SFX 9 aļs  olušim    aļs
SFX 9 aļs  olušys    aļs
SFX 9 aļs  olušom    aļs
SFX 9 aļs  olušu     aļs
SFX 9 aļs  olušuos   aļs
SFX 9 aļs  olušus    aļs
SFX 9 ieļs āluse    ieļs     #smieļs
SFX 9 ieļs āluša    ieļs
SFX 9 ieļs ālušai   ieļs
SFX 9 ieļs ālušam   ieļs
SFX 9 ieļs āluši    ieļs
SFX 9 ieļs ālušim   ieļs
SFX 9 ieļs ālušys   ieļs
SFX 9 ieļs ālušom   ieļs
SFX 9 ieļs ālušu    ieļs
SFX 9 ieļs ālušuos  ieļs
SFX 9 ieļs ālušus   ieļs
SFX 9 s use      [^i]ms     #styums
SFX 9 s uša      [^i]ms
SFX 9 s ušai     [^i]ms
SFX 9 s ušam     [^i]ms
SFX 9 s uši      [^i]ms
SFX 9 s ušim     [^i]ms
SFX 9 s ušys     [^i]ms
SFX 9 s ušom     [^i]ms
SFX 9 s ušu      [^i]ms
SFX 9 s ušuos    [^i]ms
SFX 9 s ušus     [^i]ms
SFX 9 ims ymuse    [i]ms   #dzims
SFX 9 ims ymuša    [i]ms
SFX 9 ims ymušai   [i]ms
SFX 9 ims ymušam   [i]ms
SFX 9 ims ymuši    [i]ms
SFX 9 ims ymušim   [i]ms
SFX 9 ims ymušys   [i]ms
SFX 9 ims ymušom   [i]ms
SFX 9 ims ymušu    [i]ms
SFX 9 ims ymušuos  [i]ms
SFX 9 ims ymušus   [i]ms
SFX 9 ins ynuse    [i]ns   #dzins
SFX 9 ins ynuša    [i]ns
SFX 9 ins ynušai   [i]ns
SFX 9 ins ynušam   [i]ns
SFX 9 ins ynuši    [i]ns
SFX 9 ins ynušim   [i]ns
SFX 9 ins ynušys   [i]ns
SFX 9 ins ynušom   [i]ns
SFX 9 ins ynušu    [i]ns
SFX 9 ins ynušuos  [i]ns
SFX 9 ins ynušus   [i]ns
SFX 9 s use    [^e]ps    #kuops
SFX 9 s uša    [^e]ps
SFX 9 s ušai   [^e]ps
SFX 9 s ušam   [^e]ps
SFX 9 s uši    [^e]ps
SFX 9 s ušim   [^e]ps
SFX 9 s ušys   [^e]ps
SFX 9 s ušom   [^e]ps
SFX 9 s ušu    [^e]ps
SFX 9 s ušuos  [^e]ps
SFX 9 s ušus   [^e]ps
SFX 9 eps apuse    eps   #ceps
SFX 9 eps apuša    eps
SFX 9 eps apušai   eps
SFX 9 eps apušam   eps
SFX 9 eps apuši    eps
SFX 9 eps apušim   eps
SFX 9 eps apušys   eps
SFX 9 eps apušom   eps
SFX 9 eps apušu    eps
SFX 9 eps apušuos  eps
SFX 9 eps apušus   eps
SFX 9 s use      [^ei]rs      #dyurs (dalykts i izjāmums)
SFX 9 s uša      [^ei]rs
SFX 9 s ušai     [^ei]rs
SFX 9 s ušam     [^ei]rs
SFX 9 s uši      [^ei]rs
SFX 9 s ušim     [^ei]rs
SFX 9 s ušys     [^ei]rs
SFX 9 s ušom     [^ei]rs
SFX 9 s ušu      [^ei]rs
SFX 9 s ušuos    [^ei]rs
SFX 9 s ušus     [^ei]rs
SFX 9 iers āruse    iers    #dziers
SFX 9 iers āruša    iers
SFX 9 iers ārušai   iers
SFX 9 iers ārušam   iers
SFX 9 iers āruši    iers
SFX 9 iers ārušim   iers
SFX 9 iers ārušys   iers
SFX 9 iers ārušom   iers
SFX 9 iers ārušu    iers
SFX 9 iers ārušuos  iers
SFX 9 iers ārušus   iers
SFX 9 irs  yruse    irs    #virs, mirs
SFX 9 irs  yruša    irs
SFX 9 irs  yrušai   irs
SFX 9 irs  yrušam   irs
SFX 9 irs  yruši    irs
SFX 9 irs  yrušim   irs
SFX 9 irs  yrušys   irs
SFX 9 irs  yrušom   irs
SFX 9 irs  yrušu    irs
SFX 9 irs  yrušuos  irs
SFX 9 irs  yrušus   irs
SFX 9 s use     [^e]ss      #ness-nasuse
SFX 9 s uša     [^e]ss
SFX 9 s ušai    [^e]ss
SFX 9 s ušam    [^e]ss
SFX 9 s uši     [^e]ss
SFX 9 s ušim    [^e]ss
SFX 9 s ušys    [^e]ss
SFX 9 s ušom    [^e]ss
SFX 9 s ušu     [^e]ss
SFX 9 s ušuos   [^e]ss
SFX 9 s ušus    [^e]ss
SFX 9 ess asuse     [e]ss      #ness-nasuse
SFX 9 ess asuša     [e]ss
SFX 9 ess asušai    [e]ss
SFX 9 ess asušam    [e]ss
SFX 9 ess asuši     [e]ss
SFX 9 ess asušim    [e]ss
SFX 9 ess asušys    [e]ss
SFX 9 ess asušom    [e]ss
SFX 9 ess asušu     [e]ss
SFX 9 ess asušuos   [e]ss
SFX 9 ess asušus    [e]ss
SFX 9 s use     [^aei]ts     #pyuts
SFX 9 s uša     [^aei]ts
SFX 9 s ušai    [^aei]ts
SFX 9 s ušam    [^aei]ts
SFX 9 s uši     [^aei]ts
SFX 9 s ušim    [^aei]ts
SFX 9 s ušys    [^aei]ts
SFX 9 s ušom    [^aei]ts
SFX 9 s ušu     [^aei]ts
SFX 9 s ušuos   [^aei]ts
SFX 9 s ušus    [^aei]ts
SFX 9 ats otuse    ats     #prats
SFX 9 ats otuša    ats
SFX 9 ats otušai   ats
SFX 9 ats otušam   ats
SFX 9 ats otuši    ats
SFX 9 ats otušim   ats
SFX 9 ats otušys   ats
SFX 9 ats otušom   ats
SFX 9 ats otušu    ats
SFX 9 ats otušuos  ats
SFX 9 ats otušus   ats
SFX 9 ets atuse    ets     #mets
SFX 9 ets atuša    ets
SFX 9 ets atušai   ets
SFX 9 ets atušam   ets
SFX 9 ets atuši    ets
SFX 9 ets atušim   ets
SFX 9 ets atušys   ets
SFX 9 ets atušom   ets
SFX 9 ets atušu    ets
SFX 9 ets atušuos  ets
SFX 9 ets atušus   ets
SFX 9 its ytuse    its     #krits
SFX 9 its ytuša    its
SFX 9 its ytušai   its
SFX 9 its ytušam   its
SFX 9 its ytuši    its
SFX 9 its ytušim   its
SFX 9 its ytušys   its
SFX 9 its ytušom   its
SFX 9 its ytušu    its
SFX 9 its ytušuos  its
SFX 9 its ytušus   its
SFX 9 evs avuse    evs   # devs
SFX 9 evs avuša    evs
SFX 9 evs avušai   evs
SFX 9 evs avušam   evs
SFX 9 evs avuši    evs
SFX 9 evs avušim   evs
SFX 9 evs avušys   evs
SFX 9 evs avušom   evs
SFX 9 evs avušu    evs
SFX 9 evs avušuos  evs
SFX 9 evs avušus   evs
SFX 9 s use     [ioy]vs      #kuovs, givs, šyvs
SFX 9 s uša     [ioy]vs
SFX 9 s ušai    [ioy]vs
SFX 9 s ušam    [ioy]vs
SFX 9 s uši     [ioy]vs
SFX 9 s ušim    [ioy]vs
SFX 9 s ušys    [ioy]vs
SFX 9 s ušom    [ioy]vs
SFX 9 s ušu     [ioy]vs
SFX 9 s ušuos   [ioy]vs
SFX 9 s ušus    [ioy]vs
SFX 9 s use        [^d]zs    #grauzs, grīzs
SFX 9 s uša        [^d]zs
SFX 9 s ušai       [^d]zs
SFX 9 s ušam       [^d]zs
SFX 9 s uši        [^d]zs
SFX 9 s ušim       [^d]zs
SFX 9 s ušys       [^d]zs
SFX 9 s ušom       [^d]zs
SFX 9 s ušu        [^d]zs
SFX 9 s ušuos      [^d]zs
SFX 9 s ušus       [^d]zs
SFX 9 dzs guse    [īu]dzs    #snīdzs
SFX 9 dzs guša    [īu]dzs
SFX 9 dzs gušai   [īu]dzs
SFX 9 dzs gušam   [īu]dzs
SFX 9 dzs guši    [īu]dzs
SFX 9 dzs gušim   [īu]dzs
SFX 9 dzs gušys   [īu]dzs
SFX 9 dzs gušom   [īu]dzs
SFX 9 dzs gušu    [īu]dzs
SFX 9 dzs gušuos  [īu]dzs
SFX 9 dzs gušus   [īu]dzs
SFX 9 edzs aguse     edzs    #midzs
SFX 9 edzs aguša     edzs
SFX 9 edzs agušai    edzs
SFX 9 edzs agušam    edzs
SFX 9 edzs aguši     edzs
SFX 9 edzs agušim    edzs
SFX 9 edzs agušys    edzs
SFX 9 edzs agušom    edzs
SFX 9 edzs agušu     edzs
SFX 9 edzs agušuos   edzs
SFX 9 edzs agušus    edzs
SFX 9 idzs yguse     idzs    #midzs
SFX 9 idzs yguša     idzs
SFX 9 idzs ygušai    idzs
SFX 9 idzs ygušam    idzs
SFX 9 idzs yguši     idzs
SFX 9 idzs ygušim    idzs
SFX 9 idzs ygušys    idzs
SFX 9 idzs ygušom    idzs
SFX 9 idzs ygušu     idzs
SFX 9 idzs ygušuos   idzs
SFX 9 idzs ygušus    idzs
SFX 9 iedzs āguse   iedzs    #biedzs
SFX 9 iedzs āguša   iedzs
SFX 9 iedzs āgušai  iedzs
SFX 9 iedzs āgušam  iedzs
SFX 9 iedzs āguši   iedzs
SFX 9 iedzs āgušim  iedzs
SFX 9 iedzs āgušys  iedzs
SFX 9 iedzs āgušom  iedzs
SFX 9 iedzs āgušu   iedzs
SFX 9 iedzs āgušuos iedzs
SFX 9 iedzs āgušus  iedzs


#SFX L kt cs    [^ēiļr]kt  #saukt - saucs - saukuse !!!!!!!!!!!
#SFX L ēkt iecs     [ē]kt    #lēkt - liecs - lākuse !!!!!!!!!!!!!!!
#SFX L ikt ics      [i]kt  is:1vptx0 #likt - lics - lykuse !!!!!!!!!!!!!!!
#SFX L iļkt iļcs      iļkt  #viļkt - viļcs - vylkuse !!!!!!!!!!!!!!!
#SFX L arkt arcs     arkt   #sarkt - sarcs - sorkuse !!!!!!!!!!!!!!!
#SFX 7 īgt īdzs/    [^ēi]gt     #klīgt - klīdzs - klīguse !!!!!!!!!!!!!!!!!
#SFX L ēgt iedzs/   [ē]gt        #bēgt - biedzs - bāguse !!!!!!!!!!!!!
#SFX L igt idzs     [i]gt   #migt - midzs - myguse!!!!!!!!!!
#SFX L aļt aļs     aļt   #maļt - maļs - moluse !!!!!!!!!!!
#SFX L eļt ieļs  eļt  #smeļt - smieļs - smāluse !!!!!!!!!!!
#SFX L imt ims     imt   #dzimt - dzims - dzymuse !!!!!!!!!!!!
#SFX L ert iers   ert   #dzert - dziers - dzāruse !!!!!!!!
#SFX L ērt iers     ērt   #pērt - piers - pāruse !!!!!!!!!!
#SFX L ast ats   ast   #prast - prats - protuse !!!!!!!!!!!!
#SFX L ist ids       [^e]ist    #brist-brids-bryduse !!!!!!!!!!
#SFX L est eds   est    #vest - veds - vaduse !!!!!!!!!!
#SFX L ūt evs   ūt   #dūt - devs - davuse !!!!!!!!!!!!!!


#Divdabs
#2.5.8.1.1. Tagadnis aktivajim lūkomajim divdabim vīnskaitļa nominativā ir izskanis
#  -ūšs, -ūša, -ūšais, -ūšuo: dylstūšs, dylstūša, dylstūšais, dylstūšuo.
#
#2.5.8.2.1. Tagadnis pasivajim lūkomajim divdabim ir izskanis
# -ams, -ama, -amais, -amuo, -oms, -oma, -omais, -omuo.
# Divdabim, kuri darynuoti nu darbeibys vuordu, kam daudzskaitļa 1. personā ir golūtne -am voi -im,
# vīnskaitļa nominativā ir izskanis -ams, -ama, -amais, -amuo (nasams, nasama, nasamais, nasamuo,
# radzams, radzama, radzamais, radzamuo),
#     divdabim, kuri darynuoti nu darbeibys vuordu,
#     kam daudzskaitļa 1. personā ir golūtne -om, vīnskaitļa nominativā ir izskanis
#     -oms, -oma, -omais, -omuo (gaidoms, gaidoma, gaidomais, gaidomuo).
#
##2.5.8.3. Daļeji lūkomī divdabi
#2.5.8.3.1. Tagadnis aktivūs daleji lūkomūs divdabu izskanis rokstomys itai:
# -s, -ūte, -ūts
#      (nass, nasūte, nasūts, nasūši, nasūšys).
# -dams, -dama, -dami, -damys, -damīs, -damuos
#      (dareidams, dareidama, dareidami, dareidamys, dareidamīs, dareidamuos);
# Tagadnis aktivūs daleji lūkomūs divdabu izskaņu -dams, -dama, -dami, -damys, -damīs, -damuos prīškā
#   rokstoms z, ka paguotnē golūtnis prīškā ir d, t, z (ēst - ēde, āzdams, krist - kryta, kryzdams,
#   lauzt - lauze, lauzdams).
# Tagadnis aktivūs daleji lūkomūs divdabu izskaņu -dams, -dama, -dami, -damys, -damīs, -damuos prīškā
#   rokstoms s, ka paguotnē golūtnis prīškā ir s: dzēst - dzēse, dzāsdams.

#Tagadnis pasivī divdabi, I konj., -ams, -ama, -amais, -amuo
#Tagadnis aktivī divdabi, I konj., -ūšs, -ūša, -ūšais, -ūšuo
#Tagadnis aktivī daleji lūkamī divdabi: -s, -ūte, -ūts (nass, nasūte, nasūts, nasūši, nasūšys).
#Tagadnis aktivī daleji lūkamī divdabi: -dams, -dama, -dami, -damys
# taiseits nu SFX F
#is:tvldv tagadne, vīnsk, hvz, divdabs, veir.dz.

#2012-11-30 - vysi ? salykti tān
#SFX 1 Y 21
#SFX 1 t   stams/W [^oisu]t # Ik Xgr.,   dzeit ???, leit, ryugt, mierkt, plaukt, tierpt
#SFX 1 t   tams/W    [^ē]st # Ik Xgr.,   pleist
#SFX 1 t   stams/W  [lz]eit #            leit, dzeit
#SFX 1 eit ynams/W [^lz]eit # Ik         treit, teit, meit (pedaļus)
#SFX 1 t   nams/W  aut      # Ik Xgr.    pļaut, kraut, raut,  saut, ļaut
#SFX 1 ēst ādams/W ēst      # I konj. x gr.  ēst
#SFX 1 t   stūšs/W  [^ois]t # Ik Xgr.,   dzeit ???, leit, ryugt, mierkt, plaukt, tierpt
#SFX 1 t   tūšs/W    [^ē]st # Ik Xgr.,   pleist
#SFX 1 t   stūšs/W  [lz]eit #            leit, dzeit (par rānu)
#SFX 1 eit ynūšs/W [^lz]eit # Ik         treit, teit, meit (pedaļus)
#SFX 1 t   nūšs/W   aut     # Ik Xgr.    pļaut, kraut, raut,  saut, ļaut
#SFX 1 ēst ādūšs/W  ēst     # I konj. x gr.    ēst
#SFX 1 t   sts/5   [^ois]t  # Ik Xgr.,    dzeit, leit, ryugt, mierkt, plaukt, tierpt
#SFX 1 t   ts/5     [^ē]st  # Ik Xgr.,   pleist
#SFX 1 t   sts/5   [lz]eit  # Ik         leit, dzeit
#SFX 1 eit yns/5  [^lz]eit  # Ik         treit, teit, meit (pedaļus)
#SFX 1 t   ns/5     aut    # Ik Xgr.    pļaut, kraut, raut,  saut, ļaut
#SFX 1 ēst āds/5    ēst    # I konj. x gr.    ēst
#SFX 1 t   dams/5   [^s]t  # Ik Xgr.,   dzeit, leit, ryugt, mierkt, plaukt, tierpt, leit, treit, teit, meit (pedaļus), pļaut, kraut, raut, saut, ļaut, giut, šyut, skrīt, slīt, sīt
#SFX 1 t   dams/5  [^ē]st  # Ik Xgr.,   pleist ???
#SFX 1 ēst āzdams/5  ēst   # I konj. x gr.    ēst
#
SFX 1 Y 21
SFX 1 t   stams/W [^oisu]t
SFX 1 t   tams/W   [^ē]st
SFX 1 t   stams/W  [lz]eit
SFX 1 eit ynams/W [^lz]eit
SFX 1 t   nams/W      aut
SFX 1 ēst ādams/W     ēst
SFX 1 t   stūšs/W [^oisu]t
SFX 1 t   tūšs/W  [^ē]st
SFX 1 t   stūšs/W  [lz]eit
SFX 1 eit ynūšs/W [^lz]eit
SFX 1 t   nūšs/W      aut
SFX 1 ēst ādūšs/W     ēst
SFX 1 t   sts/5   [^oisu]t
SFX 1 t   ts/5    [^ē]st
SFX 1 t   sts/5    [lz]eit
SFX 1 eit yns/5   [^lz]eit
SFX 1 t   ns/5        aut
SFX 1 ēst āds/5       ēst
SFX 1 t   dams/5    [^s]t
SFX 1 t   dams/5   [^ē]st
SFX 1 ēst āzdams/5    ēst

#Tagadnis pasivī divdabi, I konj., -ams, -ama, -amais, -amuo
#Tagadnis aktivī divdabi, I konj., -ūšs, -ūša, -ūšais, -ūšuo
#Tagadnis aktivī daleji lūkamī divdabi: -s, -ūte, -ūts (nass, nasūte, nasūts, nasūši, nasūšys).
#Tagadnis aktivī daleji lūkamī divdabi: -dams, -dama, -dami, -damys
# taiseits nu SFX G
#SFX 2 Y 33
#SFX 2 t   ams/W     [bpļmr]t    # Ik Xgr.,    stīpt, kuopt, gruobt; Ik Xgr.,    dzert, ceļt, maļt, kaļt
#SFX 2 st  žams/W     [^u]st    # Ik Xgr.,    zeist, svīst
#SFX 2 st  žams/W    [^y]ust    # Ik Xgr.,    aust
#SFX 2 st  šams/W     [y]ust    # Ik Xgr.,    pyust
#SFX 2 t   jams/W        uot    # Ik Xgr.,    juot, kruot
#SFX 2 it  jams/W    [^z]eit    # Ik Xgr.,    meit, neit
#SFX 2 eit anams/W    [z]eit    # Ik Xgr.,    dzeit
#SFX 2 t   nams/W         īt    # Ik Xgr.,    slīt, skrīt, sīt
#SFX 2 t   dams/W         ū]    # Ik Xgr.,    dūt
#SFX 2 ēt  iejams/W       ēt    # Ik Xgr.,    dēt
#SFX 2 t   ams/W         umt    #             stumt
#SFX 2 imt emams/W       imt    # Ik Xgr.,    jimt
#SFX 2 t   ūšs/W     [bpļmr]t    # Ik Xgr.,    stīpt, kuopt, gruobt; Ik Xgr.,    dzert, ceļt, maļt, kaļt
#SFX 2 st  žūšs/W [^y][^u]st    # Ik Xgr.,    zeist, svīst
#SFX 2 st  žūšs/W    [^y]ust    # Ik Xgr.,    aust
#SFX 2 st  šūšs/W     [y]ust    # Ik Xgr.,    pyust
#SFX 2 t   jūšs/W        uot    # Ik Xgr.,    juot, kruot
#SFX 2 it  jūšs/W    [^z]eit    # Ik Xgr.,    meit, neit
#SFX 2 eit anūšs/W    [z]eit    # Ik Xgr.,    dzeit
#SFX 2 t   nūšs/W         īt    #             slīt//slīnūšs, skrīt, sīt
#SFX 2 t   dūšs/W         ūt    # Ik Xgr.,    dūt
#SFX 2 ēt  iejūšs/W       ēt    # Ik Xgr.,    dēt
#SFX 2 t   ūšs/W         umt    #             stumt
#SFX 2 imt emūšs/W       imt    # Ik Xgr.,    jimt
#SFX 2 t   s/5     [bpļmr]t    # Ik Xgr.,    stīpt, kuopt, gruobt; Ik Xgr.,    dzert, ceļt, maļt, kaļt
#SFX 2 st  žs/5     [^u]st    # Ik Xgr.,    zeist, svīst
#SFX 2 st  žs/5    [^y]ust    # Ik Xgr.,    aust
#SFX 2 st  šs/5     [y]ust    # Ik Xgr.,    pyust
#SFX 2 t   js/5        uot    # Ik Xgr.,    juot, kruot
#SFX 2 it  js/5    [^z]eit    # Ik Xgr.,    meit, neit
#SFX 2 eit ans/5    [z]eit    # Ik Xgr.,    dzeit
#SFX 2 t   ns/5         īt    #             slīt, skrīt, sīt
#SFX 2 t   ds/5         ūt    # Ik Xgr.,    dūt
#SFX 2 ēt  iejs/5       ēt    # Ik Xgr.,    dēt
#SFX 2 t   s/5         umt    #             stumt
#SFX 2 imt ems/5       imt    # Ik Xgr.,    jimt
#SFX 2 t   dams/5 [bīiompū]t   # Ik Xgr.,    stīpt, kuopt, gruobt; Ik Xgr., juot, kruot, meit, neit,jimt, dzeit, dūt
#SFX 2 aļt oldams/5    aļt    #maļt
#SFX 2 eļt aldams/5    eļt    #ceļt
#SFX 2 ert ardams/5    ert    #dzert
#SFX 2 st zdams/5         st    # Ik Xgr.,    zeist, svīst, aust, pyust
#SFX 2 ēt ādams/5         ēt    # Ik Xgr.,    dēt

SFX 2 Y 42
SFX 2 t   ams/W    [bgpļr]t
SFX 2 st  žams/W     [^u]st
SFX 2 st  žams/W    [^y]ust
SFX 2 st  šams/W     [y]ust
SFX 2 t   jams/W        uot
SFX 2 it  jams/W    [^z]eit
SFX 2 eit anams/W    [z]eit
SFX 2 t   nams/W         īt
SFX 2 t   dams/W         ūt
SFX 2 ēt  iejams/W       ēt
SFX 2 t   ams/W         umt
SFX 2 imt emams/W       imt
SFX 2 t   ūšs/W    [bgpļr]t
SFX 2 st  žūšs/W [^y][^u]st
SFX 2 st  žūšs/W    [^y]ust
SFX 2 st  šūšs/W     [y]ust
SFX 2 t   jūšs/W        uot
SFX 2 it  jūšs/W    [^z]eit
SFX 2 eit anūšs/W    [z]eit
SFX 2 t   nūšs/W         īt
SFX 2 t   dūšs/W         ūt
SFX 2 ēt  iejūšs/W       ēt
SFX 2 t   ūšs/W         umt
SFX 2 imt emūšs/W       imt
SFX 2 t   s/5    [bgpļr]t
SFX 2 st  žs/5     [^u]st
SFX 2 st  žs/5    [^y]ust
SFX 2 st  šs/5     [y]ust
SFX 2 t   js/5        uot
SFX 2 it  js/5    [^z]eit
SFX 2 eit ans/5    [z]eit
SFX 2 t   ns/5         īt
SFX 2 t   ds/5         ūt
SFX 2 ēt  iejs/5       ēt
SFX 2 t   s/5         umt
SFX 2 imt ems/5       imt
SFX 2 t   dams/5 [bgiīompū]t
SFX 2 aļt oldams/5    aļt
SFX 2 eļt aldams/5    eļt
SFX 2 ert ardams/5    ert
SFX 2 st zdams/5       st
SFX 2 ēt ādams/5       ēt

# kaļt, maļt - kas vēļ ir ar ļt? patskaņu meja - aļt-oldams


#Tagadnis pasivī divdabi, I konj., -ams, -ama, -amais, -amuo
#Tagadnis aktivī divdabi, I konj., -ūšs, -ūša, -ūšais, -ūšuo
#Tagadnis aktivī daleji lūkamī divdabi: -s, -ūte, -ūts (nass, nasūte, nasūts, nasūši, nasūšys).
#Tagadnis aktivī daleji lūkamī divdabi: -dams, -dama, -dami, -damys
#taiseits nu SFX H
#SFX 3 Y 95
#SFX 3 uot ojams/W   uot     # IIk I   gr runuot
#SFX 3 it  jams/W    eit     # IIk II  gr peļneit
#SFX 3 ēt  ejams/W    ēt     # IIk III gr saldēt
#SFX 3 gt  dzams/W [^eēi]gt  # Ik Xgr.,   jiugt
#SFX 3 egt adzams/W  [e]gt   # Ik Xgr.,   segt
#SFX 3 ēgt āgams/W   [ē]gt   # Ik Xgr.,   bēgt
#SFX 3 igt īgams/W   [i]gt   # Ik Xgr.,   snigt, migt
#SFX 3 īt  ejams/W    īt     # Ik Xgr.
#SFX 3 imt ymstams/W  imt    # Ik Xgr.,   grimt, dzimt
#SFX 3 ept apams/W    ept    # Ik Xgr.,   cept
#SFX 3 ērt erams/W    ērt    # Ik Xgr.,   vērt
#SFX 3 ūrt urams/W    ūrt    # Ik Xgr.,   dūrt, kūrt
#SFX 3 kt  cams/W [^ēiļr]kt  # Ik Xgr.,   saukt
#SFX 3 iļkt alkams/W   iļkt  # Ik         viļkt
#SFX 3 arkt orkstams/W arkt  # Ik         sarkt
#SFX 3 ikt  eikams/W [t]ikt  # Ik         tikt
#SFX 3 ikt  īkams/W  [l]ikt  # Ik         likt
#SFX 3 ast  ūdams/W  [r]ast  # Ik         rast
#SFX 3 est  asams/W  [n]est  # Ik         nest
#SFX 3 est  atams/W  [m]est  # Ik         mest
#SFX 3 est  adams/W  [v]est  # Ik         vest
#SFX 3 ist  ytams/W  [s]ist  # Ik         sist
#SFX 3 ist  īnams/W  [b]rist # Ik         brist
#SFX 3 ist  eitams/W [k]rist # Ik         krist
#SFX 3 uot ojūšs/W   uot     # IIk I   gr runuot
#SFX 3 it  jūšs/W    eit     # IIk II  gr peļneit
#SFX 3 ēt  ejūšs/W    ēt     # IIk III gr saldēt
#SFX 3 gt  dzūšs/W [^eēi]gt  # Ik Xgr.,   jiugt
#SFX 3 egt adzūšs/W  [e]gt   # Ik Xgr.,   segt
#SFX 3 ēgt āgūšs/W   [ē]gt   # Ik Xgr.,   bēgt
#SFX 3 igt īgūšs/W   [i]gt   # Ik Xgr.,   snigt, migt
#SFX 3 īt  ejūšs/W    īt     # Ik Xgr.
#SFX 3 imt ymstūšs/W  imt    # Ik Xgr.,   grimt, dzimt
#SFX 3 ept apūšs/W    ept    # Ik Xgr.,   cept
#SFX 3 ērt erūšs/W    ērt    # Ik Xgr.,   vērt
#SFX 3 ūrt urūšs/W    ūrt    # Ik Xgr.,   dūrt, kūrt
#SFX 3 kt  cūšs/W [^ēiļr]kt  # Ik Xgr.,   saukt
#SFX 3 iļkt alkūšs/W   iļkt  # Ik         viļkt
#SFX 3 arkt orkstūšs/W arkt  # Ik         sarkt
#SFX 3 ikt  eikūšs/W [t]ikt  # Ik         tikt
#SFX 3 ikt  īkūšs/W  [l]ikt  # Ik         likt
#SFX 3 ast  ūdūšs/W  [r]ast  # Ik         rast
#SFX 3 est  asūšs/W  [n]est  # Ik         nest
#SFX 3 est  atūšs/W  [m]est  # Ik         mest
#SFX 3 est  adūšs/W  [v]est  # Ik         vest
#SFX 3 ist  ytūšs/W  [s]ist  # Ik         sist
#SFX 3 ist  īnūšs/W  [b]rist # Ik         brist
#SFX 3 ist  eitūšs/W [k]rist # Ik         krist
#SFX 3 uot ojs/5    uot     # IIk I   gr runuot
#SFX 3 it  js/5     eit     # IIk II  gr peļneit
#SFX 3 ēt  ejs/5     ēt     # IIk III gr saldēt
#SFX 3 gt  dzs/5 [^eēi]gt   # Ik Xgr.,   jiugt
#SFX 3 egt adzs/5  [e]gt    # Ik Xgr.,   segt
#SFX 3 ēgt āgs/5   [ē]gt    # Ik Xgr.,   bēgt
#SFX 3 igt īgs/5   [i]gt    # Ik Xgr.,   snigt, migt
#SFX 3 īt  ejs/5     īt     # Ik Xgr.
#SFX 3 imt ymsts/5  imt     # Ik Xgr.,   grimt, dzimt
#SFX 3 ept aps/5    ept     # Ik Xgr.,   cept
#SFX 3 ērt ers/5    ērt     # Ik Xgr.,   vērt
#SFX 3 ūrt urs/5    ūrt     # Ik Xgr.,   dūrt, kūrt
#SFX 3 kt  cs/5 [^ēiļr]kt   # Ik Xgr.,   saukt
#SFX 3 iļkt alks/5   iļkt   # Ik         viļkt
#SFX 3 arkt orksts/5 arkt   # Ik         sarkt
#SFX 3 ikt  eiks/5 [t]ikt   # Ik         tikt
#SFX 3 ikt  īks/5  [l]ikt   # Ik         likt
#SFX 3 ast  ūds/5  [r]ast   # Ik         rast
#SFX 3 est  ass/5  [n]est   # Ik         nest
#SFX 3 est  ats/5  [m]est   # Ik         mest
#SFX 3 est  ads/5  [v]est   # Ik         vest
#SFX 3 ist  yts/5  [s]ist   # Ik         sist
#SFX 3 ist  īns/5  [b]rist  # Ik         brist
#SFX 3 ist  eits/5 [k]rist  # Ik         krist
#SFX 3 t   dams/5       uot  # IIk I   gr runuot
#SFX 3 it  dams/5       eit  # IIk II  gr peļneit
#SFX 3 ēt  eidams/5      ēt  # IIk III gr saldēt
#SFX 3 t   dams/5  [^eēi]gt  # Ik Xgr.,   jiugt
#SFX 3 egt agdams/5   [e]gt  # Ik Xgr.,   segt
#SFX 3 ēgt āgdams/5   [ē]gt  # Ik Xgr.,   bēgt
#SFX 3 igt ygdams/5   [i]gt  # Ik Xgr.,   snigt, migt
#SFX 3 t   dams/5        īt  # Ik Xgr.
#SFX 3 imt ymdams/5     imt  # Ik Xgr.,   grimt, dzimt
#SFX 3 ept apdams/5     ept  # Ik Xgr.,   cept
#SFX 3 ērt ārdams/5     ērt  # Ik Xgr.,   vērt
#SFX 3 t   dams/5       ūrt  # Ik Xgr.,   dūrt, kūrt
#SFX 3 t   dams/5 [^ēiļr]kt  # Ik Xgr.,   saukt
#SFX 3 iļkt ylkdams/5  iļkt  # Ik         viļkt
#SFX 3 arkt orkdams/5  arkt  # Ik         sarkt
#SFX 3 ikt  ykdams/5 [lt]ikt # Ik         likt, tikt
#SFX 3 ast  ozdams/5 [r]ast  # Ik         rast
#SFX 3 t    dams/5   [n]est  # Ik         nest
#SFX 3 st   zdams/5  [m]est  # Ik         mest
#SFX 3 est  azdams/5 [v]est  # Ik         vest
#SFX 3 ist  yzdams/5 [s]ist  # Ik         sist
#SFX 3 ist  yzdams/5 [b]rist # Ik         brist
#SFX 3 ist  yzdams/5 [k]rist # Ik         krist
#SFX 3 zt žams/W  zt      #grīzt
#SFX 3 t  ūšs/W   zt
#SFX 3 t  s/5     zt
#SFX 3 t  dams/5  zt
#SFX 3 ēkt ācams/W  ēkt   #lēkt
#SFX 3 ēkt ācūšs/W  ēkt
#SFX 3 ēkt ācs/5    ēkt
#SFX 3 ēkt ākdams/5 ēkt

SFX 3 Y 107
SFX 3 uot ojams/W   uot
SFX 3 it  jams/W    eit
SFX 3 ēt  ejams/W    ēt
SFX 3 gt  dzams/W [^eēi]gt
SFX 3 egt adzams/W  [e]gt
SFX 3 ēgt āgams/W   [ē]gt
SFX 3 igt īgams/W   [i]gt
SFX 3 īt  ejams/W    īt
SFX 3 imt ymstams/W  imt
SFX 3 ept apams/W    ept
SFX 3 ērt erams/W    ērt
SFX 3 ūrt urams/W    ūrt
SFX 3 kt  cams/W [^ēiļr]kt
SFX 3 iļkt alkams/W   iļkt
SFX 3 arkt orkstams/W arkt
SFX 3 ikt  eikams/W [t]ikt
SFX 3 ikt  īkams/W  [l]ikt
SFX 3 ast  ūdams/W  [r]ast
SFX 3 est  asams/W  [n]est
SFX 3 est  atams/W  [m]est
SFX 3 est  adams/W  [v]est
SFX 3 ist  ytams/W  [s]ist
SFX 3 ist  īnams/W  [b]rist
SFX 3 ist  eitams/W [k]rist
SFX 3 uot ojūšs/W   uot
SFX 3 it  jūšs/W    eit
SFX 3 ēt  ejūšs/W    ēt
SFX 3 gt  dzūšs/W [^eēi]gt
SFX 3 egt adzūšs/W  [e]gt
SFX 3 ēgt āgūšs/W   [ē]gt
SFX 3 igt īgūšs/W   [i]gt
SFX 3 īt  ejūšs/W    īt
SFX 3 imt ymstūšs/W  imt
SFX 3 ept apūšs/W    ept
SFX 3 ērt erūšs/W    ērt
SFX 3 ūrt urūšs/W    ūrt
SFX 3 kt  cūšs/W [^ēiļr]kt
SFX 3 iļkt alkūšs/W   iļkt
SFX 3 arkt orkstūšs/W arkt
SFX 3 ikt  eikūšs/W [t]ikt
SFX 3 ikt  īkūšs/W  [l]ikt
SFX 3 ast  ūdūšs/W  [r]ast
SFX 3 est  asūšs/W  [n]est
SFX 3 est  atūšs/W  [m]est
SFX 3 est  adūšs/W  [v]est
SFX 3 ist  ytūšs/W  [s]ist
SFX 3 ist  īnūšs/W  [b]rist
SFX 3 ist  eitūšs/W [k]rist
SFX 3 uot ojs/5    uot
SFX 3 it  js/5     eit
SFX 3 ēt  ejs/5     ēt
SFX 3 gt  dzs/5 [^eēi]gt
SFX 3 egt adzs/5  [e]gt
SFX 3 ēgt āgs/5   [ē]gt
SFX 3 igt īgs/5   [i]gt
SFX 3 īt  ejs/5     īt
SFX 3 imt ymsts/5  imt
SFX 3 ept aps/5    ept
SFX 3 ērt ers/5    ērt
SFX 3 ūrt urs/5    ūrt
SFX 3 kt  cs/5 [^ēiļr]kt
SFX 3 iļkt alks/5   iļkt
SFX 3 arkt orksts/5 arkt
SFX 3 ikt  eiks/5 [t]ikt
SFX 3 ikt  īks/5  [l]ikt
SFX 3 ast  ūds/5  [r]ast
SFX 3 est  ass/5  [n]est
SFX 3 est  ats/5  [m]est
SFX 3 est  ads/5  [v]est
SFX 3 ist  yts/5  [s]ist
SFX 3 ist  īns/5  [b]rist
SFX 3 ist  eits/5 [k]rist
SFX 3 t   dams/5       uot
SFX 3 it  dams/5       eit
SFX 3 ēt  eidams/5      ēt
SFX 3 t   dams/5  [^eēi]gt
SFX 3 egt agdams/5   [e]gt
SFX 3 ēgt āgdams/5   [ē]gt
SFX 3 igt ygdams/5   [i]gt
SFX 3 t   dams/5        īt
SFX 3 imt ymdams/5     imt
SFX 3 ept apdams/5     ept
SFX 3 ērt ārdams/5     ērt
SFX 3 t   dams/5       ūrt
SFX 3 t   dams/5 [^ēiļr]kt
SFX 3 iļkt ylkdams/5  iļkt
SFX 3 arkt orkdams/5  arkt
SFX 3 ikt  ykdams/5 [lt]ikt
SFX 3 ast  ozdams/5 [r]ast
SFX 3 t    dams/5   [n]est
SFX 3 st   zdams/5  [m]est
SFX 3 est  azdams/5 [v]est
SFX 3 ist  yzdams/5 [s]ist
SFX 3 ist  yzdams/5 [b]rist
SFX 3 ist  yzdams/5 [k]rist
SFX 3 zt žams/W  zt
SFX 3 t  ūšs/W   zt
SFX 3 t  s/5     zt
SFX 3 t  dams/5  zt
SFX 3 ēkt ācams/W  ēkt
SFX 3 ēkt ācūšs/W  ēkt
SFX 3 ēkt ācs/5    ēkt
SFX 3 ēkt ākdams/5 ēkt
SFX 3 irt yrams/W  irt
SFX 3 irt yrūšs/W  irt
SFX 3 irt yrs/5    irt
SFX 3 irt yrdams/5 irt


#Tagadnes pasivī divdabi, III konj., -oms, -oma, -omais, -omuo (-eit)
#Tagadnis pasivī divdabi, III konj,, -ams, -ama, -amais, -amuo (-ēt, zynuot)
#Tagadnis aktivī divdabi, III konj., -ūšs, -ūša, -ūšais, -ūšuo
#Tagadnis aktivī daleji lūkamī divdabi: -s, -ūte, -ūts (nass, nasūte, nasūts, nasūši, nasūšys).
#Tagadnis aktivī daleji lūkamī divdabi: -dams, -dama, -dami, -damys
#Taisets nu SFX I
#  No trešās konjugācijas darbības vārdiem, kas beidzas ar -eit, un darbības vārda zynuot divdabjus
#  atvasina ar -oms, -oma, piemēram, doru - doroms, grūzu -grūzoma. Tos lieto gan kā apzīmētājus, gan
#  kā izteicēja daļu.
#moža tepat likt kluotyn i -s un izskanis -use, -ušais, -ušuo: peļnejs, peļnejuse, peļnejušais, peļnejušuo.
SFX 4 Y 94
SFX 4  eit   oms/W   [^cdlnrst]eit  #
SFX 4  aseit osoms/W   aseit   #   praseit - prosu
SFX 4  eit   oms/W   [^a]seit  #   maiseit, taiseit, kaiseit, klauseit
SFX 4  ceit  koms/W  [^a]ceit  #   slauceit - slauku
SFX 4  aceit  okoms/W   aceit  #   saceit - soku
SFX 4  adeit  odoms/W   adeit  #   badeit - bodu
SFX 4  ardeit ordoms/W ardeit  #   spardeit - spuordu
SFX 4  irdeit yrdoms/W irdeit  #   dzirdeit - dzyrdu
SFX 4  eit    oms/W    [^ai]rdeit  #  uordeit - uordu
SFX 4  aļdeit oldoms/W   aļdeit    #  gaļdeit - goldu
SFX 4  iļdeit yldoms/W   iļdeit    #  siļdeit - syldu
SFX 4  ļdeit  ldoms/W [^ai]ļdeit   #  guļdeit - guldu
SFX 4  eit    oms/W   [iou]deit    #  meideit, svaideit, skraideit, saudeit,ruodeit
SFX 4  eit    oms/W  [^as][nt]eit  #  maineit - mainu, syuteit, skaiteit; moža s i padaudzi i juodola 2
SFX 4  aneit  onoms/W   aneit   #    ganeit - gonu
SFX 4  aleit  oloms/W   aleit   #    daleit - dolu
SFX 4  areit  oroms/W   areit   #    dareit - doru
SFX 4  ateit  otoms/W   ateit   #    krateit - krotu
SFX 4  aksteit okstoms/W aksteit   #   laksteit - lokstu
SFX 4  aļsteit olstoms/W aļsteit   #   smaļsteit - smolstu
SFX 4  eit    oms/W   [^kļ]steit   #   buorsteit, laisteit
SFX 4  ibēt   ybams/W   ibēt   #     gribēt - grybu
SFX 4  icēt   ycams/W   icēt   #     ticēt - tycu
SFX 4  ēdēt   iežams/W  ēdēt   #     sēdēt - siežu
SFX 4  edzēt  adzams/W  edzēt  #     redzēt - radzu
SFX 4  lēt    ļams/W  lēt      #     gulēt - guļu
SFX 4  inēt   ynams/W inēt     #     minēt - mynu
SFX 4  duot   žams/W  duot     #     dzīduot - dzīžu, rauduot - raužu
SFX 4  uot    oms/W   nuot     #     zynuot - zynu
SFX 4  eit   ūšs/W   [^cdlnrst]eit  #
SFX 4  aseit osūšs/W    aseit  #   praseit - prosu
SFX 4  eit   ūšs/W   [^a]seit  #   maiseit, taiseit, kaiseit, klauseit
SFX 4  ceit  kūšs/W  [^a]ceit  #   slauceit - slauku
SFX 4  aceit  okūšs/W   aceit  #   saceit - soku
SFX 4  adeit  odūšs/W   adeit  #   badeit - bodu
SFX 4  ardeit orūšms/W ardeit  #   spardeit - spuordu
SFX 4  irdeit yrdūšs/W irdeit  #   dzirdeit - dzyrdu
SFX 4  eit    ūšs/W    [^ai]rdeit  #  uordeit - uordu
SFX 4  aļdeit oldūšs/W     aļdeit  #  gaļdeit - goldu
SFX 4  iļdeit yldūšs/W     iļdeit  #  siļdeit - syldu
SFX 4  ļdeit  ldūšs/W  [^ai]ļdeit  #  guļdeit - guldu
SFX 4  eit    ūšs/W     [iou]deit  #  meideit, svaideit, skraideit, saudeit,ruodeit
SFX 4  eit    ūšs/W  [^as][nt]eit  #  maineit - mainu, syuteit, skaiteit; moža s i padaudzi i juodola 2
SFX 4  aneit  onūšs/W   aneit     #   ganeit - gonu
SFX 4  aleit  olūšs/W   aleit     #   daleit - dolu
SFX 4  areit  orūšs/W   areit     #   dareit - doru
SFX 4  ateit  otūšs/W   ateit     #   krateit - krotu
SFX 4  aksteit okstūšs/W aksteit  #   laksteit - lokstu
SFX 4  aļsteit olstūšs/W aļsteit  #   smaļsteit - smolstu
SFX 4  eit    ūšs/W   [^kļ]steit  #   buorsteit, laisteit
SFX 4  ibēt   ybūšs/W   ibēt   #    gribēt - grybu
SFX 4  icēt   ycūšs/W   icēt   #    ticēt - tycu
SFX 4  ēdēt   iežūšs/W  ēdēt   #    sēdēt - siežu
SFX 4  edzēt  adzūšs/W  edzēt  #    redzēt - radzu
SFX 4  lēt    ļūšs/W   lēt     #    gulēt - guļu
SFX 4  inēt   ynūšs/W inēt     #    minēt - mynu
SFX 4  duot   žūšs/W  duot     #    dzīduot - dzīžu, rauduot - raužu
SFX 4  uot    ūšs/W   nuot     #    zynuot - zynu
SFX 4  t        dams/5 [^ē]t   #
SFX 4  ibēt  ybādams/5  ibēt   #     gribēt - grybu
SFX 4  icēt  ycādams/5  icēt   #     ticēt - tycu
SFX 4  ēdēt  ādādams/5  ēdēt   #     sēdēt - siežu
SFX 4  edzēt adzādams/5 edzēt  #     redzēt - radzu
SFX 4  ēt    lādams/5    lēt   #     gulēt - guļu
SFX 4  inēt  ynādams/5  inēt   #     minēt - mynu
SFX 4  eit    s/5   [^cdlnrst]eit  #
SFX 4  aseit  oss/5    aseit    #   praseit - prosu
SFX 4  eit    s/5   [^a]seit    #   maiseit, taiseit, kaiseit, klauseit
SFX 4  ceit   ks/5  [^a]ceit    #   slauceit - slauku
SFX 4  aceit  oks/5    aceit    #   saceit - soku
SFX 4  adeit  ods/5    adeit    #   badeit - bodu
SFX 4  ardeit ords/5  ardeit    #   spardeit - spuordu
SFX 4  irdeit yrds/5  irdeit    #   dzirdeit - dzyrdu
SFX 4  eit    s/5 [^ai]rdeit    #   uordeit - uordu
SFX 4  aļdeit olds/5  aļdeit    #   gaļdeit - goldu
SFX 4  iļdeit ylds/5  iļdeit    #   siļdeit - syldu
SFX 4  ļdeit  lds/5 [^ai]ļdeit  #   guļdeit - guldu
SFX 4  eit    s/5    [iou]deit  #   meideit, svaideit, skraideit, saudeit,ruodeit
SFX 4  eit    s/5 [^as][nt]eit  #   maineit - mainu, syuteit, skaiteit; moža s i padaudzi i juodola 2
SFX 4  aneit  ons/5    aneit    #   ganeit - gonu
SFX 4  aleit  ols/5    aleit    #   daleit - dolu
SFX 4  areit  ors/5    areit    #   dareit - doru
SFX 4  ateit  ots/5    ateit    #   krateit - krotu
SFX 4  aksteit oksts/5 aksteit  #   laksteit - lokstu
SFX 4  aļsteit olsts/5 aļsteit  #   smaļsteit - smolstu
SFX 4  eit    s/5   [^kļ]steit  #   buorsteit, laisteit
SFX 4  ibēt   ybs/5     ibēt    #   gribēt - grybu
SFX 4  icēt   ycs/5     icēt    #   ticēt - tycu
SFX 4  ēdēt   iežs/5    ēdēt    #   sēdēt - siežu
SFX 4  edzēt  adzs/5   edzēt    #   redzēt - radzu
SFX 4  lēt    ļs/5   lēt        #   gulēt - guļu
SFX 4  inēt   yns/5 inēt        #   minēt - mynu
SFX 4  duot   žs/5  duot        #   dzīduot - dzīžu, rauduot - raužu
SFX 4  uot    s/5   nuot        #   zynuot - zynu

#muocēt
#derēt
#tecēt

#nazym voi tik sprostai tiks cauri............................
# -dams, -dama, -dami, -damys
#tagadnis daļeji lūkamī divdabi -s, -ūte, -ūts (nass, nasūte, nasūts, nasūši, nasūšys).
#2012-12-01 - deļ kuo vysi, kas ar ms beidzās ir palykyši bez formys -ūts?
#laikam aiz tuo, ka dams pa kuojom maisās...
#nu kai jū apjuot....
SFX 5 Y 11
SFX 5 s a   dams
SFX 5 s i   dams
SFX 5 s ys  dams
SFX 5 s ūte  [^a][^m]s
SFX 5 s ūts  [^a][^m]s
SFX 5 s ūši  [^a][^m]s
SFX 5 s ūšys [^a][^m]s
SFX 5 s ūte  [eiu]ms
SFX 5 s ūts  [eiu]ms
SFX 5 s ūši  [eiu]ms
SFX 5 s ūšys [eiu]ms

#============================================================================================================

#============================================================
#
#                   Tagadne, atgrīziniskī
#
#============================================================
#
#       I konj
#
#========================
#SFX f Y 29
#SFX f t  tūs   t  is:0dta
#SFX f t  stūs   [^oi]t  is:1vta0   # Ik Xgr.,        dzeit, leit, ryugt, mierkt, plaukt, tierpt, pleist
#SFX f t  stīs   [^oi]t  is:2vta0
#SFX f t  stās   [^oi]t  is:3xta0
#SFX f t  stamēs [^oi]t  is:1dta0
#SFX f t  statēs [^oi]t  is:2dta0
#SFX f t  stitēs [^oi]t  is:2dtap
#SFX f t  stūtīs [^oi]t  is:0xtaa
#SFX f t  stūs   [l]eit  is:1vta0   #  leit
#SFX f t  stīs   [l]eit  is:2vta0
#SFX f t  stās   [l]eit  is:3xta0
#SFX f t  stamēs [l]eit  is:1dta0
#SFX f t  statēs [l]eit  is:2dta0
#SFX f t  stitēs [l]eit  is:2dtap
#SFX f t  stūtīs [l]eit  is:0xtaa
#SFX f eit  ynūs   [^l]eit  is:1vta0   # Ik                 treit, teit, meit (pedaļus)
#SFX f eit  inīs   [^l]eit  is:2vta0  # II vsk
#SFX f eit  ynās   [^l]eit  is:3xta0  # IIIp vsk
#SFX f eit  ynamēs [^l]eit  is:1dta0   # Ip dsk
#SFX f eit  ynatēs [^l]eit  is:2dta0   # IIp dsk
#SFX f eit  initēs [^l]eit  is:2dtap   # paviele
#SFX f eit  ynūtīs [^l]eit  is:0xtaa   # atst. izteiksme
#SFX f t nūs   uot  is:1vta0   # Ik Xgr. pļaut, kraut, raut, saut, ļaut, giut, šyut, skrīt, slīt, sīt !!!!!!!!!!!!
#SFX f t nīs   uot  is:0xta0   # IIp vsk
#SFX f t nās   uot  is:0xta0   # IIIp vsk
#SFX f t namēs uot  is:1dta0   # Ip dsk
#SFX f t natēs uot  is:2dta0   # IIp dsk
#SFX f t nitēs uot  is:2dtap   # paviele
#SFX f t nūtīs uot  is:0xtaa   # atst. izteiksme
#SFX f ēst ādūs    ēst   is:1vtt0   #ēst
#SFX f st  dīs     ēst   is:2vtt0
#SFX f ēst ādās    ēst   is:3xtt0
#SFX f ēst ādamīs  ēst   is:1dtt0
#SFX f ēst ādatīt  ēst   is:2dtt0
#SFX f ēst ieditīs ēst   is:2dttp
#SFX f ēst ādūtīs  ēst   is:0xtta
#SFX f ēst āstūs   ēst   is:0dtxv
#
SFX f Y 37
SFX f t  tūs   t  is:0dta
SFX f t  stūs   [^oi]t  is:1vta0   # Ik Xgr.,  dzeit, leit, ryugt, mierkt, plaukt, tierpt, pleist
SFX f t  stīs   [^oi]t  is:2vta0
SFX f t  stās   [^oi]t  is:3xta0
SFX f t  stamēs [^oi]t  is:1dta0
SFX f t  statēs [^oi]t  is:2dta0
SFX f t  stitēs [^oi]t  is:2dtap
SFX f t  stūtīs [^oi]t  is:0xtaa
SFX f t  stūs   [l]eit  is:1vta0   #  leit
SFX f t  stīs   [l]eit  is:2vta0
SFX f t  stās   [l]eit  is:3xta0
SFX f t  stamēs [l]eit  is:1dta0
SFX f t  statēs [l]eit  is:2dta0
SFX f t  stitēs [l]eit  is:2dtap
SFX f t  stūtīs [l]eit  is:0xtaa
SFX f eit  ynūs   [^l]eit  is:1vta0   # Ik     treit, teit, meit (pedaļus)
SFX f eit  inīs   [^l]eit  is:2vta0
SFX f eit  ynās   [^l]eit  is:3xta0
SFX f eit  ynamēs [^l]eit  is:1dta0
SFX f eit  ynatēs [^l]eit  is:2dta0
SFX f eit  initēs [^l]eit  is:2dtap
SFX f eit  ynūtīs [^l]eit  is:0xtaa
SFX f t nūs   uot  is:1vta0   # Ik Xgr. pļaut, kraut, raut, saut, ļaut, giut, šyut, skrīt, slīt, sīt !!!!!!!!!!!!
SFX f t nīs   uot  is:0xta0
SFX f t nās   uot  is:0xta0
SFX f t namēs uot  is:1dta0
SFX f t natēs uot  is:2dta0
SFX f t nitēs uot  is:2dtap
SFX f t nūtīs uot  is:0xtaa
SFX f ēst ādūs    ēst   is:1vtt0
SFX f st  dīs     ēst   is:2vtt0
SFX f ēst ādās    ēst   is:3xtt0
SFX f ēst ādamīs  ēst   is:1dtt0
SFX f ēst ādatīt  ēst   is:2dtt0
SFX f ēst ieditīs ēst   is:2dttp
SFX f ēst ādūtīs  ēst   is:0xtta
SFX f ēst āstūs   ēst   is:0dtxv

#=======================================
#
#               I konj
#
#=======================================
# std vielejuma izteiksmi - vīnā?
#SFX g t  tūs  [bpmsieoū]t  is:0dtav   # vielejuma izt.
#
#SFX g Y 92
#SFX g t  ūs   [bpļr]t  is:1vta0   # Ik Xgr.,        stīpt, kuopt, gruobt, dzert, ceļt, maļt, kaļt;;;; stīpt, kuopt, gruobt
#SFX g t  īs   [bpr]t   is:2vta0   # IIp vsk
#SFX g t  ās   [bpļr]t  is:3xta0   # IIIp vsk
#SFX g t  amēs [bpļr]t  is:1dta0   # Ip dsk
#SFX g t  atēs [bpļr]t  is:2dta0   # IIp dsk
#SFX g t  itēs [bpr]t  is:2dtap   # paviele
#SFX g t  tūs  [bp]t  is:0dtav   # vielejuma izt.
#SFX g t  ūtīs [bpļr]t  is:0xtaa   # atst. izteiksme
#SFX g ļt līs     ļt  is:0xta0   # IIp vsk
#SFX g ļt litēs   ļt  is:2dtap   # paviele
#SFX g aļt oltūs aļt  is:0dtav   # vielejuma izt.
#SFX g eļt altūs eļt  is:0dtav   # vielejuma izt.
#SFX g ert artūs ert  is:0dtav   # vielejuma izt.
#SFX g t  ūs   [^i]mt  is:1vta0   # Ik Xgr.,        stumt
#SFX g t  īs   [^i]mt   is:2vta0   # IIp vsk
#SFX g t  ās   [^i]mt  is:3xta0   # IIIp vsk
#SFX g t  amēs [^i]mt  is:1dta0   # Ip dsk
#SFX g t  atēs [^i]mt  is:2dta0   # IIp dsk
#SFX g t  itēs [^i]mt  is:2dtap   # paviele
#SFX g t  tūs  [^i]mt  is:0dtav   # vielejuma izt.
#SFX g t  ūtīs [^i]mt  is:0xtaa   # atst. izteiksme
#SFX g st žūs   [^y][^u]st  is:1vta0   # Ik Xgr.,        zeist, svīst
#SFX g st dīs   [^y][^u]st  is:2vta0   # IIp vsk
#SFX g st žās   [^y][^u]st  is:3xta0   # IIIp vsk
#SFX g st žamēs [^y][^u]st  is:1dta0   # Ip dsk
#SFX g st žatēs [^y][^u]st  is:2dta0   # IIp dsk
#SFX g st ditēs [^y][^u]st  is:2dtap   # paviele
#SFX g st stūs  [^y][^u]st  is:0dtav   # vielejuma izt.
#SFX g st žūtīs [^y][^u]st  is:0xtaa   # atst. izteiksme
#SFX g st žūs   [^y]ust  is:1vta0   # Ik Xgr.,        aust
#SFX g st dīs   [^y]ust  is:2vta0   # IIp vsk
#SFX g st žās   [^y]ust  is:3xta0   # IIIp vsk
#SFX g st žamēs [^y]ust  is:1dta0   # Ip dsk
#SFX g st žatēs [^y]ust  is:2dta0   # IIp dsk
#SFX g st ditēs [^y]ust  is:2dtap   # paviele
#SFX g st stūs  [^y]ust  is:0dtav   # vielejuma izt.
#SFX g st žūtīs [^y]ust  is:0xtaa   # atst. izteiksme
#SFX g st šūs    [y]ust  is:1vta0   # Ik Xgr.,        pyust
#SFX g st tīs    [y]ust  is:2vta0   # IIp vsk
#SFX g st šās    [y]ust  is:3xta0   # IIIp vsk
#SFX g st šamēs  [y]ust  is:1dta0   # Ip dsk
#SFX g st šatēs  [y]ust  is:2dta0   # IIp dsk
#SFX g st titēs  [y]ust  is:2dtap   # paviele
#SFX g st stūs   [y]ust  is:0dtav   # vielejuma izt.
#SFX g st šūtīs  [y]ust  is:0xtaa   # atst. izteiksme
#SFX g t  jūs   uot  is:1vta0   # Ik Xgr.,        juot, kruot
#SFX g t  jīs   uot  is:2vta0   # IIp vsk
#SFX g t  jās   uot  is:3xta0   # IIIp vsk
#SFX g t  jamēs uot  is:1dta0   # Ip dsk
#SFX g t  jatēs uot  is:2dta0   # IIp dsk
#SFX g t  jitēs uot  is:2dtap   # paviele
#SFX g t  tūs   uot  is:0dtav   # vielejuma izt.
#SFX g t  jūtīs uot  is:0xtaa   # atst. izteiksme
#SFX g it  jūs   [^z]eit  is:1vta0   # Ik Xgr.,        meit, neit
#SFX g it  jīs   [^z]eit  is:0xta0   # IIp, IIIp vsk
#SFX g it  jās   [^z]eit  is:0xta0   # IIp, IIIp vsk
#SFX g it  jamēs [^z]eit  is:1dta0   # Ip dsk
#SFX g it  jatēs [^z]eit  is:2dta0   # IIp dsk
#SFX g it  jitēs [^z]eit  is:2dtap   # paviele
#SFX g t   tūs   [^z]eit  is:0dtav   # vielejuma izt.
#SFX g it  jūtīs [^z]eit  is:0xtaa   # atst. izteiksme
#SFX g eit anūs   [z]eit  is:1vta0   # Ik Xgr.,        dzeit
#SFX g eit enīs   [z]eit  is:2vta0   # IIp vsk
#SFX g eit anās   [z]eit  is:3xta0   # IIIp vsk
#SFX g eit anamēs [z]eit  is:1dta0   # Ip dsk
#SFX g eit anatēs [z]eit  is:2dta0   # IIp dsk
#SFX g it  nitēs  [z]eit  is:2dtap   # paviele
#SFX g t   tūs    [z]eit  is:0dtav   # vielejuma izt.
#SFX g eit anūtīs [z]eit  is:0xtaa   # atst. izteiksme
#SFX g t  dūs   ūt  is:1vta0   # Ik Xgr.,        dūt
#SFX g t  dīs   ūt  is:0xta0   # IIp vsk
#SFX g t  dās   ūt  is:0xta0   # IIIp vsk
#SFX g t  damēs ūt  is:1dta0   # Ip dsk
#SFX g t  datēs ūt  is:2dta0   # IIp dsk
#SFX g t  ditēs ūt  is:2dtap   # paviele
#SFX g t  tūs   ūt  is:0dtav   # vielejuma izt.
#SFX g t  dūtīs ūt  is:0xtaa   # atst. izteiksme
#SFX g ēt  iejūs   ēt  is:1vta0   # Ik Xgr.,        dēt
#SFX g t   jīs     ēt  is:2vta0   # IIp vsk
#SFX g ēt  iejās   ēt  is:3xta0   # IIIp vsk
#SFX g ēt  iejamēs ēt  is:1dta0   # Ip dsk
#SFX g ēt  iejatēs ēt  is:2dta0   # IIp dsk
#SFX g ēt  iejitēs ēt  is:2dtap   # paviele
#SFX g ēt  ātūs    ēt  is:0dtav   # vielejuma izt.
#SFX g ēt  iejūtīs ēt  is:0xtaa   # atst. izteiksme
#SFX g imt  amūs   imt  is:1vta0   # Ik Xgr.,        jimt
#SFX g imt  amīs   imt  is:2vta0   # IIp vsk
#SFX g imt  emās   imt  is:3xta0   # IIIp vsk
#SFX g imt  emamēs imt  is:1dta0   # Ip dsk
#SFX g imt  ematēs imt  is:2dta0   # IIp dsk
#SFX g imt  emitēs imt  is:2dtap   # paviele
#SFX g t    tūs    imt  is:0dtav   # vielejuma izt.
#SFX g imt  emūtīs imt  is:0xtaa   # atst. izteiksme

SFX g Y 93
SFX g t  ūs   [bpļr]t  is:1vta0
SFX g t  īs   [bpr]t   is:2vta0
SFX g t  ās   [bpļr]t  is:3xta0
SFX g t  amēs [bpļr]t  is:1dta0
SFX g t  atēs [bpļr]t  is:2dta0
SFX g t  itēs [bpr]t   is:2dtap
SFX g t  tūs  [bp]t    is:0dtav
SFX g t  ūtīs [bpļr]t  is:0xtaa
SFX g ļt līs     ļt  is:0xta0
SFX g ļt litēs   ļt  is:2dtap
SFX g aļt oltūs aļt  is:0dtav
SFX g eļt altūs eļt  is:0dtav
SFX g ert artūs ert  is:0dtav
SFX g t  ūs   [^i]mt  is:1vta0
SFX g t  īs   [^i]mt  is:2vta0
SFX g t  ās   [^i]mt  is:3xta0
SFX g t  amēs [^i]mt  is:1dta0
SFX g t  atēs [^i]mt  is:2dta0
SFX g t  itēs [^i]mt  is:2dtap
SFX g t  tūs  [^i]mt  is:0dtav
SFX g t  ūtīs [^i]mt  is:0xtaa
SFX g st žūs   [^y][^u]st  is:1vta0
SFX g st dīs   [^y][^u]st  is:2vta0
SFX g st žās   [^y][^u]st  is:3xta0
SFX g st žamēs [^y][^u]st  is:1dta0
SFX g st žatēs [^y][^u]st  is:2dta0
SFX g st ditēs [^y][^u]st  is:2dtap
SFX g st stūs  [^y][^u]st  is:0dtav
SFX g st žūtīs [^y][^u]st  is:0xtaa
SFX g st žūs   [^y]ust  is:1vta0
SFX g st dīs   [^y]ust  is:2vta0
SFX g st žās   [^y]ust  is:3xta0
SFX g st žamēs [^y]ust  is:1dta0
SFX g st žatēs [^y]ust  is:2dta0
SFX g st ditēs [^y]ust  is:2dtap
SFX g st stūs  [^y]ust  is:0dtav
SFX g st žūtīs [^y]ust  is:0xtaa
SFX g st šūs    [y]ust  is:1vta0
SFX g st tīs    [y]ust  is:2vta0
SFX g st šās    [y]ust  is:3xta0
SFX g st šamēs  [y]ust  is:1dta0
SFX g st šatēs  [y]ust  is:2dta0
SFX g st titēs  [y]ust  is:2dtap
SFX g st stūs   [y]ust  is:0dtav
SFX g st šūtīs  [y]ust  is:0xtaa
SFX g t  jūs   uot  is:1vta0
SFX g t  jīs   uot  is:2vta0
SFX g t  jās   uot  is:3xta0
SFX g t  jamēs uot  is:1dta0
SFX g t  jatēs uot  is:2dta0
SFX g t  jitēs uot  is:2dtap
SFX g t  tūs   uot  is:0dtav
SFX g t  jūtīs uot  is:0xtaa
SFX g it  jūs   [^z]eit  is:1vta0
SFX g it  jīs   [^z]eit  is:0xta0
SFX g it  jās   [^z]eit  is:0xta0
SFX g it  jamēs [^z]eit  is:1dta0
SFX g it  jatēs [^z]eit  is:2dta0
SFX g it  jitēs [^z]eit  is:2dtap
SFX g t   tūs   [^z]eit  is:0dtav
SFX g it  jūtīs [^z]eit  is:0xtaa
SFX g eit anūs   [z]eit  is:1vta0
SFX g eit enīs   [z]eit  is:2vta0
SFX g eit anās   [z]eit  is:3xta0
SFX g eit anamēs [z]eit  is:1dta0
SFX g eit anatēs [z]eit  is:2dta0
SFX g it  nitēs  [z]eit  is:2dtap
SFX g t   tūs    [z]eit  is:0dtav
SFX g eit anūtīs [z]eit  is:0xtaa
SFX g t  dūs   ūt  is:1vta0
SFX g t  dīs   ūt  is:0xta0
SFX g t  dās   ūt  is:0xta0
SFX g t  damēs ūt  is:1dta0
SFX g t  datēs ūt  is:2dta0
SFX g t  ditēs ūt  is:2dtap
SFX g t  tūs   ūt  is:0dtav
SFX g t  dūtīs ūt  is:0xtaa
SFX g ēt  iejūs   ēt  is:1vta0
SFX g t   jīs     ēt  is:2vta0
SFX g ēt  iejās   ēt  is:3xta0
SFX g ēt  iejamēs ēt  is:1dta0
SFX g ēt  iejatēs ēt  is:2dta0
SFX g ēt  iejitēs ēt  is:2dtap
SFX g ēt  ātūs    ēt  is:0dtav
SFX g ēt  iejūtīs ēt  is:0xtaa
SFX g imt  amūs   imt  is:1vta0
SFX g imt  amīs   imt  is:2vta0
SFX g imt  emās   imt  is:3xta0
SFX g imt  emamēs imt  is:1dta0
SFX g imt  ematēs imt  is:2dta0
SFX g imt  emitēs imt  is:2dtap
SFX g t    tūs    imt  is:0dtav
SFX g imt  emūtīs imt  is:0xtaa

#================================================
#
#                II konj. + 1 konj.
#
#=================================================
#
#SFX h Y 173
#SFX h 0    ūs  [^gkmprs]t   is:0dtxv  # vielejuma izteiksme, juomodificei att. uz apakšejīm
#SFX h uot  ojūs    uot  is:1vta0   # IIk I gr runuot
#SFX h uot  ojīs    uot  is:0xta0   # II, IIIp vsk
#SFX h uot  ojamīs  uot  is:1dta0   # Ip dsk
#SFX h uot  ojatīs  uot  is:2dta0   # IIp dsk
#SFX h uot  ojitīs  uot  is:2dtap   # paviele
#SFX h uot  ojūtīs  uot  is:0xtaa   # atst. izteiksme
#SFX h it   jūs   eit   is:1vta0   # IIk II gr peļneit
#SFX h it   jīs   eit   is:2vta0   # IIp vsk
#SFX h it   jās   eit   is:3xta0   # IIIp vsk, dsk
#SFX h it   jamīs eit   is:1dta0   # Ip dsk
#SFX h it   jotīs eit   is:2dta0   # IIp dsk
#SFX h it   jitīs eit   is:2dtap   # paviele
#SFX h it   jūtīs eit   is:0xtaa   # atst. izteiksme
#SFX h ēt   ejūs   ēt   is:1vta0   # IIk III gr saldēt
#SFX h ēt   ejīs   ēt   is:2vta0   # IIp vsk
#SFX h ēt   ejās   ēt   is:3xta0   # IIIp vsk, dsk
#SFX h ēt   ejamīs ēt   is:1dta0   # Ip dsk
#SFX h ēt   ejotīs ēt   is:2dta0   # IIp dsk
#SFX h ēt   ejitīs ēt   is:2dtap   # paviele
#SFX h ēt   ejūtīs ēt   is:0xtaa   # atst. izteiksme
#SFX h gt  dzūs   [^eēi]gt  is:1vta0   # Ik Xgr.,       jiugt
#SFX h gt  dzīs   [^eēi]gt  is:2vta0   # IIp vsk
#SFX h gt  dzās   [^eēi]gt  is:3xta0   # IIIp vsk, dsk
#SFX h gt  dzamīs [^eēi]gt  is:1dta0   # Ip dsk
#SFX h gt  dzatīs [^eēi]gt  is:2dta0   # IIp dsk
#SFX h gt  dzitīs [^eēi]gt  is:2dtap   # paviele
#SFX h gt  dzūtīs [^eēi]gt  is:0xtaa   # atst. izteiksme
#SFX h egt  adzūs   [e]gt  is:1vta0   # Ik Xgr.,        segt
#SFX h gt   dzīs   [eē]gt  is:2vta0  # IIp vsk          #####    ē juojem nūstyn
#SFX h egt  adzās   [e]gt  is:3xta0  # IIIp vsk
#SFX h egt  adzamīs [e]gt  is:1dta0   # Ip dsk
#SFX h egt  adzatīs [e]gt  is:2dta0   # IIp dsk
#SFX h egt  adzitīs [e]gt  is:2dtap   # paviele
#SFX h egt  agtūs   [e]gt  is:0dtav   # vielejuma izt.
#SFX h egt  adzūtīs [e]gt  is:0xtaa   # atst. izteiksme
### ?????????? #SFX h gt   dzīs   [eē]gt  is:2vta0  # IIp vsk          #####    ē juojem nūstyn
####SFX h ēgt  āgu   [ē]gt   is:1vta0   # Ik Xgr.,         bēgt      nau juolīk - taidu, ruodīs, nalītoi
####SFX h ēgt  āg    [ē]gt   is:3xta0   # IIIp vsk
####SFX h ēgt  āgam  [ē]gt   is:2dta0   # Ip dsk
####SFX h ēgt  āgat  [ē]gt   is:2dta0   # IIp dsk
####SFX h ēgt  iedzit [ē]gt  is:2dtap   # paviele
####SFX h ēgt  āgtu  [ē]gt   is:0dtav   # vielejuma izt.
####SFX h ēgt  āgūt  [ē]gt   is:0xtaa   # atst. izteiksme
#SFX h igt īgūs    [i]gt  is:1vta0   # Ik Xgr.,         snigt, migt
#SFX h igt īdzīs   [i]gt  is:2vta0   # II vsk
#SFX h igt īgās    [i]gt  is:3xta0   # III vsk, dsk
#SFX h igt īgamīs  [i]gt  is:1dta0   # Ip dsk
#SFX h igt īgatīs  [i]gt  is:2dta0   # IIp dsk
#SFX h igt īdzitīs [i]gt  is:2dtap   # paviele
#SFX h igt ygtūs   [i]gt  is:0dtav   # vielejuma izt
#SFX h igt īgūtīs  [i]gt  is:0xtaa   # atst. izteiksme
#SFX h īt  ejūs    īt  is:1vta0   # Ik Xgr.           ???????????????/
#SFX h īt  ejīs    īt  is:2vta0   # IIp vsk
#SFX h īt  ejās    īt  is:3xta0   # IIIp vsk, dsk
#SFX h īt  ejamīs  īt  is:1dta0   # Ip dsk
#SFX h īt  ejatīs  īt  is:2dta0   # IIp dsk
#SFX h īt  ejitīs  īt  is:2dtap   # paviele
#SFX h īt  ītūs    īt  is:0dtav   # vielejuma izt
#SFX h īt  ejūtīs  īt  is:0xtaa   # atst. izteiksme
#SFX h imt  ymstūs   imt is:1vta0   # Ik Xgr.,         grimt, dzimt
#SFX h imt  ymstīs   imt is:2vta0   # IIp vsk
#SFX h imt  ymstās   imt is:3xta0   # IIIp vsk, dsk
#SFX h imt  ymstamīs imt is:1dta0   # Ip dsk
#SFX h imt  ymstatīs imt is:2dta0   # IIp dsk
#SFX h imt  ymstitīs imt is:2dtap   # paviele
#SFX h imt  ymtūs    imt is:0dtav   # vielejuma izt
#SFX h imt  ymstūtīs imt is:0xtaa   # atst. izteiksme
#SFX h ept  apūs   ept  is:1vta0   # Ik Xgr.,         cept
#SFX h ept  epīs   ept  is:2vta0   # IIp vsk
#SFX h ept  apās   ept  is:3xta0   # IIIp vsk, dsk
#SFX h ept  apamīs ept  is:1dta0   # Ip dsk
#SFX h ept  apatīs ept  is:2dta0   # IIp dsk
#SFX h ept  epitīs ept  is:2dtap   # paviele
#SFX h ept  aptūs  ept  is:0dtav   # vielejuma izt
#SFX h ept  apūtīs ept  is:0xtaa   # atst. izteiksme
#SFX h ērt  erūs   ērt  is:1vta0   # Ik Xgr.,       vērt
#SFX h ērt  erīs   ērt  is:2vta0   # IIp vsk
#SFX h ērt  erās   ērt  is:3xta0   # IIIp vsk, dsk
#SFX h ērt  eramīs ērt  is:1dta0   # Ip dsk
#SFX h ērt  eratīs ērt  is:2dta0   # IIp dsk
#SFX h ērt  eritīs ērt  is:2dtap   # paviele
#SFX h ērt  ārtūs  ērt  is:0dtav   # vielejuma izt
#SFX h ērt  erūtīs ērt  is:0xtaa   # atst. izteiksme
#SFX h ūrt  urūs   ūrt  is:1vta0   # Ik Xgr.,       dūrt, kūrt
#SFX h ūrt  urīs   ūrt  is:2vta0   # IIp vsk
#SFX h ūrt  urās   ūrt  is:3xta0   # IIIp vsk, dsk
#SFX h ūrt  uramīs ūrt  is:1dta0   # Ip dsk
#SFX h ūrt  uratīs ūrt  is:2dta0   # IIp dsk
#SFX h ūrt  uritīs ūrt  is:2dtap   # paviele
#SFX h ūrt  ūrtūs  ūrt  is:0dtav   # vielejuma izt
#SFX h ūrt  urūtīs ūrt  is:0xtaa   # atst. izteiksme
#SFX h kt  cūs   [^ēiļr]kt  is:1vta0   # Ik Xgr.,      saukt
#SFX h kt  cīs   [^ēiļr]kt  is:2vta0   # IIp vsk
#SFX h kt  cās   [^ēiļr]kt  is:3xta0   # IIIp vsk, dsk
#SFX h kt  camīs [^ēiļr]kt  is:1dta0   # Ip dsk
#SFX h kt  catīs [^ēiļr]kt  is:2dta0   # IIp dsk
#SFX h kt  citīs [^ēiļr]kt  is:2dtap   # paviele
#SFX h kt  ktūs  [^ēiļr]kt  is:0dtav   # vielejuma izt
#SFX h kt  cūtīs [^ēiļr]kt  is:0xtaa   # atst. izteiksme
#SFX h iļkt  alkūs   iļkt  is:1vta0   # Ik                 viļkt
#SFX h iļkt  eļcīs   iļkt  is:2vta0   # II vsk
#SFX h iļkt  alkās   iļkt  is:3xta0   # IIIp vsk
#SFX h iļkt  alkamīs iļkt  is:1dta0   # Ip dsk
#SFX h iļkt  alkatīs iļkt  is:2dta0   # IIp dsk
#SFX h iļkt  eļcitīs iļkt  is:2dtap   # paviele
#SFX h iļkt  ylktūs  iļkt  is:0dtav   # vielejuma izt
#SFX h iļkt  alkūtīs iļkt  is:0xtaa   # atst. izteiksme
####SFX h arkt  orkstūs   arkt  is:1vta0   # Ik                 sarkt  - pa munam taidu nalītoi
####SFX h arkt  orkstīs   arkt  is:2vta0   # II vsk
####SFX h arkt  orkstās   arkt  is:3xta0   # IIIp vsk
####SFX h arkt  orkstamīs arkt  is:1dta0   # Ip dsk
####SFX h arkt  orkstatīs arkt  is:2dta0   # IIp dsk
####SFX h arkt  orkstitīs arkt  is:2dtap   # paviele
####SFX h arkt  orktūs    arkt  is:0dtav   # vielejuma izt
####SFX h arkt  orkstūtīs arkt  is:0xtaa   # atst. izteiksme
#SFX h ikt  eikūs   [t]ikt  is:1vta0   # Ik                 tikt
#SFX h ikt  eicīs   [t]ikt  is:2vta0   # II vsk
#SFX h ikt  eikās   [t]ikt  is:3xta0   # IIIp vsk
#SFX h ikt  eikamīs [t]ikt  is:1dta0   # Ip dsk
#SFX h ikt  eikatīs [t]ikt  is:2dta0   # IIp dsk
#SFX h ikt  eicitīs [t]ikt  is:2dtap   # paviele
#SFX h ikt  yktūs   [lt]ikt is:0dtav   # vielejuma izt obim - likt i tikt
#SFX h ikt  eikūtīs [t]ikt  is:0xtaa   # atst. izteiksme
#SFX h ikt  īkūs    [l]ikt  is:1vta0   # Ik                 likt
#SFX h ikt  īcīs    [l]ikt  is:2vta0   # II vsk
#SFX h ikt  īkās    [l]ikt  is:3xta0   # IIIp vsk
#SFX h ikt  īkamīs  [l]ikt  is:1dta0   # Ip dsk
#SFX h ikt  īkatīs  [l]ikt  is:2dta0   # IIp dsk
#SFX h kt   citīs   [l]ikt  is:2dtap   # paviele
#SFX h ikt  īkūtīs  [l]ikt  is:0xtaa   # atst. izteiksme
#SFX h ast  ūdūs   [r]ast  is:1vta0   # Ik                 rast
#SFX h ast  ūdīs   [r]ast  is:2vta0   # II vsk
#SFX h ast  ūdās   [r]ast  is:3xta0   # IIIp vsk
#SFX h ast  ūdamīs [r]ast  is:1dta0   # Ip dsk
#SFX h ast  ūdatīs [r]ast  is:2dta0   # IIp dsk
#SFX h ast  ūditīs [r]ast  is:2dtap   # paviele
#SFX h ast  ostūs  [r]ast  is:0dtav   # vielejuma izt
#SFX h ast  udūtīs [r]ast  is:0xtaa   # atst. izteiksme
#SFX h est  asūs   [n]est   is:1vta0   # Ik                 nest
#SFX h t    īs     [n]est   is:2vta0   # II vsk
#SFX h est  asās   [n]est   is:3xta0   # IIIp vsk
#SFX h est  asamīs [n]est   is:1dta0   # Ip dsk
#SFX h est  asatīs [n]est   is:2dta0   # IIp dsk
#SFX h t    itīs   [n]est   is:2dtap   # paviele
#SFX h est  astūs  [nmv]est is:0dtav   # vielejuma izt
#SFX h est  asūtīs [n]est   is:0xtaa   # atst. izteiksme
#SFX h est  atūs   [m]est  is:1vta0   # Ik                 mest
#SFX h st   tīs    [m]est  is:2vta0   # II vsk
#SFX h est  atās   [m]est  is:3xta0   # IIIp vsk
#SFX h est  atamīs [m]est  is:1dta0   # Ip dsk
#SFX h est  atatīs [m]est  is:2dta0   # IIp dsk
#SFX h st   titīs  [m]est  is:2dtap   # paviele
#SFX h est  atūtīs [m]est  is:0xtaa   # atst. izteiksme
#SFX h est  adūs   [v]est  is:1vta0   # Ik                 vest
#SFX h st   dīs    [v]est  is:2vta0   # II vsk
#SFX h est  adās   [v]est  is:3xta0   # IIIp vsk
#SFX h est  adamīs [v]est  is:1dta0   # Ip dsk
#SFX h est  adatīs [v]est  is:2dta0   # IIp dsk
#SFX h st   ditīs  [v]est  is:2dtap   # paviele
#SFX h est  adūtīs [v]est  is:0xtaa   # atst. izteiksme
#SFX h ist  ytūs   [s]ist  is:1vta0   # Ik                 sist
#SFX h st   tīs    [s]ist  is:2vta0   # II vsk
#SFX h ist  ytās   [s]ist  is:3xta0   # IIIp vsk
#SFX h ist  ytamīs [s]ist  is:1dta0   # Ip dsk
#SFX h ist  ytatīs [s]ist  is:2dta0   # IIp dsk
#SFX h st   titīs  [s]ist  is:2dtap   # paviele
#SFX h ist  ystūs [sr]ist  is:0dtav   # vielejuma izt
#SFX h ist  ytūtīs [s]ist  is:0xtaa   # atst. izteiksme
#SFX h ist  īnūs   [b]rist  is:1vta0   # Ik                 brist
#SFX h ist  īnīs   [b]rist  is:2vta0   # II vsk
#SFX h ist  īnās   [b]rist  is:3xta0   # IIIp vsk
#SFX h ist  īnamīs [b]rist  is:1dta0   # Ip dsk
#SFX h ist  īnatīs [b]rist  is:2dta0   # IIp dsk
#SFX h ist  īnitīs [b]rist  is:2dtap   # paviele
#SFX h ist  īnūtīs [b]rist  is:0xtaa   # atst. izteiksme
#SFX h ist  eitūs   [k]rist  is:1vta0   # Ik                 krist
#SFX h ist  eitīs   [k]rist  is:2vta0   # IIp vsk
#SFX h ist  eitās   [k]rist  is:3xta0   # IIIp vsk, dsk
#SFX h ist  eitamīs [k]rist  is:1dta0   # Ip dsk
#SFX h ist  eitatīs [k]rist  is:2dta0   # IIp dsk
#SFX h ist  eititīs [k]rist  is:2dtap   # paviele
#SFX h ist  eitūtīs [k]rist  is:0xtaa   # atst. izteiksme
#
SFX h Y 167
SFX h 0    ūs  [^gkmprs]t   is:0dtxv  # vielejuma izteiksme, juomodificei att. uz apakšejīm
SFX h uot  ojūs    uot  is:1vta0   # IIk I gr runuot
SFX h uot  ojīs    uot  is:0xta0
SFX h uot  ojamīs  uot  is:1dta0
SFX h uot  ojatīs  uot  is:2dta0
SFX h uot  ojitīs  uot  is:2dtap
SFX h uot  ojūtīs  uot  is:0xtaa
SFX h it   jūs   eit   is:1vta0   # IIk II gr peļneit
SFX h it   jīs   eit   is:2vta0
SFX h it   jās   eit   is:3xta0
SFX h it   jamīs eit   is:1dta0
SFX h it   jotīs eit   is:2dta0
SFX h it   jitīs eit   is:2dtap
SFX h it   jūtīs eit   is:0xtaa
SFX h ēt   ejūs   ēt   is:1vta0   # IIk III gr saldēt
SFX h ēt   ejīs   ēt   is:2vta0
SFX h ēt   ejās   ēt   is:3xta0
SFX h ēt   ejamīs ēt   is:1dta0
SFX h ēt   ejotīs ēt   is:2dta0
SFX h ēt   ejitīs ēt   is:2dtap
SFX h ēt   ejūtīs ēt   is:0xtaa
SFX h gt  dzūs   [^eēi]gt  is:1vta0   # Ik Xgr.,       jiugt
SFX h gt  dzīs   [^eēi]gt  is:2vta0
SFX h gt  dzās   [^eēi]gt  is:3xta0
SFX h gt  dzamīs [^eēi]gt  is:1dta0
SFX h gt  dzatīs [^eēi]gt  is:2dta0
SFX h gt  dzitīs [^eēi]gt  is:2dtap
SFX h gt  dzūtīs [^eēi]gt  is:0xtaa
SFX h egt  adzūs   [e]gt  is:1vta0   # Ik Xgr.,        segt
SFX h gt   dzīs   [e]gt  is:2vta0
SFX h egt  adzās   [e]gt  is:3xta0
SFX h egt  adzamīs [e]gt  is:1dta0
SFX h egt  adzatīs [e]gt  is:2dta0
SFX h egt  adzitīs [e]gt  is:2dtap
SFX h egt  agtūs   [e]gt  is:0dtav
SFX h egt  adzūtīs [e]gt  is:0xtaa
SFX h igt īgūs    [i]gt  is:1vta0   # Ik Xgr.,         snigt, migt
SFX h igt īdzīs   [i]gt  is:2vta0
SFX h igt īgās    [i]gt  is:3xta0
SFX h igt īgamīs  [i]gt  is:1dta0
SFX h igt īgatīs  [i]gt  is:2dta0
SFX h igt īdzitīs [i]gt  is:2dtap
SFX h igt ygtūs   [i]gt  is:0dtav
SFX h igt īgūtīs  [i]gt  is:0xtaa
SFX h īt  ejūs    īt  is:1vta0   # Ik Xgr.           ???????????????/
SFX h īt  ejīs    īt  is:2vta0
SFX h īt  ejās    īt  is:3xta0
SFX h īt  ejamīs  īt  is:1dta0
SFX h īt  ejatīs  īt  is:2dta0
SFX h īt  ejitīs  īt  is:2dtap
SFX h īt  ītūs    īt  is:0dtav
SFX h īt  ejūtīs  īt  is:0xtaa
SFX h imt  ymstūs   imt is:1vta0   # Ik Xgr.,         grimt, dzimt
SFX h imt  ymstīs   imt is:2vta0
SFX h imt  ymstās   imt is:3xta0
SFX h imt  ymstamīs imt is:1dta0
SFX h imt  ymstatīs imt is:2dta0
SFX h imt  ymstitīs imt is:2dtap
SFX h imt  ymtūs    imt is:0dtav
SFX h imt  ymstūtīs imt is:0xtaa
SFX h ept  apūs   ept  is:1vta0   # Ik Xgr.,         cept
SFX h ept  epīs   ept  is:2vta0
SFX h ept  apās   ept  is:3xta0
SFX h ept  apamīs ept  is:1dta0
SFX h ept  apatīs ept  is:2dta0
SFX h ept  epitīs ept  is:2dtap
SFX h ept  aptūs  ept  is:0dtav
SFX h ept  apūtīs ept  is:0xtaa
SFX h ērt  erūs   ērt  is:1vta0   # Ik Xgr.,       vērt
SFX h ērt  erīs   ērt  is:2vta0
SFX h ērt  erās   ērt  is:3xta0
SFX h ērt  eramīs ērt  is:1dta0
SFX h ērt  eratīs ērt  is:2dta0
SFX h ērt  eritīs ērt  is:2dtap
SFX h ērt  ārtūs  ērt  is:0dtav
SFX h ērt  erūtīs ērt  is:0xtaa
SFX h ūrt  urūs   ūrt  is:1vta0   # Ik Xgr.,       dūrt, kūrt
SFX h ūrt  urīs   ūrt  is:2vta0
SFX h ūrt  urās   ūrt  is:3xta0
SFX h ūrt  uramīs ūrt  is:1dta0
SFX h ūrt  uratīs ūrt  is:2dta0
SFX h ūrt  uritīs ūrt  is:2dtap
SFX h ūrt  ūrtūs  ūrt  is:0dtav
SFX h ūrt  urūtīs ūrt  is:0xtaa
SFX h kt  cūs   [^ēiļr]kt  is:1vta0   # Ik Xgr.,      saukt
SFX h kt  cīs   [^ēiļr]kt  is:2vta0
SFX h kt  cās   [^ēiļr]kt  is:3xta0
SFX h kt  camīs [^ēiļr]kt  is:1dta0
SFX h kt  catīs [^ēiļr]kt  is:2dta0
SFX h kt  citīs [^ēiļr]kt  is:2dtap
SFX h kt  ktūs  [^ēiļr]kt  is:0dtav
SFX h kt  cūtīs [^ēiļr]kt  is:0xtaa
SFX h iļkt  alkūs   iļkt  is:1vta0   # Ik                 viļkt
SFX h iļkt  eļcīs   iļkt  is:2vta0
SFX h iļkt  alkās   iļkt  is:3xta0
SFX h iļkt  alkamīs iļkt  is:1dta0
SFX h iļkt  alkatīs iļkt  is:2dta0
SFX h iļkt  eļcitīs iļkt  is:2dtap
SFX h iļkt  ylktūs  iļkt  is:0dtav
SFX h iļkt  alkūtīs iļkt  is:0xtaa
SFX h ikt  eikūs   [t]ikt  is:1vta0   # Ik                 tikt
SFX h ikt  eicīs   [t]ikt  is:2vta0
SFX h ikt  eikās   [t]ikt  is:3xta0
SFX h ikt  eikamīs [t]ikt  is:1dta0
SFX h ikt  eikatīs [t]ikt  is:2dta0
SFX h ikt  eicitīs [t]ikt  is:2dtap
SFX h ikt  yktūs   [lt]ikt is:0dtav
SFX h ikt  eikūtīs [t]ikt  is:0xtaa
SFX h ikt  īkūs    [l]ikt  is:1vta0   # Ik                 likt
SFX h ikt  īcīs    [l]ikt  is:2vta0
SFX h ikt  īkās    [l]ikt  is:3xta0
SFX h ikt  īkamīs  [l]ikt  is:1dta0
SFX h ikt  īkatīs  [l]ikt  is:2dta0
SFX h kt   citīs   [l]ikt  is:2dtap
SFX h ikt  īkūtīs  [l]ikt  is:0xtaa
SFX h ast  ūdūs   [r]ast  is:1vta0   # Ik                 rast
SFX h ast  ūdīs   [r]ast  is:2vta0
SFX h ast  ūdās   [r]ast  is:3xta0
SFX h ast  ūdamīs [r]ast  is:1dta0
SFX h ast  ūdatīs [r]ast  is:2dta0
SFX h ast  ūditīs [r]ast  is:2dtap
SFX h ast  ostūs  [r]ast  is:0dtav
SFX h ast  udūtīs [r]ast  is:0xtaa
SFX h est  asūs   [n]est   is:1vta0   # Ik                 nest
SFX h t    īs     [n]est   is:2vta0
SFX h est  asās   [n]est   is:3xta0
SFX h est  asamīs [n]est   is:1dta0
SFX h est  asatīs [n]est   is:2dta0
SFX h t    itīs   [n]est   is:2dtap
SFX h est  astūs  [nmv]est is:0dtav
SFX h est  asūtīs [n]est   is:0xtaa
SFX h est  atūs   [m]est  is:1vta0   # Ik                 mest
SFX h st   tīs    [m]est  is:2vta0
SFX h est  atās   [m]est  is:3xta0
SFX h est  atamīs [m]est  is:1dta0
SFX h est  atatīs [m]est  is:2dta0
SFX h st   titīs  [m]est  is:2dtap
SFX h est  atūtīs [m]est  is:0xtaa
SFX h est  adūs   [v]est  is:1vta0   # Ik                 vest
SFX h st   dīs    [v]est  is:2vta0
SFX h est  adās   [v]est  is:3xta0
SFX h est  adamīs [v]est  is:1dta0
SFX h est  adatīs [v]est  is:2dta0
SFX h st   ditīs  [v]est  is:2dtap
SFX h est  adūtīs [v]est  is:0xtaa
SFX h ist  ytūs   [s]ist  is:1vta0   # Ik                 sist
SFX h st   tīs    [s]ist  is:2vta0
SFX h ist  ytās   [s]ist  is:3xta0
SFX h ist  ytamīs [s]ist  is:1dta0
SFX h ist  ytatīs [s]ist  is:2dta0
SFX h st   titīs  [s]ist  is:2dtap
SFX h ist  ystūs [sr]ist  is:0dtav
SFX h ist  ytūtīs [s]ist  is:0xtaa
SFX h ist  īnūs   [b]rist  is:1vta0   # Ik                 brist
SFX h ist  īnīs   [b]rist  is:2vta0
SFX h ist  īnās   [b]rist  is:3xta0
SFX h ist  īnamīs [b]rist  is:1dta0
SFX h ist  īnatīs [b]rist  is:2dta0
SFX h ist  īnitīs [b]rist  is:2dtap
SFX h ist  īnūtīs [b]rist  is:0xtaa
SFX h ist  eitūs   [k]rist  is:1vta0   # Ik                 krist
SFX h ist  eitīs   [k]rist  is:2vta0
SFX h ist  eitās   [k]rist  is:3xta0
SFX h ist  eitamīs [k]rist  is:1dta0
SFX h ist  eitatīs [k]rist  is:2dta0
SFX h ist  eititīs [k]rist  is:2dtap
SFX h ist  eitūtīs [k]rist  is:0xtaa

#==========================================================
#
#                III konj. atgrīziniskī
#
#==========================================================
#SFX i Y 206
#SFX i 0    ūs  eit  is:0dtav     #vielejuma izt. golūtnei -eit
#SFX i eit  ūs   [^cdlnrst]eit  is:1vta0 #
#SFX i eit  īs   [^cdlnrst]eit  is:2vta0 #II p vsk
#SFX i eit  ās   [^cdlnrst]eit  is:3xta0 #III p vsk
#SFX i eit  omīs [^cdlnrst]eit  is:1dta0 #I p dsk
#SFX i eit  otīs [^cdlnrst]eit  is:2dta0 #II p dsk
#SFX i eit  itīs [^cdlnrst]eit  is:2dtap #pav. II p dsk
#SFX i eit  ūtīs [^cdlnrst]eit  is:0xtaa #Atst.i.tag
#SFX i aseit  osūs   aseit  is:1vta0  #praseit - prosu
#SFX i aseit  osīs   aseit  is:2vta0  #II p vsk
#SFX i aseit  osās   aseit  is:3xta0  #III p vsk
#SFX i aseit  osomīs aseit  is:1dta0  #I p dsk
#SFX i aseit  osotīs aseit  is:2dta0  #II p dsk
#SFX i aseit  ositīs aseit  is:2dtap  #pav. II p dsk
#SFX i aseit  osūtīs aseit  is:0xtaa  #Atst.i.tag
#SFX i eit  ūs   [^a]seit  is:1vta0  # maiseit, taiseit, kaiseit, klauseit
#SFX i eit  īs   [^a]seit  is:2vta0  #II p vsk
#SFX i eit  ās   [^a]seit  is:3xta0  #III p vsk
#SFX i eit  omīs [^a]seit  is:1dta0  #I p dsk
#SFX i eit  otīs [^a]seit  is:2dta0  #II p dsk
#SFX i eit  itīs [^a]seit  is:2dtap  #pav. II p dsk
#SFX i eit  ūtīs [^a]seit  is:0xtaa  #Atst.i.tag
#SFX i ceit kūs   [^a]ceit  is:1vta0  #   slauceit - slauku
#SFX i ceit kīs   [^a]ceit  is:2vta0  #II p vsk
#SFX i ceit kās   [^a]ceit  is:3xta0  #III p vsk
#SFX i ceit komīs [^a]ceit  is:1dta0  #I p dsk
#SFX i ceit kotīs [^a]ceit  is:2dta0  #II p dsk
#SFX i ceit kitīs [^a]ceit  is:2dtap  #pav. II p dsk
#SFX i ceit kūtīs [^a]ceit  is:0xtaa  #Atst.i.tag
#SFX i aceit okūs   aceit  is:1vta0  #    saceit - soku
#SFX i aceit okīs   aceit  is:2vta0  #II p vsk
#SFX i aceit okās   aceit  is:3xta0  #III p vsk
#SFX i aceit okomīs aceit  is:1dta0  #I p dsk
#SFX i aceit okotīs aceit  is:2dta0  #II p dsk
#SFX i aceit okitīs aceit  is:2dtap  #pav. II p dsk
#SFX i aceit okūtīs aceit  is:0xtaa  #Atst.i.tag
#SFX i adeit odūs   adeit  is:1vta0  #badeit - bodu
#SFX i adeit odīs   adeit  is:2vta0  #II p vsk
#SFX i adeit odās   adeit  is:3xta0  #III p vsk
#SFX i adeit odomīs adeit  is:1dta0  #I p dsk
#SFX i adeit odotīs adeit  is:2dta0  #II p dsk
#SFX i adeit oditīs adeit  is:2dtap  #pav. II p dsk
#SFX i adeit odūtīs adeit  is:0xtaa  #Atst.i.tag
#SFX i ardeit ordūs   ardeit  is:1vta0  #spardeit - spuordu
#SFX i ardeit ordīs   ardeit  is:2vta0  #II p vsk
#SFX i ardeit ordās   ardeit  is:3xta0  #III p vsk
#SFX i ardeit ordomīs ardeit  is:1dta0  #I p dsk
#SFX i ardeit ordotīs ardeit  is:2dta0  #II p dsk
#SFX i ardeit orditīs ardeit  is:2dtap  #pav. II p dsk
#SFX i ardeit ordūtīs ardeit  is:0xtaa  #Atst.i.tag
#SFX i irdeit  yrdūs   irdeit  is:1vta0  #dzirdeit - dzyrdu
#SFX i irdeit  yrdīs   irdeit  is:2vta0  #II p vsk
#SFX i irdeit  yrdās   irdeit  is:3xta0  #III p vsk
#SFX i irdeit  yrdomīs irdeit  is:1dta0  #I p dsk
#SFX i irdeit  yrdotīs irdeit  is:2dta0  #II p dsk
#SFX i irdeit  yrditīs irdeit  is:2dtap  #pav. II p dsk
#SFX i irdeit  yrdūtīs irdeit  is:0xtaa  #Atst.i.tag
#SFX i eit  ūs   [^ai]rdeit  is:1vta0  # uordeit - uordu
#SFX i eit  īs   [^ai]rdeit  is:2vta0  #II p vsk
#SFX i eit  ās   [^ai]rdeit  is:3xta0  #III p vsk
#SFX i eit  omīs [^ai]rdeit  is:1dta0  #I p dsk
#SFX i eit  otīs [^ai]rdeit  is:2dta0  #II p dsk
#SFX i eit  itīs [^ai]rdeit  is:2dtap  #pav. II p dsk
#SFX i eit  ūtīs [^ai]rdeit  is:0xtaa  #Atst.i.tag
#SFX i aļdeit  oldūs   aļdeit  is:1vta0  #gaļdeit - goldu
#SFX i aļdeit  oldīs   aļdeit  is:2vta0  #II p vsk
#SFX i aļdeit  oldās   aļdeit  is:3xta0  #III p vsk
#SFX i aļdeit  oldomīs aļdeit  is:1dta0  #I p dsk
#SFX i aļdeit  oldotīs aļdeit  is:2dta0  #II p dsk
#SFX i aļdeit  olditīs aļdeit  is:2dtap  #pav. II p dsk
#SFX i aļdeit  oldūtīs aļdeit  is:0xtaa  #Atst.i.tag
#SFX i iļdeit  yldūs   iļdeit  is:1vta0  #siļdeit - syldu
#SFX i iļdeit  yldīs   iļdeit  is:2vta0  #II p vsk
#SFX i iļdeit  yldās   iļdeit  is:3xta0  #III p vsk
#SFX i iļdeit  yldomīs iļdeit  is:1dta0  #I p dsk
#SFX i iļdeit  yldotīs iļdeit  is:2dta0  #II p dsk
#SFX i iļdeit  ylditīs iļdeit  is:2dtap  #pav. II p dsk
#SFX i iļdeit  yldūtīs iļdeit  is:0xtaa  #Atst.i.tag
#SFX i ļdeit ldūs   [^ai]ļdeit  is:1vta0  #guļdeit - guldu
#SFX i ļdeit ldīs   [^ai]ļdeit  is:2vta0  #II p vsk
#SFX i ļdeit ldās   [^ai]ļdeit  is:3xta0  #III p vsk
#SFX i ļdeit ldomīs [^ai]ļdeit  is:1dta0  #I p dsk
#SFX i ļdeit ldotīs [^ai]ļdeit  is:2dta0  #II p dsk
#SFX i ļdeit lditīs [^ai]ļdeit  is:2dtap  #pav. II p dsk
#SFX i ļdeit ldūtīs [^ai]ļdeit  is:0xtta  #Atst.i.tag
#SFX i eit  ūs    [iou]deit  is:1vta0  #meideit, svaideit, skraideit, saudeit,ruodeit
#SFX i eit  īs    [iou]deit  is:2vta0  #II p vsk
#SFX i eit  ās    [iou]deit  is:3xta0  #III p vsk
#SFX i eit  omīs  [iou]deit  is:1dta0  #I p dsk
#SFX i eit  otīs  [iou]deit  is:2dta0  #II p dsk
#SFX i eit  itīs  [iou]deit  is:2dtap  #pav. II p dsk
#SFX i eit  ūtīs  [iou]deit  is:0xtaa  #Atst.i.tag
#SFX i eit  ūs    [^as][nt]eit  is:1vta0  # maineit - mainu, syuteit, skaiteit; moža s i padaudzi i juodola 2
#SFX i eit  īs    [^as][nt]eit  is:2vta0  #II p vsk
#SFX i eit  ās    [^as][nt]eit  is:3xta0  #III p vsk
#SFX i eit  omīs  [^as][nt]eit  is:1dta0  #I p dsk
#SFX i eit  otīs  [^as][nt]eit  is:2dta0  #II p dsk
#SFX i eit  itīs  [^as][nt]eit  is:2dtap  #pav. II p dsk
#SFX i eit  ūtīs  [^as][nt]eit  is:0xtaa  #Atst.i.tag
#SFX i aneit  onūs    aneit  is:1vta0  #    ganeit - gonu
#SFX i aneit  onīs    aneit  is:2vta0  #II p vsk
#SFX i aneit  onās    aneit  is:3xta0  #III p vsk
#SFX i aneit  onomīs  aneit  is:1dta0  #I p dsk
#SFX i aneit  onotīs  aneit  is:2dta0  #II p dsk
#SFX i aneit  onitīs  aneit  is:2dtap  #pav. II p dsk
#SFX i aneit  onūtīs  aneit  is:0xtaa  #Atst.i.tag
#SFX i aleit  olūs    aleit  is:1vta0  #daleit - dolu
#SFX i aleit  olīs    aleit  is:2vta0  #II p vsk
#SFX i aleit  olās    aleit  is:3xta0  #III p vsk
#SFX i aleit  olomīs  aleit  is:1dta0  #I p dsk
#SFX i aleit  olotīs  aleit  is:2dta0  #II p dsk
#SFX i aleit  olitīs  aleit  is:2dtap  #pav. II p dsk
#SFX i aleit  olūtīs  aleit  is:0xtaa  #Atst.i.tag
#SFX i areit  orūs    areit  is:1vta0  #dareit - doru
#SFX i areit  orīs    areit  is:2vta0  #II p vsk
#SFX i areit  orās    areit  is:3xta0  #III p vsk
#SFX i areit  oromīs  areit  is:1dta0  #I p dsk
#SFX i areit  orotīs  areit  is:2dta0  #II p dsk
#SFX i areit  oritīs  areit  is:2dtap  #pav. II p dsk
#SFX i areit  orūtīs  areit  is:0xtaa  #Atst.i.tag
#SFX i ateit  otūs    ateit  is:1vta0  #krateit - krotu
#SFX i ateit  otīs    ateit  is:2vta0  #II p vsk
#SFX i ateit  otās    ateit  is:3xta0  #III p vsk
#SFX i ateit  otomīs  ateit  is:1dta0  #I p dsk
#SFX i ateit  ototīs  ateit  is:2dta0  #II p dsk
#SFX i ateit  otitīs  ateit  is:2dtap  #pav. II p dsk
#SFX i ateit  otūtīs  ateit  is:0xtaa  #Atst.i.tag
#SFX i aksteit  okstūs    aksteit  is:1vta0  #laksteit - lokstu
#SFX i aksteit  okstīs    aksteit  is:2vta0  #II p vsk
#SFX i aksteit  okstās    aksteit  is:3xta0  #III p vsk
#SFX i aksteit  okstomīs  aksteit  is:1dta0  #I p dsk
#SFX i aksteit  okstotīs  aksteit  is:2dta0  #II p dsk
#SFX i aksteit  okstitīs  aksteit  is:2dtap  #pav. II p dsk
#SFX i aksteit  okstūtīs  aksteit  is:0xtaa  #Atst.i.tag
#SFX i aļsteit  olstūs    aļsteit  is:1vta0  #smaļsteit - smolstu
#SFX i aļsteit  olstīs    aļsteit  is:2vta0  #II p vsk
#SFX i aļsteit  olstās    aļsteit  is:3xta0  #III p vsk
#SFX i aļsteit  olstomīs  aļsteit  is:1dta0  #I p dsk
#SFX i aļsteit  olstotīs  aļsteit  is:2dta0  #II p dsk
#SFX i aļsteit  olstitīs  aļsteit  is:2dtap  #pav. II p dsk
#SFX i aļsteit  olstūtīs  aļsteit  is:0xtaa  #Atst.i.tag
#SFX i eit  ūs    [^kļ]steit  is:1vta0  #   buorsteit, laisteit
#SFX i eit  īs    [^kļ]steit  is:2vta0  #II p vsk
#SFX i eit  ās    [^kļ]steit  is:3xta0  #III p vsk
#SFX i eit  omīs  [^kļ]steit  is:1dta0  #I p dsk
#SFX i eit  otīs  [^kļ]steit  is:2dta0  #II p dsk
#SFX i eit  itīs  [^kļ]steit  is:2dtap  #pav. II p dsk
#SFX i eit  ūtīs  [^kļ]steit  is:0xtaa  #Atst.i.tag
#SFX i ibēt  ybūs    ibēt  is:1vta0  #gribēt - grybu
#SFX i ēt    īs      ibēt  is:2vta0  #II p vsk
#SFX i ibēt  ybās    ibēt  is:3xta0  #III p vsk
#SFX i ēt    imīs    ibēt  is:1dta0  #I p dsk
#SFX i ēt    itīs    ibēt  is:2dta0  #II p dsk        ????
#SFX i ibēt  ybātūs  ibēt  is:0dtav  #vielejum izt.
#SFX i ibēt  ybūtīs  ibēt  is:0xtaa  #Atst.i.tag
#SFX i icēt  ycūs    icēt  is:1vta0  #ticēt - tycu
#SFX i ēt    īs      icēt  is:2vta0  #II p vsk
#SFX i ēt    ās      icēt  is:3xta0  #III p vsk
#SFX i ēt    imīs    icēt  is:1dta0  #I p dsk
#SFX i ēt    itīs    icēt  is:2dta0  #II p dsk, pav.
#SFX i icēt  ycātūs  icēt  is:0dtav  #vielejum izt.
#SFX i icēt  ycūtīs  icēt  is:0xtaa  #Atst.i.tag
#SFX i ēdēt  iežūs   ēdēt  is:1vta0  #sēdēt - siežu
#SFX i ēdēt  iedīs   ēdēt  is:2vta0  #II p vsk
#SFX i ēt    ās      ēdēt  is:3xta0  #III p vsk
#SFX i ēt    imīs    ēdēt  is:1dta0  #I p dsk
#SFX i ēt    itīs    ēdēt  is:2dta0  #II p dsk
#SFX i ēdēt  ādātūs  ēdēt  is:0dtav   #vielejum izt.
#SFX i ēdēt  iežūtīs ēdēt  is:0xtaa  #Atst.i.tag
#SFX i edzēt adzūs   edzēt  is:1vta0  #redzēt - radzu
#SFX i ēt    īs      edzēt  is:2vta0  #II p vsk
#SFX i ēt    ās      edzēt  is:3xta0  #III p vsk
#SFX i ēt    imīs    edzēt  is:1dta0  #I p dsk
#SFX i ēt    itīs    edzēt  is:2dta0  #II p dsk
#SFX i edzēt adzātūs edzēt  is:0dtav  #vielejum izt.
#SFX i edzēt adzūtīs edzēt  is:0xtaa  #Atst.i.tag
#SFX i lēt   ļūs    lēt  is:1vta0  #gulēt - guļu
#SFX i lēt   īs     lēt  is:2vta0  #II p vsk
#SFX i ēt    ļās    lēt  is:3xta0  #III p vsk
#SFX i ēt    imīs   lēt  is:1dta0  #I p dsk
#SFX i ēt    itīs   lēt  is:2dta0  #II p dsk
#SFX i ēt    ātūs   lēt  is:0dtav  #vielejum izt.
#SFX i lēt   ļūtīs  lēt  is:0xtaa  #Atst.i.tag
#SFX i inēt  ynūs    inēt  is:1vta0  #minēt - mynu
#SFX i inēt  īs      inēt  is:2vta0  #II p vsk
#SFX i ēt    ās      inēt  is:3xta0  #III p vsk
#SFX i ēt    imīs    inēt  is:1dta0  #I p dsk
#SFX i ēt    itīs    inēt  is:2dta0  #II p dsk
#SFX i inēt  ynātūs  inēt  is:0dtav  #vielejum izt.
#SFX i inēt  ynūtīs  inēt  is:0xtaa  #Atst.i.tag
#SFX i duot žūs   duot  is:1vta0  #dzīduot - dzīžu, rauduot - raužu
#SFX i uot  īs    duot  is:2vta0  #II p vsk
#SFX i uot  ās    duot  is:3xta0  #III p vsk
#SFX i duot žomīs duot  is:1dta0  #I p dsk
#SFX i duot žotīs duot  is:2dta0  #II p dsk
#SFX i uot  itīs  duot  is:2dtap  #pav
#SFX i 0    ūs    duot  is:0dtav  #vielejum izt.
#SFX i uot  ūtīs  duot  is:0xtaa  #Atst.i.tag
#SFX i uot  ūs   nuot  is:1vta0  #zynuot - zynu
#SFX i uot  īs   nuot  is:2vta0  #II p vsk
#SFX i uot  ās   nuot  is:3xta0  #III p vsk
#SFX i uot  omīs nuot  is:1dta0  #I p dsk
#SFX i uot  otīs nuot  is:2dta0  #II p dsk
#SFX i uot  itīs nuot  is:2dtap  #pav
#SFX i 0    ūs   nuot  is:0dtav  #vielejum izt.
#SFX i uot  ūtīs nuot  is:0xtaa  #Atst.i.tag
#muocēt
#derēt
#tecēt
SFX i Y 206
SFX i 0    ūs  eit  is:0dtav     #vielejuma izt. golūtnei -eit
SFX i eit  ūs   [^cdlnrst]eit  is:1vta0 #
SFX i eit  īs   [^cdlnrst]eit  is:2vta0
SFX i eit  ās   [^cdlnrst]eit  is:3xta0
SFX i eit  omīs [^cdlnrst]eit  is:1dta0
SFX i eit  otīs [^cdlnrst]eit  is:2dta0
SFX i eit  itīs [^cdlnrst]eit  is:2dtap
SFX i eit  ūtīs [^cdlnrst]eit  is:0xtaa
SFX i aseit  osūs   aseit  is:1vta0  #praseit - prosu
SFX i aseit  osīs   aseit  is:2vta0
SFX i aseit  osās   aseit  is:3xta0
SFX i aseit  osomīs aseit  is:1dta0
SFX i aseit  osotīs aseit  is:2dta0
SFX i aseit  ositīs aseit  is:2dtap
SFX i aseit  osūtīs aseit  is:0xtaa
SFX i eit  ūs   [^a]seit  is:1vta0  # maiseit, taiseit, kaiseit, klauseit
SFX i eit  īs   [^a]seit  is:2vta0
SFX i eit  ās   [^a]seit  is:3xta0
SFX i eit  omīs [^a]seit  is:1dta0
SFX i eit  otīs [^a]seit  is:2dta0
SFX i eit  itīs [^a]seit  is:2dtap
SFX i eit  ūtīs [^a]seit  is:0xtaa
SFX i ceit kūs   [^a]ceit  is:1vta0  #   slauceit - slauku
SFX i ceit kīs   [^a]ceit  is:2vta0
SFX i ceit kās   [^a]ceit  is:3xta0
SFX i ceit komīs [^a]ceit  is:1dta0
SFX i ceit kotīs [^a]ceit  is:2dta0
SFX i ceit kitīs [^a]ceit  is:2dtap
SFX i ceit kūtīs [^a]ceit  is:0xtaa
SFX i aceit okūs   aceit  is:1vta0  #    saceit - soku
SFX i aceit okīs   aceit  is:2vta0
SFX i aceit okās   aceit  is:3xta0
SFX i aceit okomīs aceit  is:1dta0
SFX i aceit okotīs aceit  is:2dta0
SFX i aceit okitīs aceit  is:2dtap
SFX i aceit okūtīs aceit  is:0xtaa
SFX i adeit odūs   adeit  is:1vta0  #    badeit - bodu
SFX i adeit odīs   adeit  is:2vta0
SFX i adeit odās   adeit  is:3xta0
SFX i adeit odomīs adeit  is:1dta0
SFX i adeit odotīs adeit  is:2dta0
SFX i adeit oditīs adeit  is:2dtap
SFX i adeit odūtīs adeit  is:0xtaa
SFX i ardeit ordūs   ardeit  is:1vta0  # spardeit - spuordu
SFX i ardeit ordīs   ardeit  is:2vta0
SFX i ardeit ordās   ardeit  is:3xta0
SFX i ardeit ordomīs ardeit  is:1dta0
SFX i ardeit ordotīs ardeit  is:2dta0
SFX i ardeit orditīs ardeit  is:2dtap
SFX i ardeit ordūtīs ardeit  is:0xtaa
SFX i irdeit  yrdūs   irdeit  is:1vta0  #  dzirdeit - dzyrdu
SFX i irdeit  yrdīs   irdeit  is:2vta0
SFX i irdeit  yrdās   irdeit  is:3xta0
SFX i irdeit  yrdomīs irdeit  is:1dta0
SFX i irdeit  yrdotīs irdeit  is:2dta0
SFX i irdeit  yrditīs irdeit  is:2dtap
SFX i irdeit  yrdūtīs irdeit  is:0xtaa
SFX i eit  ūs   [^ai]rdeit  is:1vta0  # uordeit - uordu
SFX i eit  īs   [^ai]rdeit  is:2vta0
SFX i eit  ās   [^ai]rdeit  is:3xta0
SFX i eit  omīs [^ai]rdeit  is:1dta0
SFX i eit  otīs [^ai]rdeit  is:2dta0
SFX i eit  itīs [^ai]rdeit  is:2dtap
SFX i eit  ūtīs [^ai]rdeit  is:0xtaa
SFX i aļdeit  oldūs   aļdeit  is:1vta0  # gaļdeit - goldu
SFX i aļdeit  oldīs   aļdeit  is:2vta0
SFX i aļdeit  oldās   aļdeit  is:3xta0
SFX i aļdeit  oldomīs aļdeit  is:1dta0
SFX i aļdeit  oldotīs aļdeit  is:2dta0
SFX i aļdeit  olditīs aļdeit  is:2dtap
SFX i aļdeit  oldūtīs aļdeit  is:0xtaa
SFX i iļdeit  yldūs   iļdeit  is:1vta0  #siļdeit - syldu
SFX i iļdeit  yldīs   iļdeit  is:2vta0
SFX i iļdeit  yldās   iļdeit  is:3xta0
SFX i iļdeit  yldomīs iļdeit  is:1dta0
SFX i iļdeit  yldotīs iļdeit  is:2dta0
SFX i iļdeit  ylditīs iļdeit  is:2dtap
SFX i iļdeit  yldūtīs iļdeit  is:0xtaa
SFX i ļdeit ldūs   [^ai]ļdeit  is:1vta0  #guļdeit - guldu
SFX i ļdeit ldīs   [^ai]ļdeit  is:2vta0
SFX i ļdeit ldās   [^ai]ļdeit  is:3xta0
SFX i ļdeit ldomīs [^ai]ļdeit  is:1dta0
SFX i ļdeit ldotīs [^ai]ļdeit  is:2dta0
SFX i ļdeit lditīs [^ai]ļdeit  is:2dtap
SFX i ļdeit ldūtīs [^ai]ļdeit  is:0xtta
SFX i eit  ūs    [iou]deit  is:1vta0  #meideit, svaideit, skraideit, saudeit,ruodeit
SFX i eit  īs    [iou]deit  is:2vta0
SFX i eit  ās    [iou]deit  is:3xta0
SFX i eit  omīs  [iou]deit  is:1dta0
SFX i eit  otīs  [iou]deit  is:2dta0
SFX i eit  itīs  [iou]deit  is:2dtap
SFX i eit  ūtīs  [iou]deit  is:0xtaa
SFX i eit  ūs    [^as][nt]eit  is:1vta0  # maineit - mainu, syuteit, skaiteit; moža s i padaudzi i juodola 2
SFX i eit  īs    [^as][nt]eit  is:2vta0
SFX i eit  ās    [^as][nt]eit  is:3xta0
SFX i eit  omīs  [^as][nt]eit  is:1dta0
SFX i eit  otīs  [^as][nt]eit  is:2dta0
SFX i eit  itīs  [^as][nt]eit  is:2dtap
SFX i eit  ūtīs  [^as][nt]eit  is:0xtaa
SFX i aneit  onūs    aneit  is:1vta0  #    ganeit - gonu
SFX i aneit  onīs    aneit  is:2vta0
SFX i aneit  onās    aneit  is:3xta0
SFX i aneit  onomīs  aneit  is:1dta0
SFX i aneit  onotīs  aneit  is:2dta0
SFX i aneit  onitīs  aneit  is:2dtap
SFX i aneit  onūtīs  aneit  is:0xtaa
SFX i aleit  olūs    aleit  is:1vta0  #daleit - dolu
SFX i aleit  olīs    aleit  is:2vta0
SFX i aleit  olās    aleit  is:3xta0
SFX i aleit  olomīs  aleit  is:1dta0
SFX i aleit  olotīs  aleit  is:2dta0
SFX i aleit  olitīs  aleit  is:2dtap
SFX i aleit  olūtīs  aleit  is:0xtaa
SFX i areit  orūs    areit  is:1vta0  #dareit - doru
SFX i areit  orīs    areit  is:2vta0
SFX i areit  orās    areit  is:3xta0
SFX i areit  oromīs  areit  is:1dta0
SFX i areit  orotīs  areit  is:2dta0
SFX i areit  oritīs  areit  is:2dtap
SFX i areit  orūtīs  areit  is:0xtaa
SFX i ateit  otūs    ateit  is:1vta0  #krateit - krotu
SFX i ateit  otīs    ateit  is:2vta0
SFX i ateit  otās    ateit  is:3xta0
SFX i ateit  otomīs  ateit  is:1dta0
SFX i ateit  ototīs  ateit  is:2dta0
SFX i ateit  otitīs  ateit  is:2dtap
SFX i ateit  otūtīs  ateit  is:0xtaa
SFX i aksteit  okstūs    aksteit  is:1vta0  #laksteit - lokstu
SFX i aksteit  okstīs    aksteit  is:2vta0
SFX i aksteit  okstās    aksteit  is:3xta0
SFX i aksteit  okstomīs  aksteit  is:1dta0
SFX i aksteit  okstotīs  aksteit  is:2dta0
SFX i aksteit  okstitīs  aksteit  is:2dtap
SFX i aksteit  okstūtīs  aksteit  is:0xtaa
SFX i aļsteit  olstūs    aļsteit  is:1vta0  #smaļsteit - smolstu
SFX i aļsteit  olstīs    aļsteit  is:2vta0
SFX i aļsteit  olstās    aļsteit  is:3xta0
SFX i aļsteit  olstomīs  aļsteit  is:1dta0
SFX i aļsteit  olstotīs  aļsteit  is:2dta0
SFX i aļsteit  olstitīs  aļsteit  is:2dtap
SFX i aļsteit  olstūtīs  aļsteit  is:0xtaa
SFX i eit  ūs    [^kļ]steit  is:1vta0  #   buorsteit, laisteit
SFX i eit  īs    [^kļ]steit  is:2vta0
SFX i eit  ās    [^kļ]steit  is:3xta0
SFX i eit  omīs  [^kļ]steit  is:1dta0
SFX i eit  otīs  [^kļ]steit  is:2dta0
SFX i eit  itīs  [^kļ]steit  is:2dtap
SFX i eit  ūtīs  [^kļ]steit  is:0xtaa
SFX i ibēt  ybūs    ibēt  is:1vta0  #gribēt - grybu
SFX i ēt    īs      ibēt  is:2vta0
SFX i ibēt  ybās    ibēt  is:3xta0
SFX i ēt    imīs    ibēt  is:1dta0
SFX i ēt    itīs    ibēt  is:2dta0
SFX i ibēt  ybātūs  ibēt  is:0dtav
SFX i ibēt  ybūtīs  ibēt  is:0xtaa
SFX i icēt  ycūs    icēt  is:1vta0  #ticēt - tycu
SFX i ēt    īs      icēt  is:2vta0
SFX i ēt    ās      icēt  is:3xta0
SFX i ēt    imīs    icēt  is:1dta0
SFX i ēt    itīs    icēt  is:2dta0
SFX i icēt  ycātūs  icēt  is:0dtav
SFX i icēt  ycūtīs  icēt  is:0xtaa
SFX i ēdēt  iežūs   ēdēt  is:1vta0  #sēdēt - siežu
SFX i ēdēt  iedīs   ēdēt  is:2vta0
SFX i ēt    ās      ēdēt  is:3xta0
SFX i ēt    imīs    ēdēt  is:1dta0
SFX i ēt    itīs    ēdēt  is:2dta0
SFX i ēdēt  ādātūs  ēdēt  is:0dtav
SFX i ēdēt  iežūtīs ēdēt  is:0xtaa
SFX i edzēt adzūs   edzēt  is:1vta0  #redzēt - radzu
SFX i ēt    īs      edzēt  is:2vta0
SFX i ēt    ās      edzēt  is:3xta0
SFX i ēt    imīs    edzēt  is:1dta0
SFX i ēt    itīs    edzēt  is:2dta0
SFX i edzēt adzātūs edzēt  is:0dtav
SFX i edzēt adzūtīs edzēt  is:0xtaa
SFX i lēt   ļūs    lēt  is:1vta0  #gulēt - guļu
SFX i lēt   īs     lēt  is:2vta0
SFX i ēt    ļās    lēt  is:3xta0
SFX i ēt    imīs   lēt  is:1dta0
SFX i ēt    itīs   lēt  is:2dta0
SFX i ēt    ātūs   lēt  is:0dtav
SFX i lēt   ļūtīs  lēt  is:0xtaa
SFX i inēt  ynūs    inēt  is:1vta0  #minēt - mynu
SFX i inēt  īs      inēt  is:2vta0
SFX i ēt    ās      inēt  is:3xta0
SFX i ēt    imīs    inēt  is:1dta0
SFX i ēt    itīs    inēt  is:2dta0
SFX i inēt  ynātūs  inēt  is:0dtav
SFX i inēt  ynūtīs  inēt  is:0xtaa
SFX i duot žūs   duot  is:1vta0  #dzīduot - dzīžu, rauduot - raužu
SFX i uot  īs    duot  is:2vta0
SFX i uot  ās    duot  is:3xta0
SFX i duot žomīs duot  is:1dta0
SFX i duot žotīs duot  is:2dta0
SFX i uot  itīs  duot  is:2dtap
SFX i 0    ūs    duot  is:0dtav
SFX i uot  ūtīs  duot  is:0xtaa
SFX i uot  ūs   nuot  is:1vta0  #zynuot - zynu
SFX i uot  īs   nuot  is:2vta0
SFX i uot  ās   nuot  is:3xta0
SFX i uot  omīs nuot  is:1dta0
SFX i uot  otīs nuot  is:2dta0
SFX i uot  itīs nuot  is:2dtap
SFX i 0    ūs   nuot  is:0dtav
SFX i uot  ūtīs nuot  is:0xtaa
#muocēt
#derēt
#tecēt


# Tagadnes un pagātnes aktīvie un pasīvie lokāmie divdabji
# Tāpat kā latviešu literārajā valodā ari latgaliešu rakstu valodā plaši lieto tagadnes un pagātnes aktīvos
# un pasīvos lokāmos divdabjus, kas vienskaitļa nominatīvā beidzas šādi:
# -ūšs, -ūša, -ūšais, -ūšuo, piemēram, dylstūšs, dyktūšais, dylstūša, dylstū-šuo; takūšs, takūšais, takūša, takūšuo;
# -s, -use, -ais, -ušuo, piemēram, pīredziejs, pīredziejušais, pīredziejuse, pīredziejušuo;
#      dzims, dzymuse, dzymušais, dzymušuo;
# -ams, -ama, -amais, -amuo, piemēram, nasams, nasamais, nasama, nasamuo; pļaunams, pļaunamais, pļaunama, pļaunamuo;
# -oms, -oma, -omais, -omuo, piemēram, gaidoms, gaidomais, gaidoma, gaidomuo; zynoms, zynomais, zynoma, zynomuo;
# -ts, -ta, -tais, -tuo, piemēram, dūts, dūtais, dūta, dūtuo; siļdeits, siļdei-tais, siļdeita, siļdeituo.


#II konj
#2011-09-07
#dalykts nu I konj tys, kas naīt škārsom ar IIk
#pļaut, kraut, raut, saut, ļaut, giut, šyut, skrīt, slīt, sīt
#segt,[egt],[gt],[egt],[egt],[egt],[gt],[egt],[egt],[gt],,adzu,dz,adz,adzam,adzat,dzit,agtu,adzūt
#bēgt,[ēgt],[gt],[ēgt],[ēgt],[ēgt],[ēgt],--,[ēgt],[ēgt],,āgu,dz,āg,āgam,āgat,iedzit,āgtu,āgūt
#jiugt,[gt],[gt],[gt],[gt],[gt],[gt],--,[gt],[g]t,,dzu,dz,dz,dzam,dzat,dzit,u,dzūt
#snigt,[igt],[igt],[igt],[igt],[igt],[igt],--,[igt],[igt],,īgu,īdz,īg,īgam,īgat,īdzit,ygtu,īgūt
#migt,[igt],[igt],[igt],[igt],[igt],[igt],--,[igt],[igt],,īgu,īdz,īg,īgam,īgat,īdzit,ygtu,īgūt
#2011-09-28
#rīt,[īt],[īt],[īt],[īt],[īt],[īt],--,[īt],eju,ej,ej,ejam,ejat,ejit,u,ejūt
#2011-10-16
#treit,[eit],[eit],[eit],[eit],[eit],[eit],--,[eit],ynu,in,yn,ynam,ynat,init,u,ynūt
#teit,[eit],[eit],[eit],[eit],[eit],[eit],--,[eit],ynu,in,yn,ynam,ynat,init,u,ynūt
#meit,[eit],[eit],[eit],[eit],[eit],[eit],--,[eit],ynu,in,yn,ynam,ynat,init,u,ynūt
#cept,[ept],[t],[ept],[ept],[ept],[t],--,[ept],apu,--,ap,apam,apat,it,u,apūt
#grimt,[imt],[imt],[imt],[imt],[imt],[imt],--,[imt],ymstu,ymsti,ymst,ymstam,ymstat,ymstit,ymtu,ymstūt
#dzimt,[imt],[imt],[imt],[imt],[imt],[imt],--,[imt],ymstu,ymsti,ymst,ymstam,ymstat,ymstit,ymtu,ymstūt
#saukt,[kt],[kt],[kt],[kt],[kt],[kt],--,[kt],cu,c,c,cam,cat,cit,u,cūt
#lēkt,[ēkt],[kt],[ēkt],[ēkt],[ēkt],[kt],[ēkt],[ēkt],ācu,c,āc,ācam,ācat,cit,āktu,ācūt
#viļkt,[iļkt],[iļkt],[iļkt],[iļkt],[iļkt],[iļkt],[iļkt],[iļkt],alku,eļc,alk,alkam,alkat,eļcit,ylktu,alkūt
#sarkt,[arkt],[arkt],[arkt],[arkt],[arkt],[arkt],--,[arkt],orkstu,orksti,orkst,arkstam,arkstat,orkstit,orktu,orkstūt
#vērt,[ērt],[ērt],[ērt],[ērt],[ērt],[ērt],[ērt],[ērt],eru,er,er,eram,erat,erit,ārtu,erūt
#dūrt,[ūrt],[ūrt],[ūrt],[ūrt],[ūrt],[ūrt],--,[ūrt],uru,ur,ur,uram,urat,urit,u,urūt
#tikt,[ikt],[ikt],[ikt],[ikt],[ikt],[ikt],--,[ikt],eiku,eic,eik,eikam,eikat,eicit,yktu,eikūt
#likt,[ikt],[kt],[ikt],[ikt],[ikt],[kt],[ikt],[ikt],īku,īc,īk,īkam,īkat,cit,yktu,īkūt
#rast,[ast],[ast],[ast],[ast],[ast],[ast],--,[ast],ūdu,ūdi,ūd,ūdam,ūdat,ūdit,ostu,ūdūt
#nest,[est],[t],[est],[est],[est],[t],[est],[est],asu,--,as,asam,asat,it,astu,asūt
#mest,[est],[st],[est],[est],[est],[st],[est],[est],atu,t,at,atam,atat,tit,astu,atūt
#vest,[est],[st],[est],[est],[est],[st],[est],[est],adu,d,ad,adam,adat,dit,astu,adūt
#brist,[ist],[ist],[ist],[ist],[ist],[ist],--,[ist],īnu,īni,īn,īnam,īnat,īnit,ystu,īnūt
#krist,[ist],[ist],[ist],[ist],[ist],[ist],--,[ist],eitu,eit,eit,eitam,eitat,eitit,ystu,eitūt
#sist,[ist],[st],[ist],[ist],[ist],[st],[ist],[ist],ytu,t,yt,ytam,ytat,tit,ystu,ytūt

#vēl juolīk
#byut,00,00,00,00,00,00,[t],00,asmu,esi,ir,asam,asat,esit,u,asūt
#īt,   [t],00,--,[t],[t],00,--,[t],mu,ej,--,mom,mot,ejit,u,mūt

#SFX F Y 35
#SFX F t  tu    [ou]t   is:0dtxv
#SFX F t  stu  [^ois]t  is:1vtt0   # Ik Xgr.,        dzeit, leit, ryugt, mierkt, plaukt, tierpt
#SFX F t  sti  [^ois]t  is:2vtt0
#SFX F t  st   [^ois]t  is:3xtt0
#SFX F t  stam [^ois]t  is:1dtt0
#SFX F t  stat [^ois]t  is:2dtt0
#SFX F t  stit [^ois]t  is:2dttp
#SFX F t  stūt [^ois]t  is:0xtta
#SFX F t  stu   [^ē]st  is:1vtt0   # Ik Xgr.,       pleist
#SFX F t  sti   [^ē]st  is:2vtt0
#SFX F t  st    [^ē]st  is:3xtt0
#SFX F t  stam  [^ē]st  is:1dtt0
#SFX F t  stat  [^ē]st  is:2dtt0
#SFX F t  stit  [^ē]st  is:2dttp
#SFX F t  stūt  [^ē]st  is:0xtta
#SFX F t  tu    [^ē]st  is:0dtxv
#SFX F t  stu   [lz]eit  is:1vtt0   #  leit, dzeit
#SFX F t  sti   [lz]eit  is:2vtt0
#SFX F t  st    [lz]eit  is:3xtt0
#SFX F t  stam  [lz]eit  is:1dtt0
#SFX F t  stat  [lz]eit  is:2dtt0
#SFX F t  stit  [lz]eit  is:2dttp
#SFX F t  stūt  [lz]eit  is:0xtta
#SFX F eit  ynu   [^lz]eit  is:1vtt0   # Ik                 treit, teit, meit (pedaļus)
#SFX F eit  in    [^lz]eit  is:2vtt0   # II vsk
#SFX F eit  yn    [^lz]eit  is:3xtt0   # IIIp vsk
#SFX F eit  ynam  [^lz]eit  is:1dtt0   # Ip dsk
#SFX F eit  ynat  [^lz]eit  is:2dtt0   # IIp dsk
#SFX F eit  init  [^lz]eit  is:2dttp   # paviele
#SFX F eit  ynūt  [^lz]eit  is:0xtta   # atst. izteiksme
#SFX F t  nu   uot   is:1vtt0   # Ik Xgr. pļaut, kraut, raut, saut, ļaut, giut, šyut, skrīt, slīt, sīt !!!!!!!!!!!!
#SFX F t  n    uot   is:0xtt0   # II, IIIp vsk
#SFX F t  nam  uot   is:1dtt0   # Ip dsk
#SFX F t  nat  uot   is:2dtt0   # IIp dsk
#SFX F t  nit  uot   is:2dttp   # paviele
#SFX F t  nūt  uot   is:0xtta   # atst. izteiksme
#SFX F ēst ādu   ēst  is:1vtt0  # I konj. x gr.    ēst
#SFX F st  d     ēst  is:2vtt0
#SFX F ēst ād    ēst  is:3xtt0
#SFX F ēst ādam  ēst  is:1dtt0
#SFX F ēst ādat  ēst  is:2dtt0
#SFX F ēst iedit ēst  is:2dttp
#SFX F ēst ādūt  ēst  is:0xtta
#SFX F ēst āstu  ēst  is:0dtxv
#
SFX F Y 37
SFX F t  tu    [ou]t  is:0dtxv
SFX F t  stu  [^ois]t  is:1vtt0
SFX F t  sti  [^ois]t  is:2vtt0
SFX F t  st   [^ois]t  is:3xtt0
SFX F t  stam [^ois]t  is:1dtt0
SFX F t  stat [^ois]t  is:2dtt0
SFX F t  stit [^ois]t  is:2dttp
SFX F t  stūt [^ois]t  is:0xtta
SFX F t  tu   [^ois]t  is:0dtxv
SFX F t  stu   [^ē]st  is:1vtt0
SFX F t  sti   [^ē]st  is:2vtt0
SFX F t  st    [^ē]st  is:3xtt0
SFX F t  stam  [^ē]st  is:1dtt0
SFX F t  stat  [^ē]st  is:2dtt0
SFX F t  stit  [^ē]st  is:2dttp
SFX F t  stūt  [^ē]st  is:0xtta
SFX F t  tu    [^ē]st  is:0dtxv
SFX F t  stu   [lz]eit  is:1vtt0
SFX F t  sti   [lz]eit  is:2vtt0
SFX F t  st    [lz]eit  is:3xtt0
SFX F t  stam  [lz]eit  is:1dtt0
SFX F t  stat  [lz]eit  is:2dtt0
SFX F t  stit  [lz]eit  is:2dttp
SFX F t  stūt  [lz]eit  is:0xtta
SFX F eit ynu  [^lz]eit  is:1vtt0
SFX F eit in   [^lz]eit  is:2vtt0
SFX F eit yn   [^lz]eit  is:3xtt0
SFX F eit ynam [^lz]eit  is:1dtt0
SFX F eit ynat [^lz]eit  is:2dtt0
SFX F eit init [^lz]eit  is:2dttp
SFX F eit ynūt [^lz]eit  is:0xtta
SFX F t  nu   uot   is:1vtt0
SFX F t  n    uot   is:0xtt0
SFX F t  nam  uot   is:1dtt0
SFX F t  nat  uot   is:2dtt0
SFX F t  nit  uot   is:2dttp
SFX F t  nūt  uot   is:0xtta

#=====================
#     I konj
#=====================
#SFX G Y 87
#SFX G t  u   [bpļr]t  is:1vtt0   # Ik Xgr.,        dzert, ceļt, maļt, kaļt;;;; stīpt, kuopt, gruobt
#SFX G t  0   [bpļr]t  is:0xtt0
#SFX G t  am  [bpļr]t  is:1dtt0
#SFX G t  at  [bpļr]t  is:2dtt0
#SFX G ļt lit     ļt  is:2dttp
#SFX G aļt oltu  aļt  is:0dttv
#SFX G eļt altu  eļt  is:0dttv
#SFX G ert artu  ert  is:0dttv
#SFX G t  ūt  [bpļr]t  is:0xtta
3SFX G t  it  [bpr]t   is:2dttp
#SFX G t  tu  [bp]t    is:0dttv
#SFX G t  u   [^i]mt  is:1vtt0   # Ik Xgr.,        stumt
#SFX G t  0   [^i]mt  is:0xtt0
#SFX G t  am  [^i]mt  is:1dtt0
#SFX G t  at  [^i]mt  is:2dtt0
#SFX G t  ūt  [^i]mt  is:0xtta
#SFX G t  it  [^i]mt  is:2dttp
#SFX G t  tu  [^i]mt  is:0dttv
#SFX G st  žu   [^y][^u]st  is:1vtt0   # Ik Xgr.,        zeist, svīst
#SFX G st  d    [^y][^u]st  is:2vtt0   # IIp vsk
#SFX G st  ž    [^y][^u]st  is:3xtt0   # IIIp vsk
#SFX G st  žam  [^y][^u]st  is:1dtt0   # Ip dsk
#SFX G st  žat  [^y][^u]st  is:2dtt0   # IIp dsk
#SFX G st  dit  [^y][^u]st  is:2dttp   # paviele
#SFX G st  stu  [^y][^u]st  is:0dttv   # vielejuma izt.
#SFX G st  žūt  [^y][^u]st  is:0xtta   # atst. izteiksme
#SFX G st  žu   [^y]ust  is:1vtt0   # Ik Xgr.,        aust
#SFX G st  d    [^y]ust  is:2vtt0   # IIp vsk
#SFX G st  ž    [^y]ust  is:3xtt0   # IIIp vsk
#SFX G st  žam  [^y]ust  is:1dtt0   # Ip dsk
#SFX G st  žat  [^y]ust  is:2dtt0   # IIp dsk
#SFX G st  dit  [^y]ust  is:2dttp   # paviele
#SFX G st  stu  [^y]ust  is:0dttv   # vielejuma izt.
#SFX G st  žūt  [^y]ust  is:0xtta   # atst. izteiksme
#SFX G st  šu   [y]ust  is:1vtt0   # Ik Xgr.,        pyust
#SFX G st  t    [y]ust  is:2vtt0   # IIp vsk
#SFX G st  š    [y]ust  is:3xtt0   # IIIp vsk
#SFX G st  šam  [y]ust  is:1dtt0   # Ip dsk
#SFX G st  šat  [y]ust  is:2dtt0   # IIp dsk
#SFX G st  tit  [y]ust  is:2dttp   # paviele
#SFX G st  stu  [y]ust  is:0dttv   # vielejuma izt.
#SFX G st  šūt  [y]ust  is:0xtta   # atst. izteiksme
#SFX G t  ju   uot  is:1vtt0   # Ik Xgr.,        juot, kruot
#SFX G t  j    uot  is:0xtt0   # IIp, IIIp vsk
#SFX G t  jam  uot  is:1dtt0   # Ip dsk
#SFX G t  jat  uot  is:2dtt0   # IIp dsk
#SFX G t  jit  uot  is:2dttp   # paviele
#SFX G t  tu   uot  is:0dttv   # vielejuma izt.
#SFX G t  jūt  uot  is:0xtta   # atst. izteiksme
#SFX G it  ju   [^z]eit  is:1vtt0   # Ik Xgr.,        meit, neit
#SFX G it  j    [^z]eit  is:0xtt0   # IIp, IIIp vsk
#SFX G it  jam  [^z]eit  is:1dtt0   # Ip dsk
#SFX G it  jat  [^z]eit  is:2dtt0   # IIp dsk
#SFX G it  jit  [^z]eit  is:2dttp   # paviele
#SFX G t   tu   [^z]eit  is:0dttv   # vielejuma izt.
#SFX G it  jūt  [^z]eit  is:0xtta   # atst. izteiksme
#SFX G eit  anu   [z]eit  is:1vtt0   # Ik Xgr.,        dzeit
#SFX G eit  en    [z]eit  is:2vtt0   # IIp vsk
#SFX G eit  an    [z]eit  is:3xtt0   # IIIp vsk
#SFX G eit  anam  [z]eit  is:1dtt0   # Ip dsk
#SFX G eit  anat  [z]eit  is:2dtt0   # IIp dsk
#SFX G it   nit   [z]eit  is:2dttp   # paviele
#SFX G t    tu    [z]eit  is:0dttv   # vielejuma izt.
#SFX G eit  anūt  [z]eit  is:0xtta   # atst. izteiksme
#SFX G t  du   ūt  is:1vtt0   # Ik Xgr.,        dūt
#SFX G t  d    ūt  is:0xtt0   # IIp, IIIp vsk
#SFX G t  dam  ūt  is:1dtt0   # Ip dsk
#SFX G t  dat  ūt  is:2dtt0   # IIp dsk
#SFX G t  dit  ūt  is:2dttp   # paviele
#SFX G t  tu   ūt  is:0dttv   # vielejuma izt.
#SFX G t  dūt  ūt  is:0xtta   # atst. izteiksme
#SFX G ēt  ieju   ēt  is:1vtt0   # Ik Xgr.,        dēt
#SFX G t   j      ēt  is:2vtt0   # IIp vsk
#SFX G ēt  iej    ēt  is:3xtt0   # IIIp vsk
#SFX G ēt  iejam  ēt  is:1dtt0   # Ip dsk
#SFX G ēt  iejat  ēt  is:2dtt0   # IIp dsk
#SFX G ēt  iejit  ēt  is:2dttp   # paviele
#SFX G ēt  ātu    ēt  is:0dttv   # vielejuma izt.
#SFX G ēt  iejūt  ēt  is:0xtta   # atst. izteiksme
#SFX G imt  amu   imt  is:1vtt0   # Ik Xgr.,        jimt
#SFX G imt  am    imt  is:2vtt0   # IIp vsk
#SFX G imt  em    imt  is:3xtt0   # IIIp vsk
#SFX G imt  emam  imt  is:1dtt0   # Ip dsk
#SFX G imt  emat  imt  is:2dtt0   # IIp dsk
#SFX G imt  emit  imt  is:2dttp   # paviele
#SFX G t    tu    imt  is:0dttv   # vielejuma izt.
#SFX G imt  emūt  imt  is:0xtta   # atst. izteiksme
#SFX G t   u    gt  is:1vtt0   # Ik Xgr.,  augt
#SFX G gt  dz   gt  is:2vtt0
#SFX G t   0    gt  is:3xtt0
#SFX G t   gam  gt  is:1dtt0
#SFX G t   gat  gt  is:2dtt0
#SFX G gt dzit  gt  is:2dttp
#SFX G t   tu   gt  is:0dttv
#SFX G t   ūt   gt  is:0xtta
#SFX G t   nu   īt  is:1vtt0   # Ik Xgr.,      skrīt, sīt, slīt
#SFX G t   n    īt  is:0xtt0
#SFX G t   nam  īt  is:1dtt0
#SFX G t   not  īt  is:2dtt0
#SFX G t   nit  īt  is:2dttp
#SFX G 0   u    īt  is:0dttv
#SFX G t   nūt  īt  is:0xtta

SFX G Y 102
SFX G t  u   [bpļr]t  is:1vtt0   # Ik Xgr.,  dzert, ceļt, maļt, kaļt;;;; stīpt, kuopt, gruobt
SFX G t  0   [bpļr]t  is:0xtt0
SFX G t  am  [bpļr]t  is:1dtt0
SFX G t  at  [bpļr]t  is:2dtt0
SFX G ļt lit     ļt  is:2dttp
SFX G aļt oltu  aļt  is:0dttv
SFX G eļt altu  eļt  is:0dttv
SFX G ert artu  ert  is:0dttv
SFX G t  ūt  [bpļr]t  is:0xtta
SFX G t  it  [bpr]t   is:2dttp
SFX G t  tu  [bp]t    is:0dttv
SFX G t  u   [^i]mt  is:1vtt0   # Ik Xgr.,        stumt
SFX G t  0   [^i]mt  is:0xtt0
SFX G t  am  [^i]mt  is:1dtt0
SFX G t  at  [^i]mt  is:2dtt0
SFX G t  ūt  [^i]mt  is:0xtta
SFX G t  it  [^i]mt  is:2dttp
SFX G t  tu  [^i]mt  is:0dttv
SFX G st  žu   [^y][^u]st  is:1vtt0   # Ik Xgr.,        zeist, svīst
SFX G st  d    [^y][^u]st  is:2vtt0
SFX G st  ž    [^y][^u]st  is:3xtt0
SFX G st  žam  [^y][^u]st  is:1dtt0
SFX G st  žat  [^y][^u]st  is:2dtt0
SFX G st  dit  [^y][^u]st  is:2dttp
SFX G st  stu  [^y][^u]st  is:0dttv
SFX G st  žūt  [^y][^u]st  is:0xtta
SFX G st  žu   [^y]ust  is:1vtt0   # Ik Xgr.,        aust
SFX G st  d    [^y]ust  is:2vtt0
SFX G st  ž    [^y]ust  is:3xtt0
SFX G st  žam  [^y]ust  is:1dtt0
SFX G st  žat  [^y]ust  is:2dtt0
SFX G st  dit  [^y]ust  is:2dttp
SFX G st  stu  [^y]ust  is:0dttv
SFX G st  žūt  [^y]ust  is:0xtta
SFX G st  šu   [y]ust  is:1vtt0   # Ik Xgr.,        pyust
SFX G st  t    [y]ust  is:2vtt0
SFX G st  š    [y]ust  is:3xtt0
SFX G st  šam  [y]ust  is:1dtt0
SFX G st  šat  [y]ust  is:2dtt0
SFX G st  tit  [y]ust  is:2dttp
SFX G st  stu  [y]ust  is:0dttv
SFX G st  šūt  [y]ust  is:0xtta
SFX G t   ju      uot  is:1vtt0   # Ik Xgr.,        juot, kruot
SFX G t   j       uot  is:0xtt0
SFX G t   jam     uot  is:1dtt0
SFX G t   jat     uot  is:2dtt0
SFX G t   jit     uot  is:2dttp
SFX G t   tu      uot  is:0dttv
SFX G t   jūt     uot  is:0xtta
SFX G it  ju   [^z]eit  is:1vtt0   # Ik Xgr.,        meit, neit
SFX G it  j    [^z]eit  is:0xtt0
SFX G it  jam  [^z]eit  is:1dtt0
SFX G it  jat  [^z]eit  is:2dtt0
SFX G it  jit  [^z]eit  is:2dttp
SFX G t   tu   [^z]eit  is:0dttv
SFX G it  jūt  [^z]eit  is:0xtta
SFX G eit  anu  [z]eit  is:1vtt0   # Ik Xgr.,        dzeit
SFX G eit  en   [z]eit  is:2vtt0
SFX G eit  an   [z]eit  is:3xtt0
SFX G eit  anam [z]eit  is:1dtt0
SFX G eit  anat [z]eit  is:2dtt0
SFX G it   nit  [z]eit  is:2dttp
SFX G t    tu   [z]eit  is:0dttv
SFX G eit  anūt [z]eit  is:0xtta
SFX G t  du   ūt  is:1vtt0   # Ik Xgr.,        dūt
SFX G t  d    ūt  is:0xtt0
SFX G t  dam  ūt  is:1dtt0
SFX G t  dat  ūt  is:2dtt0
SFX G t  dit  ūt  is:2dttp
SFX G t  tu   ūt  is:0dttv
SFX G t  dūt  ūt  is:0xtta
SFX G ēt  ieju   ēt  is:1vtt0   # Ik Xgr.,        dēt
SFX G t   j      ēt  is:2vtt0
SFX G ēt  iej    ēt  is:3xtt0
SFX G ēt  iejam  ēt  is:1dtt0
SFX G ēt  iejat  ēt  is:2dtt0
SFX G ēt  iejit  ēt  is:2dttp
SFX G ēt  ātu    ēt  is:0dttv
SFX G ēt  iejūt  ēt  is:0xtta
SFX G imt amu   imt  is:1vtt0   # Ik Xgr.,        jimt
SFX G imt am    imt  is:2vtt0
SFX G imt em    imt  is:3xtt0
SFX G imt emam  imt  is:1dtt0
SFX G imt emat  imt  is:2dtt0
SFX G imt emit  imt  is:2dttp
SFX G t   tu    imt  is:0dttv
SFX G imt emūt  imt  is:0xtta
SFX G t   u    gt  is:1vtt0   # Ik Xgr.,  augt
SFX G gt  dz   gt  is:2vtt0
SFX G t   0    gt  is:3xtt0
SFX G t   am   gt  is:1dtt0
SFX G t   at   gt  is:2dtt0
SFX G gt dzit  gt  is:2dttp
SFX G t   tu   gt  is:0dttv
SFX G t   ūt   gt  is:0xtta
SFX G t   nu   īt  is:1vtt0   # Ik Xgr.,      skrīt, sīt, slīt
SFX G t   n    īt  is:0xtt0
SFX G t   nam  īt  is:1dtt0
SFX G t   not  īt  is:2dtt0
SFX G t   nit  īt  is:2dttp
SFX G 0   u    īt  is:0dttv
SFX G t   nūt  īt  is:0xtta


###################################
#
#              II konj. + 1 konj.
#
###################################
#SFX H Y 174
#SFX H 0    u  [^mprksg]t   is:0dtxv  # vielejuma izteiksme, juomodificei att. uz apakšejīm
#SFX H uot  oju   uot   is:1vtt0   # IIk I gr runuot
#SFX H uot  oi    uot   is:0xtt0   # II, IIIp vsk
#SFX H uot  ojam  uot   is:1dtt0   # Ip dsk
#SFX H uot  ojat  uot   is:2dtt0   # IIp dsk
#SFX H uot  ojit  uot   is:2dttp   # paviele
#SFX H uot  ojūt  uot   is:0xtta   # atst. izteiksme
#SFX H it   ju    eit   is:1vtt0   # IIk II gr peļneit
#SFX H it   j     eit   is:0xtt0   # II, IIp vsk
#SFX H it   jam   eit   is:1dtt0   # Ip dsk
#SFX H it   jot   eit   is:2dtt0   # IIp dsk
#SFX H it   jit   eit   is:2dttp   # paviele
#SFX H it   jūt   eit   is:0xtta   # atst. izteiksme
#SFX H ēt   eju    ēt   is:1vtt0   # IIk III gr saldēt
#SFX H ēt   ej     ēt   is:0xtt0   # II, IIp vsk
#SFX H ēt   ejam   ēt   is:1dtt0   # Ip dsk
#SFX H ēt   ejot   ēt   is:2dtt0   # IIp dsk
#SFX H ēt   ejit   ēt   is:2dttp   # paviele
#SFX H ēt   ejūt   ēt   is:0xtta   # atst. izteiksme
#SFX H gt  dzu   [^eēi]gt   is:1vtt0   # Ik Xgr.,       jiugt
#SFX H gt  dz    [^eēi]gt   is:0xtt0   # II, IIIp vsk
#SFX H gt  dzam  [^eēi]gt   is:1dtt0   # Ip dsk
#SFX H gt  dzat  [^eēi]gt   is:2dtt0   # IIp dsk
#SFX H gt  dzit  [^eēi]gt   is:2dttp   # paviele
#SFX H gt  dzūt  [^eēi]gt   is:0xtta   # atst. izteiksme
#SFX H t   tu    [^eēi]gt   is:0dttv   # vielejuma izt.
#SFX H egt  adzu   [e]gt   is:1vtt0   # Ik Xgr.,        segt
#SFX H gt   dz    [eē]gt   is:2vtt0  # IIp vsk
#SFX H egt  adz    [e]gt   is:3xtt0  # IIIp vsk
#SFX H egt  adzam  [e]gt   is:1dtt0   # Ip dsk
#SFX H egt  adzat  [e]gt   is:2dtt0   # IIp dsk
#SFX H egt  adzit  [e]gt   is:2dttp   # paviele
#SFX H egt  agtu   [e]gt   is:0dttv   # vielejuma izt.
#SFX H egt  adzūt  [e]gt   is:0xtta   # atst. izteiksme
#SFX H ēgt  āgu   [ē]gt   is:1vtt0   # Ik Xgr.,         bēgt
#SFX H ēgt  āg    [ē]gt   is:3xtt0   # IIIp vsk
#SFX H ēgt  āgam  [ē]gt   is:2dtt0   # Ip dsk
#SFX H ēgt  āgat  [ē]gt   is:2dtt0   # IIp dsk
#SFX H ēgt  iedzit [ē]gt  is:2dttp   # paviele
#SFX H ēgt  āgtu  [ē]gt   is:0dttv   # vielejuma izt.
#SFX H ēgt  āgūt  [ē]gt   is:0xtta   # atst. izteiksme
#SFX H igt  īgu   [i]gt   is:1vtt0   # Ik Xgr.,         snigt, migt
#SFX H igt  īdz   [i]gt   is:2vtt0   # II vsk
#SFX H igt  īg    [i]gt   is:3xta0   # III vsk, dsk
#SFX H igt  īgam  [i]gt   is:1dtt0   # Ip dsk
#SFX H igt  īgat  [i]gt   is:2dtt0   # IIp dsk
#SFX H igt  īdzit [i]gt   is:2dttp   # paviele
#SFX H igt  ygtu  [i]gt   is:0dttv   # vielejuma izt
#SFX H igt  īgūt  [i]gt   is:0xtta   # atst. izteiksme
#SFX H īt  eju    īt   is:1vtt0   # Ik Xgr.
#SFX H īt  ej     īt   is:0xtt0   # II, IIIp vsk
#SFX H īt  ejam   īt   is:1dtt0   # Ip dsk
#SFX H īt  ejat   īt   is:2dtt0   # IIp dsk
#SFX H īt  ejit   īt   is:2dttp   # paviele
#SFX H īt  ītu    īt   is:0dttv   # vielejuma izt
#SFX H īt  ejūt   īt   is:0xtta   # atst. izteiksme
#SFX H imt  ymstu    imt   is:1vtt0   # Ik Xgr.,         grimt, dzimt
#SFX H imt  ymsti    imt   is:2vtt0   # IIp vsk
#SFX H imt  ymst     imt   is:3xtt0   # IIIp vsk
#SFX H imt  ymstam   imt   is:1dtt0   # Ip dsk
#SFX H imt  ymstat   imt   is:2dtt0   # IIp dsk
#SFX H imt  ymstit   imt   is:2dttp   # paviele
#SFX H imt  ymtu     imt   is:0dttv   # vielejuma izt
#SFX H imt  ymstūt   imt   is:0xtta   # atst. izteiksme
#SFX H ept  apu    ept   is:1vtt0   # Ik Xgr.,         cept
#SFX H ept  ep     ept   is:2vtt0   # IIp vsk
#SFX H ept  ap     ept   is:3xtt0  # IIIp vsk
#SFX H ept  apam   ept   is:1dtt0   # Ip dsk
#SFX H ept  apat   ept   is:2dtt0   # IIp dsk
#SFX H ept  epit   ept   is:2dttp   # paviele
#SFX H ept  aptu   ept   is:0dttv   # vielejuma izt
#SFX H ept  apūt   ept   is:0xtta   # atst. izteiksme
#SFX H ērt  eru    ērt   is:1vtt0   # Ik Xgr.,       vērt
#SFX H ērt  er     ērt   is:0xtt0   # II, IIIp vsk
#SFX H ērt  eram   ērt   is:1dtt0   # Ip dsk
#SFX H ērt  erat   ērt   is:2dtt0   # IIp dsk
#SFX H ērt  erit   ērt   is:2dttp   # paviele
#SFX H ērt  ārtu   ērt   is:0dttv   # vielejuma izt
#SFX H ērt  erūt   ērt   is:0xtta   # atst. izteiksme
#SFX H ūrt  uru    ūrt   is:1vtt0   # Ik Xgr.,       dūrt, kūrt
#SFX H ūrt  ur     ūrt   is:0xtt0   # II, IIIp vsk
#SFX H ūrt  uram   ūrt   is:1dtt0   # Ip dsk
#SFX H ūrt  urat   ūrt   is:2dtt0   # IIp dsk
#SFX H ūrt  urit   ūrt   is:2dttp   # paviele
#SFX H ūrt  ūrtu   ūrt   is:0dttv   # vielejuma izt
#SFX H ūrt  urūt   ūrt   is:0xtta   # atst. izteiksme
#SFX H irt  yrstu  irt   is:1vtt0   # Ik Xgr.,         virt
#SFX H irt  yrsti  irt   is:2vtt0
#SFX H irt  yrst   irt   is:3xtt0
#SFX H irt  yrstam irt   is:1dtt0
#SFX H irt  yrstat irt   is:2dtt0
#SFX H irt  yrstit irt   is:2dttp
#SFX H irt  yrtu   irt   is:0dttv
#SFX H irt  yrstūt irt   is:0xtta
#SFX H kt  cu    [^ēiļr]kt   is:1vtt0   # Ik Xgr.,      saukt
#SFX H kt  c     [^ēiļr]kt   is:0xtt0   # II, IIIp vsk
#SFX H kt  cam   [^ēiļr]kt   is:1dtt0   # Ip dsk
#SFX H kt  cat   [^ēiļr]kt   is:2dtt0   # IIp dsk
#SFX H kt  cit   [^ēiļr]kt   is:2dttp   # paviele
#SFX H kt  ktu   [^ēiļr]kt   is:0dttv   # vielejuma izt
#SFX H kt  cūt   [^ēiļr]kt   is:0xtta   # atst. izteiksme
#SFX H iļkt  alku   iļkt   is:1vtt0   # Ik                 viļkt
#SFX H iļkt  eļc    iļkt   is:2vtt0   # II vsk
#SFX H iļkt  alk    iļkt   is:3xtt0  # IIIp vsk
#SFX H iļkt  alkam  iļkt   is:1dtt0   # Ip dsk
#SFX H iļkt  alkat  iļkt   is:2dtt0   # IIp dsk
#SFX H iļkt  eļcit  iļkt   is:2dttp   # paviele
#SFX H iļkt  ylktu  iļkt   is:0dttv   # vielejuma izt
#SFX H iļkt  alkūt  iļkt   is:0xtta   # atst. izteiksme
#SFX H ēkt  ācu    ēkt   is:1vtt0   # Ik                 lēkt
#SFX H t    c      ēkt   is:2vtt0
#SFX H ēkt  āc     ēkt   is:3xtt0
#SFX H ēkt  ācam   ēkt   is:1dtt0
#SFX H ēkt  ācat   ēkt   is:2dtt0
#SFX H ēkt  iecit  ēkt   is:2dttp
#SFX H ēkt  āktu   ēkt   is:0dttv
#SFX H ēkt  ācūt   ēkt   is:0xtta
#SFX H arkt  orkstu   arkt   is:1vtt0   # Ik                 sarkt
#SFX H arkt  orksti   arkt   is:2vtt0   # II vsk
#SFX H arkt  orkst    arkt   is:3xtt0  # IIIp vsk
#SFX H arkt  orkstam  arkt   is:1dtt0   # Ip dsk
#SFX H arkt  orkstat  arkt   is:2dtt0   # IIp dsk
#SFX H arkt  orkstit  arkt   is:2dttp   # paviele
#SFX H arkt  orktu    arkt   is:0dttv   # vielejuma izt
#SFX H arkt  orkstūt  arkt   is:0xtta   # atst. izteiksme
#SFX H ikt  eiku   [t]ikt   is:1vtt0   # Ik                 tikt
#SFX H ikt  eic    [t]ikt   is:2vtt0   # II vsk
#SFX H ikt  eik    [t]ikt   is:3xtt0  # IIIp vsk
#SFX H ikt  eikam  [t]ikt   is:1dtt0   # Ip dsk
#SFX H ikt  eikat  [t]ikt   is:2dtt0   # IIp dsk
#SFX H ikt  eicit  [t]ikt   is:2dttp   # paviele
#SFX H ikt  yktu   [lt]ikt  is:0dttv   # vielejuma izt obim - likt i tikt
#SFX H ikt  eikūt  [t]ikt   is:0xtta   # atst. izteiksme
#SFX H ikt  īku   [l]ikt   is:1vtt0   # Ik                 likt
#SFX H ikt  īc    [l]ikt   is:2vtt0   # II vsk
#SFX H ikt  īk    [l]ikt   is:3xtt0  # IIIp vsk
#SFX H ikt  īkam  [l]ikt   is:1dtt0   # Ip dsk
#SFX H ikt  īkat  [l]ikt   is:2dtt0   # IIp dsk
#SFX H kt   cit   [l]ikt   is:2dttp   # paviele
#SFX H ikt  īkūt  [l]ikt   is:0xtta   # atst. izteiksme
#SFX H ast  ūdu   [r]ast   is:1vtt0   # Ik                 rast
#SFX H ast  ūdi   [r]ast   is:2vtt0   # II vsk
#SFX H ast  ūd    [r]ast   is:3xtt0  # IIIp vsk
#SFX H ast  ūdam  [r]ast   is:1dtt0   # Ip dsk
#SFX H ast  ūdat  [r]ast   is:2dtt0   # IIp dsk
#SFX H ast  ūdit  [r]ast   is:2dttp   # paviele
#SFX H ast  ostu  [r]ast   is:0dttv   # vielejuma izt
#SFX H ast  udūt  [r]ast   is:0xtta   # atst. izteiksme
#SFX H est  asu  [n]est   is:1vtt0   # Ik                 nest
#SFX H t    0    [n]est   is:2vtt0   # II vsk
#SFX H est  as   [n]est   is:3xtt0  # IIIp vsk
#SFX H est  asam [n]est   is:1dtt0   # Ip dsk
#SFX H est  asat [n]est   is:2dtt0   # IIp dsk
#SFX H t    it   [n]est   is:2dttp  # paviele
#SFX H est  astu [nmv]est is:0dttv   # vielejuma izt
#SFX H est  asūt [n]est   is:0xtta   # atst. izteiksme
#SFX H est  atu   [m]est   is:1vtt0   # Ik                 mest
#SFX H st   t     [m]est   is:2vtt0   # II vsk
#SFX H est  at    [m]est   is:3xtt0  # IIIp vsk
#SFX H est  atam  [m]est   is:1dtt0   # Ip dsk
#SFX H est  atat  [m]est   is:2dtt0   # IIp dsk
#SFX H st   tit   [m]est   is:2dttp   # paviele
#SFX H est  atūt  [m]est   is:0xtta   # atst. izteiksme
#SFX H est  adu  [v]est   is:1vtt0   # Ik                 vest
#SFX H st   d    [v]est   is:2vtt0   # II vsk
#SFX H est  ad   [v]est   is:3xtt0  # IIIp vsk
#SFX H est  adam [v]est   is:1dtt0   # Ip dsk
#SFX H est  adat [v]est   is:2dtt0   # IIp dsk
#SFX H st   dit  [v]est   is:2dttp   # paviele
#SFX H est  adūt [v]est   is:0xtta   # atst. izteiksme
#SFX H ist  ytu  [s]ist   is:1vtt0   # Ik                 sist
#SFX H st   t    [s]ist   is:2vtt0   # II vsk
#SFX H ist  yt   [s]ist   is:3xtt0  # IIIp vsk
#SFX H ist  ytam [s]ist   is:1dtt0   # Ip dsk
#SFX H ist  ytat [s]ist   is:2dtt0   # IIp dsk
#SFX H st   tit  [s]ist   is:2dttp   # paviele
#SFX H ist  ystu [sr]ist  is:0dttv   # vielejuma izt
#SFX H ist  ytūt [s]ist   is:0xtta   # atst. izteiksme
#SFX H ist  īnu   [b]rist   is:1vtt0   # Ik                 brist
#SFX H ist  īni   [b]rist   is:2vtt0   # II vsk
#SFX H ist  īn    [b]rist   is:3xtt0  # IIIp vsk
#SFX H ist  īnam  [b]rist   is:1dtt0   # Ip dsk
#SFX H ist  īnat  [b]rist   is:2dtt0   # IIp dsk
#SFX H ist  īnit  [b]rist   is:2dttp   # paviele
#SFX H ist  īnūt  [b]rist   is:0xtta   # atst. izteiksme
#SFX H ist  eitu   [k]rist   is:1vtt0   # Ik                 krist
#SFX H ist  eit    [k]rist   is:0xtt0   # II, IIIp vsk
#SFX H ist  eitam  [k]rist   is:1dtt0   # Ip dsk
#SFX H ist  eitat  [k]rist   is:2dtt0   # IIp dsk
#SFX H ist  eitit  [k]rist   is:2dttp   # paviele
#SFX H ist  eitūt  [k]rist   is:0xtta   # atst. izteiksme
#SFX H zt  žu   zt   is:1vtt0   # Ik Xgr.,         grauzt, grīzt
#SFX H t   0    zt   is:2vtt0
#SFX H zt  ž    zt   is:3xtt0
#SFX H zt  žam  zt   is:1dtt0
#SFX H zt  žat  zt   is:2dtt0
#SFX H t   it   zt   is:2dttp
#SFX H t   tu   zt   is:0dttv
#SFX H zt  žūt  zt   is:0xtta
##
#
#
SFX H Y 197
SFX H 0    u  [^gmprks]t  is:0dttv  # vielejuma izteiksme, juomodificei att. uz apakšejīm
SFX H uot  oju   uot   is:1vtt0
SFX H uot  oi    uot   is:0xtt0
SFX H uot  ojam  uot   is:1dtt0
SFX H uot  ojat  uot   is:2dtt0
SFX H uot  ojit  uot   is:2dttp
SFX H uot  ojūt  uot   is:0xtta
SFX H it   ju    eit   is:1vtt0   # IIk II gr peļneit
SFX H it   j     eit   is:0xtt0
SFX H it   jam   eit   is:1dtt0
SFX H it   jot   eit   is:2dtt0
SFX H it   jit   eit   is:2dttp
SFX H it   jūt   eit   is:0xtta
SFX H ēt   eju    ēt   is:1vtt0   # IIk III gr saldēt
SFX H ēt   ej     ēt   is:0xtt0
SFX H ēt   ejam   ēt   is:1dtt0
SFX H ēt   ejot   ēt   is:2dtt0
SFX H ēt   ejit   ēt   is:2dttp
SFX H ēt   ejūt   ēt   is:0xtta
SFX H gt  dzu  [^eēi]gt  is:1vtt0   # Ik Xgr.,       jiugt
SFX H gt  dz   [^eēi]gt  is:0xtt0
SFX H gt  dzam [^eēi]gt  is:1dtt0
SFX H gt  dzat [^eēi]gt  is:2dtt0
SFX H gt  dzit [^eēi]gt  is:2dttp
SFX H gt  dzūt [^eēi]gt  is:0xtta
SFX H t   tu   [^eēi]gt  is:0dttv
SFX H egt  adzu   [e]gt  is:1vtt0   # Ik Xgr.,        segt
SFX H gt   dz    [eē]gt  is:2vtt0
SFX H egt  adz    [e]gt  is:3xtt0
SFX H egt  adzam  [e]gt  is:1dtt0
SFX H egt  adzat  [e]gt  is:2dtt0
SFX H egt  adzit  [e]gt  is:2dttp
SFX H egt  agtu   [e]gt  is:0dttv
SFX H egt  adzūt  [e]gt  is:0xtta
SFX H ēgt  āgu    [ē]gt  is:1vtt0   # Ik Xgr.,         bēgt
SFX H ēgt  āg     [ē]gt  is:3xtt0
SFX H ēgt  āgam   [ē]gt  is:2dtt0
SFX H ēgt  āgat   [ē]gt  is:2dtt0
SFX H ēgt  iedzit [ē]gt  is:2dttp
SFX H ēgt  āgtu   [ē]gt  is:0dttv
SFX H ēgt  āgūt   [ē]gt  is:0xtta
SFX H igt  īgu    [i]gt  is:1vtt0   # Ik Xgr.,         snigt, migt
SFX H igt  īdz    [i]gt  is:2vtt0
SFX H igt  īgam   [i]gt  is:1dtt0
SFX H igt  īgat   [i]gt  is:2dtt0
SFX H igt  īdzit  [i]gt  is:2dttp
SFX H igt  ygtu   [i]gt  is:0dttv
SFX H igt  īgūt   [i]gt  is:0xtta
SFX H īt  eju    īt   is:1vtt0   # Ik Xgr.
SFX H īt  ej     īt   is:0xtt0
SFX H īt  ejam   īt   is:1dtt0
SFX H īt  ejat   īt   is:2dtt0
SFX H īt  ejit   īt   is:2dttp
SFX H īt  ītu    īt   is:0dttv
SFX H īt  ejūt   īt   is:0xtta
SFX H imt  ymstu  imt   is:1vtt0   # Ik Xgr.,         grimt, dzimt
SFX H imt  ymsti  imt   is:2vtt0
SFX H imt  ymst   imt   is:3xtt0
SFX H imt  ymstam imt   is:1dtt0
SFX H imt  ymstat imt   is:2dtt0
SFX H imt  ymstit imt   is:2dttp
SFX H imt  ymtu   imt   is:0dttv
SFX H imt  ymstūt imt   is:0xtta
SFX H ept  apu    ept   is:1vtt0   # Ik Xgr.,         cept
SFX H ept  ep     ept   is:2vtt0
SFX H ept  ap     ept   is:3xtt0
SFX H ept  apam   ept   is:1dtt0
SFX H ept  apat   ept   is:2dtt0
SFX H ept  epit   ept   is:2dttp
SFX H ept  aptu   ept   is:0dttv
SFX H ept  apūt   ept   is:0xtta
SFX H ērt  eru    ērt   is:1vtt0   # Ik Xgr.,       vērt
SFX H ērt  er     ērt   is:0xtt0
SFX H ērt  eram   ērt   is:1dtt0
SFX H ērt  erat   ērt   is:2dtt0
SFX H ērt  erit   ērt   is:2dttp
SFX H ērt  ārtu   ērt   is:0dttv
SFX H ērt  erūt   ērt   is:0xtta
SFX H irt  yrstu  irt   is:1vtt0   # Ik Xgr.,         virt
SFX H irt  yrsti  irt   is:2vtt0
SFX H irt  yrst   irt   is:3xtt0
SFX H irt  yrstam irt   is:1dtt0
SFX H irt  yrstat irt   is:2dtt0
SFX H irt  yrstit irt   is:2dttp
SFX H irt  yrtu   irt   is:0dttv
SFX H irt  yrstūt irt   is:0xtta
SFX H ūrt  uru    ūrt   is:1vtt0   # Ik Xgr.,       dūrt, kūrt
SFX H ūrt  ur     ūrt   is:0xtt0
SFX H ūrt  uram   ūrt   is:1dtt0
SFX H ūrt  urat   ūrt   is:2dtt0
SFX H ūrt  urit   ūrt   is:2dttp
SFX H ūrt  ūrtu   ūrt   is:0dttv
SFX H ūrt  urūt   ūrt   is:0xtta
SFX H kt  cu   [^ēiļr]kt  is:1vtt0   # Ik Xgr.,      saukt
SFX H kt  c    [^ēiļr]kt  is:0xtt0
SFX H kt  cam  [^ēiļr]kt  is:1dtt0
SFX H kt  cat  [^ēiļr]kt  is:2dtt0
SFX H kt  cit  [^ēiļr]kt  is:2dttp
SFX H kt  ktu  [^ēiļr]kt  is:0dttv
SFX H kt  cūt  [^ēiļr]kt  is:0xtta
SFX H iļkt  alku   iļkt   is:1vtt0   # Ik                 viļkt
SFX H iļkt  eļc    iļkt   is:2vtt0
SFX H iļkt  alk    iļkt   is:3xtt0
SFX H iļkt  alkam  iļkt   is:1dtt0
SFX H iļkt  alkat  iļkt   is:2dtt0
SFX H iļkt  eļcit  iļkt   is:2dttp
SFX H iļkt  ylktu  iļkt   is:0dttv
SFX H iļkt  alkūt  iļkt   is:0xtta
SFX H ēkt  ācu    ēkt   is:1vtt0   # Ik                 lēkt
SFX H kt   c      ēkt   is:2vtt0
SFX H ēkt  āc     ēkt   is:3xtt0
SFX H ēkt  ācam   ēkt   is:1dtt0
SFX H ēkt  ācat   ēkt   is:2dtt0
SFX H ēkt  iecit  ēkt   is:2dttp
SFX H ēkt  āktu   ēkt   is:0dttv
SFX H ēkt  ācūt   ēkt   is:0xtta
SFX H arkt  orkstu  arkt  is:1vtt0   # Ik                 sarkt
SFX H arkt  orksti  arkt  is:2vtt0
SFX H arkt  orkst   arkt  is:3xtt0
SFX H arkt  orkstam arkt  is:1dtt0
SFX H arkt  orkstat arkt  is:2dtt0
SFX H arkt  orkstit arkt  is:2dttp
SFX H arkt  orktu   arkt  is:0dttv
SFX H arkt  orkstūt arkt  is:0xtta
SFX H ikt  eiku   [t]ikt  is:1vtt0   # Ik                 tikt
SFX H ikt  eic    [t]ikt  is:2vtt0
SFX H ikt  eik    [t]ikt  is:3xtt0
SFX H ikt  eikam  [t]ikt  is:1dtt0
SFX H ikt  eikat  [t]ikt  is:2dtt0
SFX H ikt  eicit  [t]ikt  is:2dttp
SFX H ikt  yktu   [lt]ikt is:0dttv
SFX H ikt  eikūt  [t]ikt  is:0xtta
SFX H ikt  īku  [l]ikt   is:1vtt0   # Ik                 likt
SFX H ikt  īc   [l]ikt   is:2vtt0
SFX H ikt  īk   [l]ikt   is:3xtt0
SFX H ikt  īkam [l]ikt   is:1dtt0
SFX H ikt  īkat [l]ikt   is:2dtt0
SFX H kt   cit  [l]ikt   is:2dttp
SFX H ikt  īkūt [l]ikt   is:0xtta
SFX H ast  ūdu  [r]ast   is:1vtt0   # Ik                 rast
SFX H ast  ūdi  [r]ast   is:2vtt0
SFX H ast  ūd   [r]ast   is:3xtt0
SFX H ast  ūdam [r]ast   is:1dtt0
SFX H ast  ūdat [r]ast   is:2dtt0
SFX H ast  ūdit [r]ast   is:2dttp
SFX H ast  ostu [r]ast   is:0dttv
SFX H ast  udūt [r]ast   is:0xtta
SFX H est  asu  [n]est   is:1vtt0   # Ik                 nest
SFX H t    0    [n]est   is:2vtt0
SFX H est  as   [n]est   is:3xtt0
SFX H est  asam [n]est   is:1dtt0
SFX H est  asat [n]est   is:2dtt0
SFX H t    it   [n]est   is:2dttp
SFX H est  astu [nmv]est is:0dttv
SFX H est  asūt [n]est   is:0xtta
SFX H est  atu  [m]est   is:1vtt0   # Ik                 mest
SFX H st   t    [m]est   is:2vtt0
SFX H est  at   [m]est   is:3xtt0
SFX H est  atam [m]est   is:1dtt0
SFX H est  atat [m]est   is:2dtt0
SFX H st   tit  [m]est   is:2dttp
SFX H est  atūt [m]est   is:0xtta
SFX H est  adu  [v]est   is:1vtt0   # Ik                 vest
SFX H st   d    [v]est   is:2vtt0
SFX H est  ad   [v]est   is:3xtt0
SFX H est  adam [v]est   is:1dtt0
SFX H est  adat [v]est   is:2dtt0
SFX H st   dit  [v]est   is:2dttp
SFX H est  adūt [v]est   is:0xtta
SFX H ist  ytu  [s]ist   is:1vtt0   # Ik                 sist
SFX H st   t    [s]ist   is:2vtt0
SFX H ist  yt   [s]ist   is:3xtt0
SFX H ist  ytam [s]ist   is:1dtt0
SFX H ist  ytat [s]ist   is:2dtt0
SFX H st   tit  [s]ist   is:2dttp
SFX H ist  ystu [sr]ist  is:0dttv
SFX H ist  ytūt [s]ist   is:0xtta
SFX H ist  īnu  [b]rist  is:1vtt0   # Ik                 brist
SFX H ist  īni  [b]rist  is:2vtt0
SFX H ist  īn   [b]rist  is:3xtt0
SFX H ist  īnam [b]rist  is:1dtt0
SFX H ist  īnat [b]rist  is:2dtt0
SFX H ist  īnit [b]rist  is:2dttp
SFX H ist  īnūt [b]rist  is:0xtta
SFX H ist  eitu  [k]rist  is:1vtt0   # Ik                 krist
SFX H ist  eit   [k]rist  is:0xtt0
SFX H ist  eitam [k]rist  is:1dtt0
SFX H ist  eitat [k]rist  is:2dtt0
SFX H ist  eitit [k]rist  is:2dtt0
SFX H ist  eitūt [k]rist  is:0xtta
SFX H zt  žu   zt   is:1vtt0   # Ik Xgr.,         grauzt
SFX H t   0    zt   is:2vtt0
SFX H zt  ž    zt   is:3xtt0
SFX H zt  žam  zt   is:1dtt0
SFX H zt  žat  zt   is:2dtt0
SFX H t   it   zt   is:2dttp
SFX H zt  žūt  zt   is:0xtta

####################################
#
#            III konj.
#
###################################
#
#SFX I Y 206
#SFX I  0    u  eit  is:0dttv     #vielejuma izt. golūtnei -eit
#SFX I  eit  u   [^cdlnrst]eit  is:1vtt0 #
#SFX I  eit  i   [^cdlnrst]eit  is:2vtt0 #II p vsk
#SFX I  eit  a   [^cdlnrst]eit  is:3xtt0 #III p vsk
#SFX I  eit  om  [^cdlnrst]eit  is:1dtt0 #I p dsk
#SFX I  eit  ot  [^cdlnrst]eit  is:2dtt0 #II p dsk
#SFX I  eit  it  [^cdlnrst]eit  is:2dttp #pav. II p dsk
#SFX I  eit  ūt  [^cdlnrst]eit  is:0xtta #Atst.i.tag
#SFX I  aseit  osu   aseit  is:1vtt0 #praseit - prosu
#SFX I  aseit  osi   aseit  is:2vtt0  #II p vsk
#SFX I  aseit  osa   aseit  is:3xtt0  #III p vsk
#SFX I  aseit  osom  aseit  is:1dtt0  #I p dsk
#SFX I  aseit  osot  aseit  is:2dtt0  #II p dsk
#SFX I  aseit  osit  aseit  is:2dttp  #pav. II p dsk
#SFX I  aseit  osūt  aseit  is:0xtta  #Atst.i.tag
#SFX I  eit  u  [^a]seit  is:1vtt0  # maiseit, taiseit, kaiseit, klauseit
#SFX I  eit  i  [^a]seit  is:2vtt0  #II p vsk
#SFX I  eit  a  [^a]seit  is:3xtt0  #III p vsk
#SFX I  eit  om [^a]seit  is:1dtt0  #I p dsk
#SFX I  eit  ot [^a]seit  is:2dtt0  #II p dsk
#SFX I  eit  it [^a]seit  is:2dttp  #pav. II p dsk
#SFX I  eit  ūt [^a]seit  is:0xtta  #Atst.i.tag
#SFX I  ceit  ku  [^a]ceit  is:1vtt0  #   slauceit - slauku
#SFX I  ceit  ki  [^a]ceit  is:2vtt0  #II p vsk
#SFX I  ceit  ka  [^a]ceit  is:3xtt0  #III p vsk
#SFX I  ceit  kom [^a]ceit  is:1dtt0  #I p dsk
#SFX I  ceit  kot [^a]ceit  is:2dtt0  #II p dsk
#SFX I  ceit  kit [^a]ceit  is:2dttp  #pav. II p dsk
#SFX I  ceit  kūt [^a]ceit  is:0xtta  #Atst.i.tag
#SFX I  aceit  oku   aceit  is:1vtt0  #    saceit - soku
#SFX I  aceit  oki   aceit  is:2vtt0  #II p vsk
#SFX I  aceit  oka   aceit  is:3xtt0  #III p vsk
#SFX I  aceit  okom  aceit  is:1dtt0  #I p dsk
#SFX I  aceit  okot  aceit  is:2dtt0  #II p dsk
#SFX I  aceit  okit  aceit  is:2dttp  #pav. II p dsk
#SFX I  aceit  okūt  aceit  is:0xtta  #Atst.i.tag
#SFX I  adeit  odu   adeit  is:1vtt0  #badeit - bodu
#SFX I  adeit  odi   adeit  is:2vtt0  #II p vsk
#SFX I  adeit  oda   adeit  is:3xtt0  #III p vsk
#SFX I  adeit  odom  adeit  is:1dtt0  #I p dsk
#SFX I  adeit  odot  adeit  is:2dtt0  #II p dsk
#SFX I  adeit  odit  adeit  is:2dttp  #pav. II p dsk
#SFX I  adeit  odūt  adeit  is:0xtta  #Atst.i.tag
#SFX I  ardeit  ordu   ardeit  is:1vtt0  #spardeit - spuordu
#SFX I  ardeit  ordi   ardeit  is:2vtt0  #II p vsk
#SFX I  ardeit  orda   ardeit  is:3xtt0  #III p vsk
#SFX I  ardeit  ordom  ardeit  is:1dtt0  #I p dsk
#SFX I  ardeit  ordot  ardeit  is:2dtt0  #II p dsk
#SFX I  ardeit  ordit  ardeit  is:2dttp   #pav. II p dsk
#SFX I  ardeit  ordūt  ardeit  is:0xtta  #Atst.i.tag
#SFX I  irdeit  yrdu   irdeit  is:1vtt0  #dzirdeit - dzyrdu
#SFX I  irdeit  yrdi   irdeit  is:2vtt0  #II p vsk
#SFX I  irdeit  yrda   irdeit  is:3xtt0  #III p vsk
#SFX I  irdeit  yrdom  irdeit  is:1dtt0  #I p dsk
#SFX I  irdeit  yrdot  irdeit  is:2dtt0  #II p dsk
#SFX I  irdeit  yrdit  irdeit  is:2dttp   #pav. II p dsk
#SFX I  irdeit  yrdūt  irdeit  is:0xtta  #Atst.i.tag
#SFX I  eit  u    [^ai]rdeit  is:1vtt0  # uordeit - uordu
#SFX I  eit  i    [^ai]rdeit  is:2vtt0  #II p vsk
#SFX I  eit  a    [^ai]rdeit  is:3xtt0  #III p vsk
#SFX I  eit  om   [^ai]rdeit  is:1dtt0  #I p dsk
#SFX I  eit  ot   [^ai]rdeit  is:2dtt0  #II p dsk
#SFX I  eit  it   [^ai]rdeit  is:2dttp   #pav. II p dsk
#SFX I  eit  ūt   [^ai]rdeit  is:0xtta  #Atst.i.tag
#SFX I  aļdeit  oldu   aļdeit  is:1vtt0  #gaļdeit - goldu
#SFX I  aļdeit  oldi   aļdeit  is:2vtt0  #II p vsk
#SFX I  aļdeit  olda   aļdeit  is:3xtt0  #III p vsk
#SFX I  aļdeit  oldom  aļdeit  is:1dtt0  #I p dsk
#SFX I  aļdeit  oldot  aļdeit  is:2dtt0  #II p dsk
#SFX I  aļdeit  oldit  aļdeit  is:2dttp   #pav. II p dsk
#SFX I  aļdeit  oldūt  aļdeit  is:0xtta  #Atst.i.tag
#SFX I  iļdeit  yldu   iļdeit  is:1vtt0  #siļdeit - syldu
#SFX I  iļdeit  yldi   iļdeit  is:2vtt0  #II p vsk
#SFX I  iļdeit  ylda   iļdeit  is:3xtt0  #III p vsk
#SFX I  iļdeit  yldom  iļdeit  is:1dtt0  #I p dsk
#SFX I  iļdeit  yldot  iļdeit  is:2dtt0  #II p dsk
#SFX I  iļdeit  yldit  iļdeit  is:2dttp   #pav. II p dsk
#SFX I  iļdeit  yldūt  iļdeit  is:0xtta  #Atst.i.tag
#SFX I  ļdeit   ldu  [^ai]ļdeit  is:1vtt0  #guļdeit - guldu
#SFX I  ļdeit   ldi  [^ai]ļdeit  is:2vtt0  #II p vsk
#SFX I  ļdeit   lda  [^ai]ļdeit  is:3xtt0  #III p vsk
#SFX I  ļdeit   ldom [^ai]ļdeit  is:1dtt0  #I p dsk
#SFX I  ļdeit   ldot [^ai]ļdeit  is:2dtt0  #II p dsk
#SFX I  ļdeit   ldit [^ai]ļdeit  is:2dttp   #pav. II p dsk
#SFX I  ļdeit   ldūt [^ai]ļdeit  is:0xtta  #Atst.i.tag
#SFX I  eit  u   [iou]deit  is:1vtt0  #meideit, svaideit, skraideit, saudeit,ruodeit
#SFX I  eit  i   [iou]deit  is:2vtt0  #II p vsk
#SFX I  eit  a   [iou]deit  is:3xtt0  #III p vsk
#SFX I  eit  om  [iou]deit  is:1dtt0  #I p dsk
#SFX I  eit  ot  [iou]deit  is:2dtt0  #II p dsk
#SFX I  eit  it  [iou]deit  is:2dttp  #pav. II p dsk
#SFX I  eit  ūt  [iou]deit  is:0xtta  #Atst.i.tag
#SFX I  eit  u   [^as][nt]eit  is:1vtt0  # maineit - mainu, syuteit, skaiteit; moža s i padaudzi i juodola 2
#SFX I  eit  i   [^as][nt]eit  is:2vtt0  #II p vsk
#SFX I  eit  a   [^as][nt]eit  is:3xtt0  #III p vsk
#SFX I  eit  om  [^as][nt]eit  is:1dtt0  #I p dsk
#SFX I  eit  ot  [^as][nt]eit  is:2dtt0  #II p dsk
#SFX I  eit  it  [^as][nt]eit  is:2dttp  #pav. II p dsk
#SFX I  eit  ūt  [^as][nt]eit  is:0xtta  #Atst.i.tag
#SFX I  aneit  onu   aneit  is:1vtt0  #    ganeit - gonu
#SFX I  aneit  oni   aneit  is:2vtt0  #II p vsk
#SFX I  aneit  ona   aneit  is:3xtt0  #III p vsk
#SFX I  aneit  onom  aneit  is:1dtt0  #I p dsk
#SFX I  aneit  onot  aneit  is:2dtt0  #II p dsk
#SFX I  aneit  onit  aneit  is:2dttp  #pav. II p dsk
#SFX I  aneit  onūt  aneit  is:0xtta  #Atst.i.tag
#SFX I  aleit  olu   aleit  is:1vtt0  #daleit - dolu
#SFX I  aleit  oli   aleit  is:2vtt0  #II p vsk
#SFX I  aleit  ola   aleit  is:3xtt0  #III p vsk
#SFX I  aleit  olom  aleit  is:1dtt0  #I p dsk
#SFX I  aleit  olot  aleit  is:2dtt0  #II p dsk
#SFX I  aleit  olit  aleit  is:2dttp  #pav. II p dsk
#SFX I  aleit  olūt  aleit  is:0xtta  #Atst.i.tag
#SFX I  areit  oru   areit  is:1vtt0  #dareit - doru
#SFX I  areit  ori   areit  is:2vtt0  #II p vsk
#SFX I  areit  ora   areit  is:3xtt0  #III p vsk
#SFX I  areit  orom  areit  is:1dtt0  #I p dsk
#SFX I  areit  orot  areit  is:2dtt0  #II p dsk
#SFX I  areit  orit  areit  is:2dttp  #pav. II p dsk
#SFX I  areit  orūt  areit  is:0xtta  #Atst.i.tag
#SFX I  ateit  otu   ateit  is:1vtt0  #krateit - krotu
#SFX I  ateit  oti   ateit  is:2vtt0  #II p vsk
#SFX I  ateit  ota   ateit  is:3xtt0  #III p vsk
#SFX I  ateit  otom  ateit  is:1dtt0  #I p dsk
#SFX I  ateit  otot  ateit  is:2dtt0  #II p dsk
#SFX I  ateit  otit  ateit  is:2dttp  #pav. II p dsk
#SFX I  ateit  otūt  ateit  is:0xtta  #Atst.i.tag
#SFX I  aksteit  okstu   aksteit  is:1vtt0  #laksteit - lokstu
#SFX I  aksteit  oksti   aksteit  is:2vtt0  #II p vsk
#SFX I  aksteit  oksta   aksteit  is:3xtt0  #III p vsk
#SFX I  aksteit  okstom  aksteit  is:1dtt0  #I p dsk
#SFX I  aksteit  okstot  aksteit  is:2dtt0  #II p dsk
#SFX I  aksteit  okstit  aksteit  is:2dttp  #pav. II p dsk
#SFX I  aksteit  okstūt  aksteit  is:0xtta  #Atst.i.tag
#SFX I  aļsteit  olstu   aļsteit  is:1vtt0  #smaļsteit - smolstu
#SFX I  aļsteit  olsti   aļsteit  is:2vtt0  #II p vsk
#SFX I  aļsteit  olsta   aļsteit  is:3xtt0  #III p vsk
#SFX I  aļsteit  olstom  aļsteit  is:1dtt0  #I p dsk
#SFX I  aļsteit  olstot  aļsteit  is:2dtt0  #II p dsk
#SFX I  aļsteit  olstit  aļsteit  is:2dttp  #pav. II p dsk
#SFX I  aļsteit  olstūt  aļsteit  is:0xtta  #Atst.i.tag
#SFX I  eit  u   [^kļ]steit  is:1vtt0  #   buorsteit, laisteit
#SFX I  eit  i   [^kļ]steit  is:2vtt0  #II p vsk
#SFX I  eit  a   [^kļ]steit  is:3xtt0  #III p vsk
#SFX I  eit  om  [^kļ]steit  is:1dtt0  #I p dsk
#SFX I  eit  ot  [^kļ]steit  is:2dtt0  #II p dsk
#SFX I  eit  it  [^kļ]steit  is:2dttp   #pav. II p dsk
#SFX I  eit  ūt  [^kļ]steit  is:0xtta  #Atst.i.tag
#SFX I  ibēt  ybu    ibēt  is:1vtt0  #gribēt - grybu
#SFX I  ēt    i      ibēt  is:2vtt0  #II p vsk
#SFX I  ibēt  yb     ibēt  is:3xtt0  #III p vsk
#SFX I  ēt    im     ibēt  is:1dtt0  #I p dsk
#SFX I  ēt    it     ibēt  is:2dtt0  #II p dsk        ????
#SFX I  ibēt  ybātu  ibēt  is:0dttv   #vielejum izt.
#SFX I  ibēt  ybūt   ibēt  is:0xtta  #Atst.i.tag
#SFX I  icēt  ycu    icēt  is:1vtt0  #ticēt - tycu
#SFX I  ēt    i      icēt  is:2vtt0  #II p vsk
#SFX I  ēt    0      icēt  is:3xtt0  #III p vsk
#SFX I  ēt    im     icēt  is:1dtt0  #I p dsk
#SFX I  ēt    it     icēt  is:2dtt0  #II p dsk, pav.
#SFX I  icēt  ycātu  icēt  is:0dttv   #vielejum izt.
#SFX I  icēt  ycūt   icēt  is:0xtta  #Atst.i.tag
#SFX I  ēdēt  iežu   ēdēt  is:1vtt0  #sēdēt - siežu
#SFX I  ēdēt  iedi   ēdēt  is:2vtt0  #II p vsk
#SFX I  ēt    0      ēdēt  is:3xtt0  #III p vsk
#SFX I  ēt    im     ēdēt  is:1dtt0  #I p dsk
#SFX I  ēt    it     ēdēt  is:2dtt0  #II p dsk
#SFX I  ēdēt  ādātu  ēdēt  is:0dttv   #vielejum izt.
#SFX I  ēdēt  iežūt  ēdēt  is:0xtta  #Atst.i.tag
#SFX I  edzēt adzu   edzēt  is:1vtt0  #redzēt - radzu
#SFX I  ēt    i      edzēt  is:2vtt0  #II p vsk
#SFX I  ēt    0      edzēt  is:3xtt0  #III p vsk
#SFX I  ēt    im     edzēt  is:1dtt0  #I p dsk
#SFX I  ēt    it     edzēt  is:2dtt0  #II p dsk
#SFX I  edzēt  adzātu edzēt  is:0dttv   #vielejum izt.
#SFX I  edzēt  adzūt  edzēt  is:0xtta  #Atst.i.tag
#SFX I  lēt   ļu    lēt  is:1vtt0  #gulēt - guļu
#SFX I  lēt   i     lēt  is:2vtt0  #II p vsk
#SFX I  ēt    ļ     lēt  is:3xtt0  #III p vsk
#SFX I  ēt    im    lēt  is:1dtt0  #I p dsk
#SFX I  ēt    it    lēt  is:2dtt0  #II p dsk
#SFX I  ēt    ātu   lēt  is:0dttv   #vielejum izt.
#SFX I  lēt   ļūt   lēt  is:0xtta  #Atst.i.tag
#SFX I  inēt  ynu    inēt  is:1vtt0  #minēt - mynu
#SFX I  inēt  i      inēt  is:2vtt0  #II p vsk
#SFX I  ēt    0      inēt  is:3xtt0  #III p vsk
#SFX I  ēt    im     inēt  is:1dtt0  #I p dsk
#SFX I  ēt    it     inēt  is:2dtt0  #II p dsk
#SFX I  inēt  ynātu  inēt  is:0dttv   #vielejum izt.
#SFX I  inēt  ynūt   inēt  is:0xtta  #Atst.i.tag
#SFX I  duot žu   duot  is:1vtt0  #dzīduot - dzīžu, rauduot - raužu
#SFX I  uot  i    duot  is:2vtt0  #II p vsk
#SFX I  uot  0    duot  is:3xtt0  #III p vsk
#SFX I  duot žom  duot  is:1dtt0  #I p dsk
#SFX I  duot žot  duot  is:2dtt0  #II p dsk
#SFX I  uot  it   duot  is:2dttp   #pav
#SFX I  0    u    duot  is:0dttv   #vielejum izt.
#SFX I  uot  ūt   duot  is:0xtta  #Atst.i.tag
#SFX I  uot  u   nuot  is:1vtt0  #zynuot - zynu
#SFX I  uot  i   nuot  is:2vtt0  #II p vsk
#SFX I  uot  a   nuot  is:3xtt0  #III p vsk
#SFX I  uot  om  nuot  is:1dtt0  #I p dsk
#SFX I  uot  ot  nuot  is:2dtt0  #II p dsk
#SFX I  uot  it  nuot  is:2dttp   #pav
#SFX I  0    u   nuot  is:0dttv   #vielejum izt.
#SFX I  uot  ūt  nuot  is:0xtta  #Atst.i.tag
#muocēt
#derēt
#tecēt
#2011-08-05
# nav 3 vuordu - skot lejī
#2010-09-27
#2011-11-14
#afiksi nav optimizeiti uz atsakuortuošonu
SFX I Y 206
SFX I  0    u  eit  is:0dttv     #vielejuma izt. golūtnei -eit
SFX I  eit  u   [^cdlnrst]eit  is:1vtt0 #
SFX I  eit  i   [^cdlnrst]eit  is:2vtt0
SFX I  eit  a   [^cdlnrst]eit  is:3xtt0
SFX I  eit  om  [^cdlnrst]eit  is:1dtt0
SFX I  eit  ot  [^cdlnrst]eit  is:2dtt0
SFX I  eit  it  [^cdlnrst]eit  is:2dttp
SFX I  eit  ūt  [^cdlnrst]eit  is:0xtta
SFX I  aseit  osu   aseit  is:1vtt0  #praseit - prosu
SFX I  aseit  osi   aseit  is:2vtt0
SFX I  aseit  osa   aseit  is:3xtt0
SFX I  aseit  osom  aseit  is:1dtt0
SFX I  aseit  osot  aseit  is:2dtt0
SFX I  aseit  osit  aseit  is:2dttp
SFX I  aseit  osūt  aseit  is:0xtta
SFX I  eit  u  [^a]seit  is:1vtt0  # maiseit, taiseit, kaiseit, klauseit
SFX I  eit  i  [^a]seit  is:2vtt0
SFX I  eit  a  [^a]seit  is:3xtt0
SFX I  eit  om [^a]seit  is:1dtt0
SFX I  eit  ot [^a]seit  is:2dtt0
SFX I  eit  it [^a]seit  is:2dttp
SFX I  eit  ūt [^a]seit  is:0xtta
SFX I  ceit  ku  [^a]ceit  is:1vtt0  #   slauceit - slauku
SFX I  ceit  ki  [^a]ceit  is:2vtt0
SFX I  ceit  ka  [^a]ceit  is:3xtt0
SFX I  ceit  kom [^a]ceit  is:1dtt0
SFX I  ceit  kot [^a]ceit  is:2dtt0
SFX I  ceit  kit [^a]ceit  is:2dttp
SFX I  ceit  kūt [^a]ceit  is:0xtta
SFX I  aceit  oku   aceit  is:1vtt0  #    saceit - soku
SFX I  aceit  oki   aceit  is:2vtt0
SFX I  aceit  oka   aceit  is:3xtt0
SFX I  aceit  okom  aceit  is:1dtt0
SFX I  aceit  okot  aceit  is:2dtt0
SFX I  aceit  okit  aceit  is:2dttp
SFX I  aceit  okūt  aceit  is:0xtta
SFX I  adeit  odu   adeit  is:1vtt0  #    badeit - bodu
SFX I  adeit  odi   adeit  is:2vtt0
SFX I  adeit  oda   adeit  is:3xtt0
SFX I  adeit  odom  adeit  is:1dtt0
SFX I  adeit  odot  adeit  is:2dtt0
SFX I  adeit  odit  adeit  is:2dttp
SFX I  adeit  odūt  adeit  is:0xtta
SFX I  ardeit  ordu   ardeit  is:1vtt0  #  spardeit - spuordu
SFX I  ardeit  ordi   ardeit  is:2vtt0
SFX I  ardeit  orda   ardeit  is:3xtt0
SFX I  ardeit  ordom  ardeit  is:1dtt0
SFX I  ardeit  ordot  ardeit  is:2dtt0
SFX I  ardeit  ordit  ardeit  is:2dttp
SFX I  ardeit  ordūt  ardeit  is:0xtta
SFX I  irdeit  yrdu   irdeit  is:1vtt0  #  dzirdeit - dzyrdu
SFX I  irdeit  yrdi   irdeit  is:2vtt0
SFX I  irdeit  yrda   irdeit  is:3xtt0
SFX I  irdeit  yrdom  irdeit  is:1dtt0
SFX I  irdeit  yrdot  irdeit  is:2dtt0
SFX I  irdeit  yrdit  irdeit  is:2dttp
SFX I  irdeit  yrdūt  irdeit  is:0xtta
SFX I  eit  u    [^ai]rdeit  is:1vtt0  #   uordeit - uordu
SFX I  eit  i    [^ai]rdeit  is:2vtt0
SFX I  eit  a    [^ai]rdeit  is:3xtt0
SFX I  eit  om   [^ai]rdeit  is:1dtt0
SFX I  eit  ot   [^ai]rdeit  is:2dtt0
SFX I  eit  it   [^ai]rdeit  is:2dttp
SFX I  eit  ūt   [^ai]rdeit  is:0xtta
SFX I  aļdeit  oldu   aļdeit  is:1vtt0  #  gaļdeit - goldu
SFX I  aļdeit  oldi   aļdeit  is:2vtt0
SFX I  aļdeit  olda   aļdeit  is:3xtt0
SFX I  aļdeit  oldom  aļdeit  is:1dtt0
SFX I  aļdeit  oldot  aļdeit  is:2dtt0
SFX I  aļdeit  oldit  aļdeit  is:2dttp
SFX I  aļdeit  oldūt  aļdeit  is:0xtta
SFX I  iļdeit  yldu   iļdeit  is:1vtt0  #   siļdeit - syldu
SFX I  iļdeit  yldi   iļdeit  is:2vtt0
SFX I  iļdeit  ylda   iļdeit  is:3xtt0
SFX I  iļdeit  yldom  iļdeit  is:1dtt0
SFX I  iļdeit  yldot  iļdeit  is:2dtt0
SFX I  iļdeit  yldit  iļdeit  is:2dttp
SFX I  iļdeit  yldūt  iļdeit  is:0xtta
SFX I  ļdeit   ldu  [^ai]ļdeit  is:1vtt0  #  guļdeit - guldu
SFX I  ļdeit   ldi  [^ai]ļdeit  is:2vtt0
SFX I  ļdeit   lda  [^ai]ļdeit  is:3xtt0
SFX I  ļdeit   ldom [^ai]ļdeit  is:1dtt0
SFX I  ļdeit   ldot [^ai]ļdeit  is:2dtt0
SFX I  ļdeit   ldit [^ai]ļdeit  is:2dttp
SFX I  ļdeit   ldūt [^ai]ļdeit  is:0xtta
SFX I  eit  u   [iou]deit  is:1vtt0    #     meideit, svaideit, skraideit, saudeit,ruodeit
SFX I  eit  i   [iou]deit  is:2vtt0
SFX I  eit  a   [iou]deit  is:3xtt0
SFX I  eit  om  [iou]deit  is:1dtt0
SFX I  eit  ot  [iou]deit  is:2dtt0
SFX I  eit  it  [iou]deit  is:2dttp
SFX I  eit  ūt  [iou]deit  is:0xtta
SFX I  eit  u   [^as][nt]eit  is:1vtt0  #    maineit - mainu, syuteit, skaiteit; moža s i padaudzi i juodola 2
SFX I  eit  i   [^as][nt]eit  is:2vtt0
SFX I  eit  a   [^as][nt]eit  is:3xtt0
SFX I  eit  om  [^as][nt]eit  is:1dtt0
SFX I  eit  ot  [^as][nt]eit  is:2dtt0
SFX I  eit  it  [^as][nt]eit  is:2dttp
SFX I  eit  ūt  [^as][nt]eit  is:0xtta
SFX I  aneit  onu   aneit  is:1vtt0  #    ganeit - gonu
SFX I  aneit  oni   aneit  is:2vtt0
SFX I  aneit  ona   aneit  is:3xtt0
SFX I  aneit  onom  aneit  is:1dtt0
SFX I  aneit  onot  aneit  is:2dtt0
SFX I  aneit  onit  aneit  is:2dttp
SFX I  aneit  onūt  aneit  is:0xtta
SFX I  aleit  olu   aleit  is:1vtt0  #    daleit - dolu
SFX I  aleit  oli   aleit  is:2vtt0
SFX I  aleit  ola   aleit  is:3xtt0
SFX I  aleit  olom  aleit  is:1dtt0
SFX I  aleit  olot  aleit  is:2dtt0
SFX I  aleit  olit  aleit  is:2dttp
SFX I  aleit  olūt  aleit  is:0xtta
SFX I  areit  oru   areit  is:1vtt0  #    dareit - doru
SFX I  areit  ori   areit  is:2vtt0
SFX I  areit  ora   areit  is:3xtt0
SFX I  areit  orom  areit  is:1dtt0
SFX I  areit  orot  areit  is:2dtt0
SFX I  areit  orit  areit  is:2dttp
SFX I  areit  orūt  areit  is:0xtta
SFX I  ateit  otu   ateit  is:1vtt0  #    krateit - krotu
SFX I  ateit  oti   ateit  is:2vtt0
SFX I  ateit  ota   ateit  is:3xtt0
SFX I  ateit  otom  ateit  is:1dtt0
SFX I  ateit  otot  ateit  is:2dtt0
SFX I  ateit  otit  ateit  is:2dttp
SFX I  ateit  otūt  ateit  is:0xtta
SFX I  aksteit  okstu   aksteit  is:1vtt0  #   laksteit - lokstu
SFX I  aksteit  oksti   aksteit  is:2vtt0
SFX I  aksteit  oksta   aksteit  is:3xtt0
SFX I  aksteit  okstom  aksteit  is:1dtt0
SFX I  aksteit  okstot  aksteit  is:2dtt0
SFX I  aksteit  okstit  aksteit  is:2dttp
SFX I  aksteit  okstūt  aksteit  is:0xtta
SFX I  aļsteit  olstu   aļsteit  is:1vtt0  #   smaļsteit - smolstu
SFX I  aļsteit  olsti   aļsteit  is:2vtt0
SFX I  aļsteit  olsta   aļsteit  is:3xtt0
SFX I  aļsteit  olstom  aļsteit  is:1dtt0
SFX I  aļsteit  olstot  aļsteit  is:2dtt0
SFX I  aļsteit  olstit  aļsteit  is:2dttp
SFX I  aļsteit  olstūt  aļsteit  is:0xtta
SFX I  eit  u   [^kļ]steit  is:1vtt0  #     buorsteit, laisteit
SFX I  eit  i   [^kļ]steit  is:2vtt0
SFX I  eit  a   [^kļ]steit  is:3xtt0
SFX I  eit  om  [^kļ]steit  is:1dtt0
SFX I  eit  ot  [^kļ]steit  is:2dtt0
SFX I  eit  it  [^kļ]steit  is:2dttp
SFX I  eit  ūt  [^kļ]steit  is:0xtta
SFX I  ibēt  ybu    ibēt  is:1vtt0  #       gribēt - grybu
SFX I  ēt    i      ibēt  is:2vtt0
SFX I  ibēt  yb     ibēt  is:3xtt0
SFX I  ēt    im     ibēt  is:1dtt0
SFX I  ēt    it     ibēt  is:2dtt0
SFX I  ibēt  ybātu  ibēt  is:0dttv
SFX I  ibēt  ybūt   ibēt  is:0xtta
SFX I  icēt  ycu    icēt  is:1vtt0  #       ticēt - tycu
SFX I  ēt    i      icēt  is:2vtt0
SFX I  ēt    0      icēt  is:3xtt0
SFX I  ēt    im     icēt  is:1dtt0
SFX I  ēt    it     icēt  is:2dtt0
SFX I  icēt  ycātu  icēt  is:0dttv
SFX I  icēt  ycūt   icēt  is:0xtta
SFX I  ēdēt  iežu   ēdēt  is:1vtt0  #       sēdēt - siežu
SFX I  ēdēt  iedi   ēdēt  is:2vtt0
SFX I  ēt    0      ēdēt  is:3xtt0
SFX I  ēt    im     ēdēt  is:1dtt0
SFX I  ēt    it     ēdēt  is:2dtt0
SFX I  ēdēt  ādātu  ēdēt  is:0dttv
SFX I  ēdēt  iežūt  ēdēt  is:0xtta
SFX I  edzēt adzu   edzēt  is:1vtt0  #      redzēt - radzu
SFX I  ēt    i      edzēt  is:2vtt0
SFX I  ēt    0      edzēt  is:3xtt0
SFX I  ēt    im     edzēt  is:1dtt0
SFX I  ēt    it     edzēt  is:2dtt0
SFX I  edzēt  adzātu edzēt  is:0dttv
SFX I  edzēt  adzūt  edzēt  is:0xtta
SFX I  lēt   ļu    lēt  is:1vtt0  #        gulēt - guļu
SFX I  lēt   i     lēt  is:2vtt0
SFX I  ēt    ļ     lēt  is:3xtt0
SFX I  ēt    im    lēt  is:1dtt0
SFX I  ēt    it    lēt  is:2dtt0
SFX I  ēt    ātu   lēt  is:0dttv
SFX I  lēt   ļūt   lēt  is:0xtta
SFX I  inēt  ynu    inēt  is:1vtt0  #       minēt - mynu
SFX I  inēt  i      inēt  is:2vtt0
SFX I  ēt    0      inēt  is:3xtt0
SFX I  ēt    im     inēt  is:1dtt0
SFX I  ēt    it     inēt  is:2dtt0
SFX I  inēt  ynātu  inēt  is:0dttv
SFX I  inēt  ynūt   inēt  is:0xtta
SFX I  duot žu   duot  is:1vtt0  #     dzīduot - dzīžu, rauduot - raužu
SFX I  uot  i    duot  is:2vtt0
SFX I  uot  0    duot  is:3xtt0
SFX I  duot žom  duot  is:1dtt0
SFX I  duot žot  duot  is:2dtt0
SFX I  uot  it   duot  is:2dttp
SFX I  0    u    duot  is:0dttv
SFX I  uot  ūt   duot  is:0xtta
SFX I  uot  u   nuot  is:1vtt0  #     zynuot - zynu
SFX I  uot  i   nuot  is:2vtt0
SFX I  uot  a   nuot  is:3xtt0
SFX I  uot  om  nuot  is:1dtt0
SFX I  uot  ot  nuot  is:2dtt0
SFX I  uot  it  nuot  is:2dttp
SFX I  0    u   nuot  is:0dttv
SFX I  uot  ūt  nuot  is:0xtta
#muocēt
#derēt
#tecēt

#Tiem darbības vārdiem, kam pagātnes 3. persona beidzas ar                 -a,
#    pagātnes daudzskaitļa 1. un 2. personas galotnes ir             -om, -ot,
#       piemēram, veit -vyna - vynom - vynot, peit - pyna - pynom - pynot.
#Tiem darbības vārdiem, kam pagātnes 3. persona beidzas ar                 -e,
#    pagātnes daudzskaitļa 1. un 2. personas galotnes ir             -em, -et,
#       piemēram, celt -cēle - cēlem - cēlet, veļt - vēle - vēlem - vēlēt.

#############################
#
#   Pag. II konj 2. grupai ekskluzivi
#
############################
#SFX K Y 5
#SFX K eit ieju  eit  is:1vpt0  #pesteit, miereit
#SFX K eit ieji  eit  is:2vpt0
#SFX K eit ēja   eit  is:3xpt0
#SFX K eit ējom  eit  is:1dpt0
#SFX K eit ējot  eit  is:2dpt0
#SFX K ēst iežu  ēst  is:1vpt0  #ēst
#SFX K ēst iedi  ēst  is:2vpt0
#SFX K st  de    ēst  is:3xpt0
#SFX K st  dem   ēst  is:1dpt0
#SFX K st  det   ēst  is:2dpt0
#
SFX K Y 10
SFX K eit ieju  eit  is:1vpt0
SFX K eit ieji  eit  is:2vpt0
SFX K eit ēja   eit  is:3xpt0
SFX K eit ējom  eit  is:1dpt0
SFX K eit ējot  eit  is:2dpt0
SFX K ēst iežu  ēst  is:1vpt0
SFX K ēst iedi  ēst  is:2vpt0
SFX K st  de    ēst  is:3xpt0
SFX K st  dem   ēst  is:1dpt0
SFX K st  det   ēst  is:2dpt0


#pagutne, vysplošuokī gadejumi
#2010-08-23
#2011-11-14
#2011-12-05 - saeisynuoti daži īroksti
#SFX L Y 135
#SFX L t  ju   [^ēgiīkļmrsuū]t  is:1vptx0  #runuot
#SFX L t  ji   [^ēgiīkļmrsuū]t  is:2vpx0
#SFX L t  ja   [^ēgiīkļmrsuū]t  is:3xpx0
#SFX L t  jom  [^ēgiīkļmrsuū]t  is:1dpx0
#SFX L t  jot  [^ēgiīkļmrsuū]t  is:2dpx0
#SFX L ēt ieju   [ē]t  is:1vptx0
#SFX L ēt ieji   [ē]t  is:2vpx0
#SFX L ēt ēja    [ē]t  is:3xpx0
#SFX L ēt ējom   [ē]t  is:1dpx0
#SFX L ēt ējot   [ē]t  is:2dpx0
#SFX L gt džu   [^ēiu]gt  is:1vptx0
#SFX L gt dzi   [^ēiu]gt  is:2vpx0
#SFX L gt dze   [^ēiu]gt  is:3xpx0 #!!!! golūtne e
#SFX L gt dzem  [^ēiu]gt  is:1dpx0
#SFX L gt dzet  [^ēiu]gt  is:2dpx0
#SFX L ēgt āgu   [ē]gt  is:1vptx0 #bēgt
#SFX L ēgt āgi   [ē]gt  is:2vpx0
#SFX L ēgt āga   [ē]gt  is:3xpx0 #!!!! golūtne a
#SFX L ēgt āgom  [ē]gt  is:1dpx0
#SFX L ēgt āgot  [ē]gt  is:2dpx0
#SFX L igt ygu   [i]gt  is:1vptx0 #migt
#SFX L igt ygi   [i]gt  is:2vpx0
#SFX L igt yga   [i]gt  is:3xpx0 #!!!! golūtne a
#SFX L igt ygom  [i]gt  is:1dpx0
#SFX L igt ygot  [i]gt  is:2dpx0
#SFX L t u    [u]gt  is:1vpt0  #ryugt
#SFX L t i    [u]gt  is:2vpt0
#SFX L t a    [u]gt  is:3xpt0
#SFX L t om   [u]gt  is:1dpt0
#SFX L t ot   [u]gt  is:2dpt0
#SFX L it ju   eit  is:1vpx0  #neit, itml izaver pec III konj lūcejuma, tsai ka IIk itymā afiksā navar tikt
#SFX L it ji   eit  is:2vpx0
#SFX L it ja   eit  is:3xpx0
#SFX L it jom  eit  is:1dpx0
#SFX L it jot  eit  is:2dpx0
#SFX L īt ieju    īt  is:1vptx0 #rīt
#SFX L īt ieji    īt  is:2vpx0
#SFX L īt ēja     īt  is:3xpx0 #!!!! golūtne a
#SFX L īt ējom    īt  is:1dpx0
#SFX L īt ējot    īt  is:2dpx0
#SFX L kt ču   [^ēiļr]kt  is:1vptx0 #saukt, braukt
#SFX L kt ci   [^ēiļr]kt  is:2vpx0
#SFX L kt ce   [^iļr]kt  is:3xpx0 #!!!!!!!!!!!!!! e lēkt toža! aiz tam 3 afiksi nūvuokti
#SFX L kt cem  [^iļr]kt  is:1dpx0
#SFX L kt cet  [^iļr]kt  is:2dpx0
#SFX L ēkt ieču   [ē]kt  is:1vptx0 #lēkt attention!
#SFX L ēkt ieci   [ē]kt  is:2vpx0
#SFX L ikt yku   [i]kt  is:1vptx0 #likt
#SFX L ikt yki   [i]kt  is:2vpx0
#SFX L ikt yka   [i]kt  is:3xpx0 #!!!! golūtne a
#SFX L ikt ykom  [i]kt  is:1dpx0
#SFX L ikt ykot  [i]kt  is:2dpx0
#SFX L iļkt ylku   iļkt  is:1vptx0 #viļkt
#SFX L iļkt ylki   iļkt  is:2vpx0
#SFX L iļkt ylka   iļkt  is:3xpx0 #!!!! golūtne a
#SFX L iļkt ylkom  iļkt  is:1dpx0
#SFX L iļkt ylkot  iļkt  is:2dpx0
#SFX L arkt orku   arkt  is:1vptx0 #sarkt
#SFX L arkt orki   arkt  is:2vpx0
#SFX L arkt orka   arkt  is:3xpx0 #!!!! golūtne a
#SFX L arkt orkom  arkt  is:1dpx0
#SFX L arkt orkot  arkt  is:2dpx0
#SFX L t    u     erkt  is:1vpt0  #mierkt
#SFX L t    i     erkt  is:2vpt0
#SFX L t    a     erkt  is:3xpt0
#SFX L t    om    erkt  is:1dpt0
#SFX L t    ot    erkt  is:2dpt0
#SFX L aļt olu   aļt  is:1vptx0  #maļt
#SFX L aļt oli   aļt  is:2vpx0
#SFX L aļt ola   aļt  is:3xpx0 #!!!! golūtne a
#SFX L aļt olom  aļt  is:1dpx0
#SFX L aļt olot  aļt  is:2dpx0
#SFX L eļt ieļu  eļt  is:1vptx0 #smeļt
#SFX L eļt ieli  eļt  is:2vpx0
#SFX L eļt ēle   eļt  is:3xpx0 #!!!! golūtne e
#SFX L eļt ēlem  eļt  is:1dpx0
#SFX L eļt ēlet  eļt  is:2dpx0
#SFX L imt ymu   imt  is:1vptx0 #dzimt
#SFX L imt ymi   imt  is:2vpx0
#SFX L imt yma   imt  is:3xpx0 #!!!! golūtne a
#SFX L imt ymom  imt  is:1dpx0
#SFX L imt ymot  imt  is:2dpx0
#SFX L umt yumu   umt  is:1vptx0 #stumt
#SFX L umt yumi   umt  is:2vpx0
#SFX L umt yume   umt  is:3xpx0 #!!!! golūtne e
#SFX L umt yumem  umt  is:1dpx0
#SFX L umt yumet  umt  is:2dpx0
#SFX L ert ieru   ert  is:1vptx0 #dzert
#SFX L ert ieri   ert  is:2vpx0
#SFX L ert ēre    ert  is:3xpx0 #!!!! golūtne e
#SFX L ert ērem   ert  is:1dpx0
#SFX L ert ēret   ert  is:2dpx0
#SFX L ērt ieru   ērt  is:1vptx0 #pērt
#SFX L ērt ieri   ērt  is:2vpx0
#SFX L ērt ēre    ērt  is:3xpx0 #!!!! golūtne e
#SFX L ērt ērem   ērt  is:1dpx0
#SFX L ērt ēret   ērt  is:2dpx0
#SFX L ūrt yuru   ūrt  is:1vptx0 #dūrt
#SFX L ūrt yuri   ūrt  is:2vpx0
#SFX L ūrt yure   ūrt  is:3xpx0 #!!!! golūtne e
#SFX L ūrt yurem  ūrt  is:1dpx0
#SFX L ūrt yuret  ūrt  is:2dpx0
#SFX L irt yru    irt  is:1vpt0   #virt
#SFX L irt yri    irt  is:2vpt0
#SFX L irt yra    irt  is:3xpt0
#SFX L irt yrom   irt  is:1dpt0
#SFX L irt yrot   irt  is:2dpt0
#SFX L st du   [^aieī]st  is:1vptx0 #zeist
#SFX L st di   [^ai]st    is:2vpx0  #vest, svīst toža
#SFX L st da   [^aieī]st  is:3xpx0 #!!!! golūtne a
#SFX L st dom  [^aieī]st  is:1dpx0
#SFX L st dot  [^aieī]st  is:2dpx0
#SFX L ast otu   ast  is:1vptx0 #prast
#SFX L ast oti   ast  is:2vpx0
#SFX L ast ota   ast  is:3xpx0 #!!!! golūtne a
#SFX L ast otom  ast  is:1dpx0
#SFX L ast otot  ast  is:2dpx0
#SFX L st du   [e]ist  is:1vpt0   #zeist
#SFX L st di   [e]ist  is:2vpt0
#SFX L st da   [e]ist  is:3xpt0
#SFX L st dom  [e]ist  is:1dpt0
#SFX L st dot  [e]ist  is:2dpt0
#SFX L ist ydu   [^e]ist  is:1vpt0 #brist
#SFX L ist ydi   [^e]ist  is:2vpt0
#SFX L ist yda   [^e]ist  is:3xpt0
#SFX L ist ydom  [^e]ist  is:1dpt0
#SFX L ist ydot  [^e]ist  is:2dpt0
#SFX L st žu   est  is:1vptx0 #vest
#SFX L st de   est  is:3xpx0 #!!!! golūtne e
#SFX L st dem  est  is:1dpx0
#SFX L st det  est  is:2dpx0
#SFX L st žu   īst  is:1vptx0 #svīst
#SFX L st de   īst  is:3xpx0 #!!!! golūtne
#SFX L st dem  īst  is:1dpx0
#SFX L st det  īst  is:2dpx0
#SFX L ut vu   [^a]ut  is:1vptx0 #giut
#SFX L ut vi   [^a]ut  is:2vpx0
#SFX L ut va   [^a]ut  is:3xpx0 #!!!! golūtne a
#SFX L ut vom  [^a]ut  is:1dpx0
#SFX L ut vot  [^a]ut  is:2dpx0
#SFX L aut uovu   aut  is:1vptx0 #saut
#SFX L aut uovi   aut  is:2vpx0
#SFX L aut uove   aut  is:3xpx0 #!!!! golūtne e
#SFX L aut uovem  aut  is:1dpx0
#SFX L aut uovet  aut  is:2dpx0
#SFX L ūt evu   ūt  is:1vptx0 #dūt
#SFX L ūt evi   ūt  is:2vpx0
#SFX L ūt eve   ūt  is:3xpx0 #!!!! golūtne a
#SFX L ūt evem  ūt  is:1dpx0
#SFX L ūt evet  ūt  is:2dpx0
#lobuots 23.01.2012 - zeist/brist
SFX L Y 146
SFX L t  ju   [^ēgiīkļmrsuū]t  is:1vpt0
SFX L t  ji   [^ēgiīkļmrsuū]t  is:2vpt0
SFX L t  ja   [^ēgiīkļmrsuū]t  is:3xpt0
SFX L t  jom  [^ēgiīkļmrsuū]t  is:1dpt0
SFX L t  jot  [^ēgiīkļmrsuū]t  is:2dpt0
SFX L ēt ieju   [ē]t  is:1vpt0
SFX L ēt ieji   [ē]t  is:2vpt0
SFX L ēt ēja    [ē]t  is:3xpt0
SFX L ēt ējom   [ē]t  is:1dpt0
SFX L ēt ējot   [ē]t  is:2dpt0
SFX L gt džu   [^ēiu]gt  is:1vpt0
SFX L gt dzi   [^ēiu]gt  is:2vpt0
SFX L gt dze   [^ēiu]gt  is:3xpt0
SFX L gt dzem  [^ēiu]gt  is:1dpt0
SFX L gt dzet  [^ēiu]gt  is:2dpt0
SFX L ēgt āgu    [ē]gt  is:1vpt0
SFX L ēgt āgi    [ē]gt  is:2vpt0
SFX L ēgt āga    [ē]gt  is:3xpt0
SFX L ēgt āgom   [ē]gt  is:1dpt0
SFX L ēgt āgot   [ē]gt  is:2dpt0
SFX L igt ygu    [i]gt  is:1vpt0
SFX L igt ygi    [i]gt  is:2vpt0
SFX L igt yga    [i]gt  is:3xpt0
SFX L igt ygom   [i]gt  is:1dpt0
SFX L igt ygot   [i]gt  is:2dpt0
SFX L t u    [u]gt  is:1vpt0
SFX L t i    [u]gt  is:2vpt0
SFX L t a    [u]gt  is:3xpt0
SFX L t om   [u]gt  is:1dpt0
SFX L t ot   [u]gt  is:2dpt0
SFX L it ju   eit  is:1vpt0
SFX L it ji   eit  is:2vpt0
SFX L it ja   eit  is:3xpt0
SFX L it jom  eit  is:1dpt0
SFX L it jot  eit  is:2dpt0
SFX L īt ieju    īt  is:1vpt0
SFX L īt ieji    īt  is:2vpt0
SFX L īt ēja     īt  is:3xpt0
SFX L īt ējom    īt  is:1dpt0
SFX L īt ējot    īt  is:2dpt0
SFX L kt ču  [^ēiļr]kt is:1vpt0
SFX L kt ci  [^ēiļr]kt is:2vpt0
SFX L kt ce   [^iļr]kt is:3xpt0
SFX L kt cem  [^iļr]kt is:1dpt0
SFX L kt cet  [^iļr]kt is:2dpt0
SFX L ēkt ieču   [ē]kt is:1vpt0
SFX L ēkt ieci   [ē]kt is:2vpt0
SFX L ikt yku   [i]kt  is:1vpt0
SFX L ikt yki   [i]kt  is:2vpt0
SFX L ikt yka   [i]kt  is:3xpt0
SFX L ikt ykom  [i]kt  is:1dpt0
SFX L ikt ykot  [i]kt  is:2dpt0
SFX L iļkt ylku  iļkt  is:1vpt0
SFX L iļkt ylki  iļkt  is:2vpt0
SFX L iļkt ylka  iļkt  is:3xpt0
SFX L iļkt ylkom iļkt  is:1dpt0
SFX L iļkt ylkot iļkt  is:2dpt0
SFX L arkt orku  arkt  is:1vpt0
SFX L arkt orki  arkt  is:2vpt0
SFX L arkt orka  arkt  is:3xpt0
SFX L arkt orkom arkt  is:1dpt0
SFX L arkt orkot arkt  is:2dpt0
SFX L t    u     erkt  is:1vpt0
SFX L t    i     erkt  is:2vpt0
SFX L t    a     erkt  is:3xpt0
SFX L t    om    erkt  is:1dpt0
SFX L t    ot    erkt  is:2dpt0
SFX L aļt olu   aļt  is:1vpt0
SFX L aļt oli   aļt  is:2vpt0
SFX L aļt ola   aļt  is:3xpt0
SFX L aļt olom  aļt  is:1dpt0
SFX L aļt olot  aļt  is:2dpt0
SFX L eļt ieļu  eļt  is:1vpt0
SFX L eļt ieli  eļt  is:2vpt0
SFX L eļt ēle   eļt  is:3xpt0
SFX L eļt ēlem  eļt  is:1dpt0
SFX L eļt ēlet  eļt  is:2dpt0
SFX L imt ymu   imt  is:1vpt0
SFX L imt ymi   imt  is:2vpt0
SFX L imt yma   imt  is:3xpt0
SFX L imt ymom  imt  is:1dpt0
SFX L imt ymot  imt  is:2dpt0
SFX L umt yumu   umt  is:1vpt0
SFX L umt yumi   umt  is:2vpt0
SFX L umt yume   umt  is:3xpt0
SFX L umt yumem  umt  is:1dpt0
SFX L umt yumet  umt  is:2dpt0
SFX L ert ieru   ert  is:1vpt0
SFX L ert ieri   ert  is:2vpt0
SFX L ert ēre    ert  is:3xpt0
SFX L ert ērem   ert  is:1dpt0
SFX L ert ēret   ert  is:2dpt0
SFX L ērt ieru   ērt  is:1vpt0
SFX L ērt ieri   ērt  is:2vpt0
SFX L ērt ēre    ērt  is:3xpt0
SFX L ērt ērem   ērt  is:1dpt0
SFX L ērt ēret   ērt  is:2dpt0
SFX L ūrt yuru   ūrt  is:1vpt0
SFX L ūrt yuri   ūrt  is:2vpt0
SFX L ūrt yure   ūrt  is:3xpt0
SFX L ūrt yurem  ūrt  is:1dpt0
SFX L ūrt yuret  ūrt  is:2dpt0
SFX L irt yru    irt  is:1vpt0
SFX L irt yri    irt  is:2vpt0
SFX L irt yra    irt  is:3xpt0
SFX L irt yrom   irt  is:1dpt0
SFX L irt yrot   irt  is:2dpt0
SFX L st du   [^aeiī]st  is:1vpt0
SFX L st di     [^ai]st  is:2vpt0
SFX L st da   [^aeiī]st  is:3xpx0
SFX L st dom  [^aeiī]st  is:1dpx0
SFX L st dot  [^aeiī]st  is:2dpx0
SFX L ast otu   ast  is:1vpt0
SFX L ast oti   ast  is:2vpt0
SFX L ast ota   ast  is:3xpt0
SFX L ast otom  ast  is:1dpt0
SFX L ast otot  ast  is:2dpt0
SFX L st du   [e]ist  is:1vpt0
SFX L st di   [e]ist  is:2vpt0
SFX L st da   [e]ist  is:3xpt0
SFX L st dom  [e]ist  is:1dpt0
SFX L st dot  [e]ist  is:2dpt0
SFX L ist ydu   [^e]ist  is:1vpt0
SFX L ist ydi   [^e]ist  is:2vpt0
SFX L ist yda   [^e]ist  is:3xpt0
SFX L ist ydom  [^e]ist  is:1dpt0
SFX L ist ydot  [^e]ist  is:2dpt0
SFX L st žu   [eī]st  is:1vpt0
SFX L st de   [eī]st  is:3xpt0
SFX L st dem  [eī]st  is:1dpt0
SFX L st det  [eī]st  is:2dpt0
SFX L ut vu   [^a]ut  is:1vpt0
SFX L ut vi   [^a]ut  is:2vpt0
SFX L ut va   [^a]ut  is:3xpt0
SFX L ut vom  [^a]ut  is:1dpt0
SFX L ut vot  [^a]ut  is:2dpt0
SFX L aut uovu   aut  is:1vpt0
SFX L aut uovi   aut  is:2vpt0
SFX L aut uove   aut  is:3xpt0
SFX L aut uovem  aut  is:1dpt0
SFX L aut uovet  aut  is:2dpt0
SFX L ūt evu   ūt  is:1vpt0
SFX L ūt evi   ūt  is:2vpt0
SFX L ūt eve   ūt  is:3xpt0
SFX L ūt evem  ūt  is:1dpt0
SFX L ūt evet  ūt  is:2dpt0

#pagutne, specgadejumi
#2010-08-22
#2010-09-27
#juodlīk meit (zyrgus), slēgt (lūka na tai kai bēgt)
#SFX M Y 25
#SFX M t   u   [^igkmsouz]t  is:1vpt0  #stīpt -stīpt-stīpi
#SFX M t   i   [^igkmsou]t  is:2vpt0
#SFX M t   e   [^igkmsou]t  is:3xpt0
#SFX M t   em  [^igkmsou]t  is:1dpt0
#SFX M t   et  [^igkmsou]t  is:2dpt0
#SFX M ēt  ieju   [ē]t  is:1vpt0   #dēt
#SFX M ēt  ieji   [ē]t  is:2vpt0
#SFX M t   je     [ē]t  is:3xpt0
#SFX M t   jem    [ē]t  is:1dpt0
#SFX M t   jet    [ē]t  is:2dpt0
#SFX M t   u     [gk]t  is:1vpt0  #plaukt
#SFX M t   i     [gk]t  is:2vpt0
#SFX M t   a     [gk]t  is:3xpt0
#SFX M t   om    [gk]t  is:1dpt0
#SFX M t   ot    [gk]t  is:2dpt0
#SFX M mt  emu   [i]mt  is:1vpx0  #jimt
#SFX M mt  emi   [i]mt  is:2vpx0
#SFX M imt ēme   [i]mt  is:3xpx0
#SFX M imt ēmem  [i]mt  is:1dpx0
#SFX M imt ēmet  [i]mt  is:2dpx0
#SFX M st  šu   [^i]st  is:1vpx0  #pyust pyušu-pyuti
#SFX M st  ti   [^i]st  is:2vpx0
#SFX M st  te   [^i]st  is:3xpx0
#SFX M st  tem  [^i]st  is:1dpx0
#SFX M st  tet  [^i]st  is:2dpx0
#SFX M ast otu  [a]st  is:1vpt0   #rast
#SFX M ast oti  [a]st  is:2vpt0
#SFX M ast ota  [a]st  is:3xpt0
#SFX M ast otom [a]st  is:1dpt0
#SFX M ast otot [a]st  is:2dpt0
#SFX M ist ytu  [^e]ist  is:1vpt0  #krist -krytu-kryti, sist
#SFX M ist yti  [^e]ist  is:2vpt0
#SFX M ist yta  [^e]ist  is:3xpt0
#SFX M ist ytom [^e]ist  is:1dpt0
#SFX M ist ytot [^e]ist  is:2dpt0
#SFX M t   u     [e]ist  is:1vpt0  #pleist
#SFX M t   i     [e]ist  is:2vpt0
#SFX M t   a     [e]ist  is:3xpt0
#SFX M t   om    [e]ist  is:1dpt0
#SFX M t   ot    [e]ist  is:2dpt0
#SFX M t   ju     [o]t  is:1vpt0   # juot, kruot
#SFX M t   ji     [o]t  is:2vpt0
#SFX M t   je     [o]t  is:3xpt0
#SFX M t   jem    [o]t  is:1dpt0
#SFX M t   jet    [o]t  is:2dpt0
#SFX M yut eju     yut  is:1vpx0  #byut
#SFX M yut eji     yut  is:2vpx0
#SFX M yut eja     yut  is:3xpx0
#SFX M yut ejom    yut  is:1dpx0
#SFX M yut ejot    yut  is:2dpx0
#SFX M eit ynu   [^n]eit  is:1vpt0 #dzeit, meit (pedaļus)
#SFX M eit yni   [^n]eit  is:2vpt0
#SFX M eit yna   [^n]eit  is:3xpx0 #!!!! golūtne a
#SFX M eit ynom  [^n]eit  is:1dpx0
#SFX M eit ynot  [^n]eit  is:2dpx0
#SFX M zt  žu     [z]t    is:1vpt0 #grauzt, grīzt

SFX M Y 56
SFX M t   u   [^ēigkmsouz]t  is:1vpt0
SFX M t   i   [^ēigkmsou]t  is:2vpt0
SFX M t   e   [^ēigkmsou]t  is:3xpt0
SFX M t   em  [^ēigkmsou]t  is:1dpt0
SFX M t   et  [^ēigkmsou]t  is:2dpt0
SFX M ēt  ieju   [ē]t  is:1vpt0
SFX M ēt  ieji   [ē]t  is:2vpt0
SFX M t   je     [ē]t  is:3xpt0
SFX M t   jem    [ē]t  is:1dpt0
SFX M t   jet    [ē]t  is:2dpt0
SFX M t   u     [gk]t  is:1vpt0
SFX M t   i     [gk]t  is:2vpt0
SFX M t   a     [gk]t  is:3xpt0
SFX M t   om    [gk]t  is:1dpt0
SFX M t   ot    [gk]t  is:2dpt0
SFX M mt  emu   [i]mt  is:1vpt0
SFX M mt  emi   [i]mt  is:2vpt0
SFX M imt ēme   [i]mt  is:3xpt0
SFX M imt ēmem  [i]mt  is:1dpt0
SFX M imt ēmet  [i]mt  is:2dpt0
SFX M st  šu   [^ai]st  is:1vpt0
SFX M st  ti   [^ai]st  is:2vpt0
SFX M st  te   [^ai]st  is:3xpt0
SFX M st  tem  [^ai]st  is:1dpt0
SFX M st  tet  [^ai]st  is:2dpt0
SFX M ast odu  [a]st  is:1vpt0
SFX M ast odi  [a]st  is:2vpt0
SFX M ast oda  [a]st  is:3xpt0
SFX M ast odom [a]st  is:1dpt0
SFX M ast odot [a]st  is:2dpt0
SFX M ist ytu  [^e]ist  is:1vpt0
SFX M ist yti  [^e]ist  is:2vpt0
SFX M ist yta  [^e]ist  is:3xpt0
SFX M ist ytom [^e]ist  is:1dpt0
SFX M ist ytot [^e]ist  is:2dpt0
SFX M t   u     [e]ist  is:1vpt0
SFX M t   i     [e]ist  is:2vpt0
SFX M t   a     [e]ist  is:3xpt0
SFX M t   om    [e]ist  is:1dpt0
SFX M t   ot    [e]ist  is:2dpt0
SFX M t   ju     [o]t  is:1vpt0
SFX M t   ji     [o]t  is:2vpt0
SFX M t   je     [o]t  is:3xpt0
SFX M t   jem    [o]t  is:1dpt0
SFX M t   jet    [o]t  is:2dpt0
SFX M yut eju     yut  is:1vpt0
SFX M yut eji     yut  is:2vpt0
SFX M yut eja     yut  is:3xpt0
SFX M yut ejom    yut  is:1dpt0
SFX M yut ejot    yut  is:2dpt0
SFX M eit ynu   [^n]eit  is:1vpt0
SFX M eit yni   [^n]eit  is:2vpt0
SFX M eit yna   [^n]eit  is:3xpt0
SFX M eit ynom  [^n]eit  is:1dpt0
SFX M eit ynot  [^n]eit  is:2dpt0
SFX M zt  žu     [z]t    is:1vpt0

#nuokūtne, atstuostejuma izt. nokūtne, daļeji lūkamīs divd. škys/škūte
#2010-08-23
#2011-12-05 lobuta atstuosteju izteiksme golūtnei -ēt
#SFX N Y 22
#SFX N t   šu     [^ēgk]t is:1vnx0  #nuokūtne, Ip.vsk
#SFX N t   si     [^ēgk]t is:2vnx0  #nuokūtne, IIp.vsk
#SFX N ēt  iešu   [ē]t     is:1vnx0  #nuokūtne, Ip.vsk
#SFX N ēt  iesi   [ē]t     is:2vnx0  #nuokūtne, IIp.vsk
#SFX N t   šu    [^ē]gt    is:1vnt0  #ryugt
#SFX N t   si    [^ē]gt    is:2vnt0
#SFX N ēgt iegšu  [ē]gt    is:1vnx0  #nuokūtne, Ip.vsk
#SFX N ēgt iegsi  [ē]gt    is:2vnx0  #nuokūtne, IIp.vsk
#SFX N t   šu    [^ē]kt    is:1vnt0  #sarkt
#SFX N t   si    [^ē]kt    is:2vnt0
#SFX N ēkt iekšu  [ē]kt    is:1vnx0  #nuokūtne, Ip.vsk, lēkt
#SFX N ēkt ieksi  [ē]kt    is:2vnx0  #nuokūtne, IIp.vsk
#SFX N ērt ieršu  [ē]rt    is:1vnx0  #nuokūtne, Ip.vsk
#SFX N ērt iersi  [ē]rt    is:2vnx0  #nuokūtne, IIp.vsk
#SFX N t   s      t        is:3xnx0  #nuokūtne, IIIp.vsk
#SFX N t   sim    t        is:1dnx0  #nuokūtne, Ip.dsk
#SFX N t   sit    t        is:2dnx0  #nuokūtne, IIp.dsk
#SFX N t   šūt    [^ēgk]t is:0xnx0  #atstuostejuma izt.
#SFX N ēt  iešūt  [ē]t     is:0xnx0  #atstuostejuma izt.
#SFX N t   šūt   [^ē]kt    is:0xnt0  #sarkt
#SFX N t   šūt   [^ē]gt    is:0xnt0  #ryugt
#SFX N ēgt iegšūt [ē]gt    is:0xnx0  #atstuostejuma izt.
#SFX N ēkt iekšūt [ē]kt    is:0xnx0  #atstuostejuma izt.
#SFX N ērt ieršūt [ē]rt    is:0xnx0  #atstuostejuma izt.
#SFX N t   škys    [^ē]t   is:ndldv  #nuok. aktivīs divd.
#SFX N t   škūte   [^ē]t   is:ndlds  #nuok. daļeji lūkamīs divd.
#SFX N t   škūši   [^ē]t   is:ndldv  #nuok. daļeji lūkamīs divd.
#SFX N t   škūšys  [^ē]t   is:ndlds  #nuok. daļeji lūkamīs divd.
#SFX N ēt  ieškys    [ē]t  is:ndldv  #nuok. daļeji lūkamīs divd.
#SFX N ēt  ieškūte   [ē]t  is:ndlds  #nuok. daļeji lūkamīs divd.
#SFX N ēt  ieškūši   [ē]t  is:ndldv  #nuok. daļeji lūkamīs divd.
#SFX N ēt  ieškūšys  [ē]t  is:ndlds  #nuok. daļeji lūkamīs divd.
#SFX N t  škys    [^ē]gt  is:ndldv   # -"-, juigt
#SFX N t  škūte   [^ē]gt  is:ndlds
#SFX N t  škūši   [^ē]gt  is:ndldv
#SFX N t  škūšys  [^ē]gt  is:ndlds
#SFX N ēgt iegškys    [ē]gt  is:ndldv # -"-, bēgt
#SFX N ēgt iegškūte   [ē]gt  is:ndlds
#SFX N ēgt iegškūši   [ē]gt  is:ndldv
#SFX N ēgt iegškūšys  [ē]gt  is:ndlds


SFX N Y 40
SFX N t   šu     [^ēgk]t is:1vnt0
SFX N t   si     [^ēgk]t is:2vnt0
SFX N ēt  iešu   [ē]t     is:1vnt0
SFX N ēt  iesi   [ē]t     is:2vnt0
SFX N t   šu    [^ē]gt    is:1vnt0
SFX N t   si    [^ē]gt    is:2vnt0
SFX N ēgt iegšu  [ē]gt    is:1vnt0
SFX N ēgt iegsi  [ē]gt    is:2vnt0
SFX N t   šu    [^ē]kt    is:1vnt0
SFX N t   si    [^ē]kt    is:2vnt0
SFX N ēkt iekšu  [ē]kt    is:1vnt0
SFX N ēkt ieksi  [ē]kt    is:2vnt0
SFX N ērt ieršu  [ē]rt    is:1vnt0
SFX N ērt iersi  [ē]rt    is:2vnt0
SFX N t   s      t        is:3xnt0
SFX N t   sim    t        is:1dnt0
SFX N t   sit    t        is:2dnt0
SFX N t   šūt    [^ēgk]t is:0xnt0
SFX N ēt  iešūt  [ē]t     is:0xnt0
SFX N t   šūt   [^ē]gt    is:0xnt0
SFX N ēgt iegšūt [ē]gt    is:0xnt0
SFX N t   šūt   [^ē]kt    is:0xnt0
SFX N ēkt iekšūt [ē]kt    is:0xnt0
SFX N ērt ieršūt [ē]rt    is:0xnt0
SFX N t   škys    [^ēg]t   is:ndldv
SFX N t   škūte   [^ēg]t   is:ndlds
SFX N t   škūši   [^ēg]t   is:ndldv
SFX N t   škūšys  [^ēg]t   is:ndlds
SFX N ēt  ieškys    [ē]t  is:ndldv
SFX N ēt  ieškūte   [ē]t  is:ndlds
SFX N ēt  ieškūši   [ē]t  is:ndldv
SFX N ēt  ieškūšys  [ē]t  is:ndlds
SFX N t  škys    [^ē]gt  is:ndldv
SFX N t  škūte   [^ē]gt  is:ndlds
SFX N t  škūši   [^ē]gt  is:ndldv
SFX N t  škūšys  [^ē]gt  is:ndlds
SFX N ēgt iegškys    [ē]gt  is:ndldv
SFX N ēgt iegškūte   [ē]gt  is:ndlds
SFX N ēgt iegškūši   [ē]gt  is:ndldv
SFX N ēgt iegškūšys  [ē]gt  is:ndlds

#############################
#
#   Pag. atgrīziniskī II konj 2. grupai ekskluzivi
#
############################
#SFX k Y 5
#SFX k it ju   eit  is:1vpa0  #pesteit, miereit
#SFX k it ji   eit  is:2vpa0
#SFX k it ja   eit  is:3xpa0
#SFX k it jom  eit  is:1dpa0
#SFX k it jot  eit  is:2dpa0
#
# !!!!!!!!!!!!!!!! izaverās paeiss - ko ta nau (ēst - ēstīs?
SFX k Y 5
SFX k eit iejūs  eit  is:1vpa0
SFX k eit iejīs  eit  is:2vpa0
SFX k eit ējēs   eit  is:3xpa0
SFX k eit ējomēs eit  is:1dpa0
SFX k eit ējotēs eit  is:2dpa0

#pagutne, atgrīziniskī, vysplošuokī gadejumi
#2011-12-105
#SFX l Y 135
#SFX l t  ju   [^ēgiīkļmrsuū]t  is:1vptx0  #runuot
#SFX l t  ji   [^ēgiīkļmrsuū]t  is:2vpx0
#SFX l t  ja   [^ēgiīkļmrsuū]t  is:3xpx0
#SFX l t  jom  [^ēgiīkļmrsuū]t  is:1dpx0
#SFX l t  jot  [^ēgiīkļmrsuū]t  is:2dpx0
#SFX l ēt ieju   [ē]t  is:1vptx0
#SFX l ēt ieji   [ē]t  is:2vpx0
#SFX l ēt ēja    [ē]t  is:3xpx0
#SFX l ēt ējom   [ē]t  is:1dpx0
#SFX l ēt ējot   [ē]t  is:2dpx0
#SFX l gt džu   [^ēi]gt  is:1vptx0
#SFX l gt dzi   [^ēi]gt  is:2vpx0
#SFX l gt dze   [^ēi]gt  is:3xpx0 #!!!! golūtne e
#SFX l gt dzom  [^ēi]gt  is:1dpx0
#SFX l gt dzot  [^ēi]gt  is:2dpx0
#SFX l ēgt āgu   [ē]gt  is:1vptx0 #bēgt
#SFX l ēgt āgi   [ē]gt  is:2vpx0
#SFX l ēgt āga   [ē]gt  is:3xpx0 #!!!! golūtne a
#SFX l ēgt āgom  [ē]gt  is:1dpx0
#SFX l ēgt āgot  [ē]gt  is:2dpx0
#SFX l igt ygu   [i]gt  is:1vptx0 #migt
#SFX l igt ygi   [i]gt  is:2vpx0
#SFX l igt yga   [i]gt  is:3xpx0 #!!!! golūtne a
#SFX l igt ygom  [i]gt  is:1dpx0
#SFX l igt ygot  [i]gt  is:2dpx0
#SFX l it ju   eit  is:1vpx0  #neit, itml izaver pec III konj lūcejuma, tsai ka IIk itymā afiksā navar tikt
#SFX l it ji   eit  is:2vpx0
#SFX l it ja   eit  is:3xpx0
#SFX l it jom  eit  is:1dpx0
#SFX l it jot  eit  is:2dpx0
#SFX l īt ieju    īt  is:1vptx0 #rīt
#SFX l īt ieji    īt  is:2vpx0
#SFX l īt ēja     īt  is:3xpx0 #!!!! golūtne a
#SFX l īt ējom    īt  is:1dpx0
#SFX l īt ējot    īt  is:2dpx0
#SFX l kt ču   [^ēiļr]kt  is:1vptx0 #saukt
#SFX l kt ci   [^ēiļr]kt  is:2vpx0
#SFX l kt ce   [^iļr]kt  is:3xpx0 #!!!!!!!!!!!!!! e lēkt toža! aiz tam 3 afiksi nūvuokti
#SFX l kt cem  [^iļr]kt  is:1dpx0
#SFX l kt cet  [^iļr]kt  is:2dpx0
#SFX l ēkt ieču   [ē]kt  is:1vptx0 #lēkt attention!
#SFX l ēkt ieci   [ē]kt  is:2vpx0
#SFX l ikt yku   [i]kt  is:1vptx0 #likt
#SFX l ikt yki   [i]kt  is:2vpx0
#SFX l ikt yka   [i]kt  is:3xpx0 #!!!! golūtne a
#SFX l ikt ykom  [i]kt  is:1dpx0
#SFX l ikt ykot  [i]kt  is:2dpx0
#SFX l iļkt ylku   iļkt  is:1vptx0 #viļkt
#SFX l iļkt ylki   iļkt  is:2vpx0
#SFX l iļkt ylka   iļkt  is:3xpx0 #!!!! golūtne a
#SFX l iļkt ylkom  iļkt  is:1dpx0
#SFX l iļkt ylkot  iļkt  is:2dpx0
#SFX l arkt orku   arkt  is:1vptx0 #sarkt
#SFX l arkt orki   arkt  is:2vpx0
#SFX l arkt orka   arkt  is:3xpx0 #!!!! golūtne a
#SFX l arkt orkom  arkt  is:1dpx0
#SFX l arkt orkot  arkt  is:2dpx0
#SFX l aļt olu   aļt  is:1vptx0  #maļt
#SFX l aļt oli   aļt  is:2vpx0
#SFX l aļt ola   aļt  is:3xpx0 #!!!! golūtne a
#SFX l aļt olom  aļt  is:1dpx0
#SFX l aļt olot  aļt  is:2dpx0
#SFX l eļt ieļu  eļt  is:1vptx0 #smeļt
#SFX l eļt ieli  eļt  is:2vpx0
#SFX l eļt ēle   eļt  is:3xpx0 #!!!! golūtne e
#SFX l eļt ēlem  eļt  is:1dpx0
#SFX l eļt ēlet  eļt  is:2dpx0
#SFX l imt ymu   imt  is:1vptx0 #dzimt
#SFX l imt ymi   imt  is:2vpx0
#SFX l imt yma   imt  is:3xpx0 #!!!! golūtne a
#SFX l imt ymom  imt  is:1dpx0
#SFX l imt ymot  imt  is:2dpx0
#SFX l umt yumu   umt  is:1vptx0 #stumt
#SFX l umt yumi   umt  is:2vpx0
#SFX l umt yume   umt  is:3xpx0 #!!!! golūtne e
#SFX l umt yumem  umt  is:1dpx0
#SFX l umt yumet  umt  is:2dpx0
#SFX l ert ieru   ert  is:1vptx0 #dzert
#SFX l ert ieri   ert  is:2vpx0
#SFX l ert ēre    ert  is:3xpx0 #!!!! golūtne e
#SFX l ert ērem   ert  is:1dpx0
#SFX l ert ēret   ert  is:2dpx0
#SFX l ērt ieru   ērt  is:1vptx0 #pērt
#SFX l ērt ieri   ērt  is:2vpx0
#SFX l ērt ēre    ērt  is:3xpx0 #!!!! golūtne e
#SFX l ērt ērem   ērt  is:1dpx0
#SFX l ērt ēret   ērt  is:2dpx0
#SFX l ūrt yuru   ūrt  is:1vptx0 #dūrt
#SFX l ūrt yuri   ūrt  is:2vpx0
#SFX l ūrt yure   ūrt  is:3xpx0 #!!!! golūtne e
#SFX l ūrt yurem  ūrt  is:1dpx0
#SFX l ūrt yuret  ūrt  is:2dpx0
#SFX l st du   [^aieī]st  is:1vptx0 #zeist
#SFX l st di   [^ai]st    is:2vpx0  #vest, svīst toža
#SFX l st da   [^aieī]st  is:3xpx0 #!!!! golūtne a
#SFX l st dom  [^aieī]st  is:1dpx0
#SFX l st dot  [^aieī]st  is:2dpx0
#SFX l ast otu   ast  is:1vptx0 #prast
#SFX l ast oti   ast  is:2vpx0
#SFX l ast ota   ast  is:3xpx0 #!!!! golūtne a
#SFX l ast otom  ast  is:1dpx0
#SFX l ast otot  ast  is:2dpx0
#SFX l ist ydu   ist  is:1vptx0 #brist
#SFX l ist ydi   ist  is:2vpx0
#SFX l ist yda   ist  is:3xpx0 #!!!! golūtne a
#SFX l ist ydom  ist  is:1dpx0
#SFX l ist ydot  ist  is:p12d
#SFX l st žu   est  is:1vptx0 #vest
#SFX l st de   est  is:3xpx0 #!!!! golūtne e
#SFX l st dem  est  is:1dpx0
#SFX l st det  est  is:2dpx0
#SFX l st žu   īst  is:1vptx0 #svīst
#SFX l st de   īst  is:3xpx0 #!!!! golūtne
#SFX l st dem  īst  is:1dpx0
#SFX l st det  īst  is:2dpx0
#SFX l ut vu   [^a]ut  is:1vptx0 #giut
#SFX l ut vi   [^a]ut  is:2vpx0
#SFX l ut va   [^a]ut  is:3xpx0 #!!!! golūtne a
#SFX l ut vom  [^a]ut  is:1dpx0
#SFX l ut vot  [^a]ut  is:2dpx0
#SFX l aut uovu   aut  is:1vptx0 #saut
#SFX l aut uovi   aut  is:2vpx0
#SFX l aut uove   aut  is:3xpx0 #!!!! golūtne e
#SFX l aut uovem  aut  is:1dpx0
#SFX l aut uovet  aut  is:2dpx0
#SFX l ūt evu   ūt  is:1vptx0 #dūt
#SFX l ūt evi   ūt  is:2vpx0
#SFX l ūt eve   ūt  is:3xpx0 #!!!! golūtne a
#SFX l ūt evem  ūt  is:1dpx0
#SFX l ūt evet  ūt  is:2dpx0
#
SFX l Y 126
SFX l t  jūs   [^ēgiīkļmrsuū]t  is:1vpa0
SFX l t  jīs   [^ēgiīkļmrsuū]t  is:2vpa0
SFX l t  jās   [^ēgiīkļmrsuū]t  is:3xpa0
SFX l t  jomēs [^ēgiīkļmrsuū]t  is:1dpa0
SFX l t  jotēs [^ēgiīkļmrsuū]t  is:2dpa0
SFX l ēt iejūs  [ē]t  is:1vpa0
SFX l ēt iejīs  [ē]t  is:2vpa0
SFX l ēt ējās   [ē]t  is:3xpa0
SFX l ēt ējomēs [ē]t  is:1dpa0
SFX l ēt ējotēs [ē]t  is:2dpa0
SFX l gt džūs   [^ēi]gt  is:1vpa0
SFX l gt dzīs   [^ēi]gt  is:2vpa0
SFX l gt dzēs   [^ēi]gt  is:3xpa0
SFX l gt dzomēs [^ēi]gt  is:1dpa0
SFX l gt dzotēs [^ēi]gt  is:2dpa0
SFX l ēgt āgūs   [ē]gt  is:1vpa0
SFX l ēgt āgīs   [ē]gt  is:2vpa0
SFX l ēgt āgās   [ē]gt  is:3xpa0
SFX l ēgt āgomēs [ē]gt  is:1dpa0
SFX l ēgt āgotēs [ē]gt  is:2dpa0
SFX l igt ygūs   [i]gt  is:1vpa0
SFX l igt ygīs   [i]gt  is:2vpa0
SFX l igt ygās   [i]gt  is:3xpa0
SFX l igt ygomēs [i]gt  is:1dpa0
SFX l igt ygotēs [i]gt  is:2dpa0
SFX l it jūs   eit  is:1vpa0
SFX l it jīs   eit  is:2vpa0
SFX l it jās   eit  is:3xpa0
SFX l it jomēs eit  is:1dpa0
SFX l it jotēs eit  is:2dpa0
SFX l īt iejūs   īt  is:1vpa0
SFX l īt iejīs   īt  is:2vpa0
SFX l īt ējās    īt  is:3xpa0
SFX l īt ējomēs  īt  is:1dpa0
SFX l īt ējotēs  īt  is:2dpa0
SFX l kt čūs   [^ēiļr]kt is:1vpa0
SFX l kt cīs   [^ēiļr]kt is:2vpa0
SFX l kt cēs   [^iļr]kt  is:3xpa0
SFX l kt cemēs [^iļr]kt  is:1dpa0
SFX l kt cetēs [^iļr]kt  is:2dpa0
SFX l ēkt iečūs  [ē]kt  is:1vpa0
SFX l ēkt iecīs  [ē]kt  is:2vpa0
SFX l ikt ykūs   [i]kt  is:1vpa0
SFX l ikt ykīs   [i]kt  is:2vpa0
SFX l ikt ykās   [i]kt  is:3xpa0
SFX l ikt ykomēs [i]kt  is:1dpa0
SFX l ikt ykotēs [i]kt  is:2dpa0
SFX l iļkt ylkūs   iļkt  is:1vpa0
SFX l iļkt ylkīs   iļkt  is:2vpa0
SFX l iļkt ylkās   iļkt  is:3xpa0
SFX l iļkt ylkomēs iļkt  is:1dpa0
SFX l iļkt ylkotēs iļkt  is:2dpa0
SFX l arkt orkūs   arkt  is:1vpa0
SFX l arkt orkīs   arkt  is:2vpa0
SFX l arkt orkās   arkt  is:3xpa0
SFX l arkt orkomēs arkt  is:1dpa0
SFX l arkt orkotēs arkt  is:2dpa0
SFX l aļt olūs   aļt  is:1vpa0
SFX l aļt olīs   aļt  is:2vpa0
SFX l aļt olās   aļt  is:3xpa0
SFX l aļt olomēs aļt  is:1dpa0
SFX l aļt olotēs aļt  is:2dpa0
SFX l eļt ieļūs  eļt  is:1vpa0
SFX l eļt ielīs  eļt  is:2vpa0
SFX l eļt ēlēs   eļt  is:3xpa0
SFX l eļt ēlemēs eļt  is:1dpa0
SFX l eļt ēletēs eļt  is:2dpa0
SFX l imt ymūs   imt  is:1vpa0
SFX l imt ymīs   imt  is:2vpa0
SFX l imt ymās   imt  is:3xpa0
SFX l imt ymomēs imt  is:1dpa0
SFX l imt ymotēs imt  is:2dpa0
SFX l umt yumūs   umt  is:1vpa0
SFX l umt yumīs   umt  is:2vpa0
SFX l umt yumēs   umt  is:3xpa0
SFX l umt yumemēs umt  is:1dpa0
SFX l umt yumetēs umt  is:2dpa0
SFX l ert ierūs   ert  is:1vpa0
SFX l ert ierīs   ert  is:2vpa0
SFX l ert ērēs    ert  is:3xpa0
SFX l ert ēremēs  ert  is:1dpa0
SFX l ert ēretēs  ert  is:2dpa0
SFX l ērt ierūs   ērt  is:1vpa0
SFX l ērt ierīs   ērt  is:2vpa0
SFX l ērt ērēs    ērt  is:3xpa0
SFX l ērt ēremēs  ērt  is:1dpa0
SFX l ērt ēretēs  ērt  is:2dpa0
SFX l ūrt yurūs   ūrt  is:1vpa0
SFX l ūrt yurīs   ūrt  is:2vpa0
SFX l ūrt yurēs   ūrt  is:3xpa0
SFX l ūrt yuremēs ūrt  is:1dpa0
SFX l ūrt yuretēs ūrt  is:2dpa0
SFX l st dūs   [^aieī]st  is:1vpa0
SFX l st dīs     [^ai]st  is:2vpa0
SFX l st dās   [^aieī]st  is:3xpa0
SFX l st domēs [^aieī]st  is:1dpa0
SFX l st dotēs [^aieī]st  is:2dpa0
SFX l ast otūs   ast  is:1vpa0
SFX l ast otīs   ast  is:2vpa0
SFX l ast otās   ast  is:3xpa0
SFX l ast otomēs ast  is:1dpa0
SFX l ast ototēs ast  is:2dpa0
SFX l ist ydūs   ist  is:1vpa0
SFX l ist ydīs   ist  is:2vpa0
SFX l ist ydās   ist  is:3xpa0
SFX l ist ydomēs ist  is:1dpa0
SFX l ist ydotēs ist  is:2dpa0
SFX l st žūs   [eī]st  is:1vpa0
SFX l st dēs   [eī]st  is:3xpa0
SFX l st demēs [eī]st  is:1dpa0
SFX l st detēs [eī]st  is:2dpa0
SFX l ut vūs   [^a]ut  is:1vpa0
SFX l ut vīs   [^a]ut  is:2vpa0
SFX l ut vās   [^a]ut  is:3xpa0
SFX l ut vomēs [^a]ut  is:1dpa0
SFX l ut votēs [^a]ut  is:2dpa0
SFX l aut uovūs   aut  is:1vpa0
SFX l aut uovīs   aut  is:2vpa0
SFX l aut uovēs   aut  is:3xpa0
SFX l aut uovemēs aut  is:1dpa0
SFX l aut uovetēs aut  is:2dpa0
SFX l ūt evūs   ūt  is:1vpa0
SFX l ūt evīs   ūt  is:2vpa0
SFX l ūt evēs   ūt  is:3xpa0
SFX l ūt evemēs ūt  is:1dpa0
SFX l ūt evetēs ūt  is:2dpa0

#pagutne, specgadejumi atgrīziniskīm; likvideits byut aiz tam, ka navar formu izdūmuot
#2011-12-05
#juodlīk meit (zyrgus), slēgt (lūka na tai kai bēgt)
#SFX m Y 25
#SFX m t   u   [^msu]t  is:1vpa0  #stīpt -stīpt-stīpi
#SFX m t   i   [^msu]t  is:2vpa0
#SFX m t   e   [^msu]t  is:3xpa0  #!!!! e
#SFX m t   em  [^msu]t  is:1dpa0
#SFX m t   et  [^msu]t  is:2dpa0
#SFX m mt  emu   [i]mt  is:1vpa0  #jimt
#SFX m mt  emi   [i]mt  is:2vpa0
#SFX m imt ēme   [i]mt  is:3xpa0
#SFX m imt ēmem  [i]mt  is:1dpa0
#SFX m imt ēmet  [i]mt  is:2dpa0
#SFX m st  šu   [^i]st  is:1vpa0  #pyust pyušu-pyuti
#SFX m st  ti   [^i]st  is:2vpa0
#SFX m st  te   [^i]st  is:3xpa0
#SFX m st  tem  [^i]st  is:1dpa0
#SFX m st  tet  [^i]st  is:2dpa0
#SFX m ist ytu     ist  is:1vpa0  #krist -krytu-kryti
#SFX m ist yti     ist  is:2vpa0
#SFX m ist yta     ist  is:3xpa0
#SFX m ist ytom    ist  is:1dpa0
#SFX m ist ytot    ist  is:2dpa0
#SFX m t   jūs    [o]t  is:1vpa0  #juot, kruot
#SFX m t   jīs    [o]t  is:2vpa0
#SFX m t   jēs    [o]t  is:3xpa0
#SFX m t   jemēs  [o]t  is:1dpa0
#SFX m t   jetēs  [o]t  is:2dpa0
#SFX m eit ynu   [^n]eit  is:1vpa0 #dzeit, meit (pedaļus)
#SFX m eit yni   [^n]eit  is:2vpa0
#SFX m eit yna   [^n]eit  is:3xpa0 #!!!! golūtne a
#SFX m eit ynom  [^n]eit  is:1dpa0
#SFX m eit ynot  [^n]eit  is:2dpa0

SFX m Y 30
SFX m t ūs   [^imsou]t  is:1vpa0
SFX m t īe   [^imsou]t  is:2vpa0
SFX m t ēs   [^imsou]t  is:3xpa0
SFX m t emēs [^imsou]t  is:1dpa0
SFX m t etēs [^imsou]t  is:2dpa0
SFX m mt  emūs   [i]mt  is:1vpa0
SFX m mt  emīs   [i]mt  is:2vpa0
SFX m imt ēmēs   [i]mt  is:3xpa0
SFX m imt ēmemēs [i]mt  is:1dpa0
SFX m imt ēmetēs [i]mt  is:2dpa0
SFX m st  šūs   [^i]st  is:1vpa0
SFX m st  tīs   [^i]st  is:2vpa0
SFX m st  tēs   [^i]st  is:3xpa0
SFX m st  temēs [^i]st  is:1dpa0
SFX m st  tetēs [^i]st  is:2dpa0
SFX m ist ytūs    ist  is:1vpa0
SFX m ist ytīs    ist  is:2vpa0
SFX m ist ytās    ist  is:3xpa0
SFX m ist ytomēs  ist  is:1dpa0
SFX m ist ytotēs  ist  is:2dpa0
SFX m t   jūs    [o]t  is:1vpa0
SFX m t   jīs    [o]t  is:2vpa0
SFX m t   jēs    [o]t  is:3xpa0
SFX m t   jemēs  [o]t  is:1dpa0
SFX m t   jetēs  [o]t  is:2dpa0
SFX m eit ynūs   [^n]eit  is:1vpa0
SFX m eit ynīs   [^n]eit  is:2vpa0
SFX m eit ynās   [^n]eit  is:3xpa0
SFX m eit ynomēs [^n]eit  is:1dpa0
SFX m eit ynotēs [^n]eit  is:2dpa0

#Atgrīziniskī
#Tag
#I k nasu, nes, nas, nasam, nasat - nasūs, nesīs, nasās, nasamēs, nasatēs
#II k losu, losi, losa, losom, losot - losūs, losīs, losuos, losomēs, losotēs
#IIIk kustu, kusti, kust, kustim, kustit - kustūs, kustīs, kustīs, kustimēs, kustitēs
#
#Paguotne
#molu, moli, mola, molom, molot - molus, molīs, moluos, molomes, molotēs
#styumu, styumi, styume, styumem, styumet - styumūs, styumīs, styumēs, styumemēs, styumetēs
#
#Nuokūtne
#ruodeit - ruodeišūs, ruodeisīs, ruodeisīs, ruodeisimēs, ruodeisitēs
#    Mūsdienās latgaliešu rakstu valodā, tāpat kā latviešu literārajā valodā, atstāstījuma izteiksmes
# vienkāršajā nākotnē lieto nākotnes aktīvo nelokāmo divdabi, kas beidzas ar -šūt, -šūtīs,
# piemēram, nesšūt, ceļšūt, ceļšūtīs, mozguošūt, mozguošūtīs, saceišūt.
#    Tomēr daudzās izloksnēs atstāstījuma izteiksmē joprojām lieto nākotnes aktīvo divdabju formas,
# kas vienskaitlī vīriešu dzimtē beidzas ar -škys, sieviešu dzimtē - ar -škūte, daudzskaitlī abās dzimtēs -
# ar -škūts, retāk - -škūši, -škūšys, piemēram, byuškys, byuškūte; īškys, īškūte; braukškys, braukškūte
# vienskaitlī; byuškūts li byuškūši, byuškūšys; Skūts II īškūši, īškūšys; braukškūts II braukškūši, braukškūšys
# daudzskaitlī. Tā tas ir tiešajiem darbības vārdiem.
#    No atgriezeniskajiem darbības vārdiem veidotie nākotnes aktīvie divdabji vienskaitlī beidzas
# ar -škīs, -škūtēs (neškīs, neškūtēs), daudzskaitlī - ar -škūtīs, retāk - -škūšīs, -škūšuos
# (neškūtīs, neškūšīs, neškūšuos).
#SFX n Y 23
#SFX n t   šu     [^ēgk]t is:1vna0  #nuokūtne, Ip.vsk
#SFX n t   si     [^ēgk]t is:2vna0  #nuokūtne, II, III p. vsk, dsk
#SFX n ēt  iešu   [ē]t     is:1vna0  #nuokūtne, Ip.vsk
#SFX n ēt  iesi   [ē]t     is:2vna0  #nuokūtne, II, III p. vsk, dsk
#SFX n t   šūs   [^ē]gt   is:1vna0  #ryugt
#SFX n t   sīs   [^ē]gt   is:2vna0
#SFX n ēgt iegšu  [ē]gt    is:1vna0  #nuokūtne, Ip.vsk
#SFX n ēgt iegsi  [ē]gt    is:2vna0  #nuokūtne, II, III p. vsk, dsk
#SFX n ēkt iekšu  [ē]kt    is:1vna0  #nuokūtne, Ip.vsk
#SFX n ēkt ieksi  [ē]kt    is:2vna0  #nuokūtne, II, III p. vsk, dsk
#SFX n ērt ieršu  [ē]rt    is:1vna0  #nuokūtne, Ip.vsk
#SFX n ērt iersi  [ē]rt    is:2vna0  #nuokūtne, II, III p. vsk, dsk
#SFX n t   sim    t        is:1dna0  #nuokūtne, Ip.dsk
#SFX n t   sit    t        is:2dna0  #nuokūtne, IIp.dsk
#SFX n t   šūtīs  [^ēgk]t is:0xnaa  #atstuostejuma izt.
#SFX n ēt  iešūtīs  [ē]t   is:0xnaa  #atstuostejuma izt.
#SFX n t   šūtīs   [^ē]gt  is:0xnaa  #ryugt
#SFX n ēgt iegšūtīs [ē]gt  is:0xnaa  #atstuostejuma izt.
#SFX n ēkt iekšūtīs [ē]kt  is:0xnaa  #atstuostejuma izt.
#SFX n ērt ieršūtīs [ē]rt  is:0xnaa  #atstuostejuma izt.
#SFX n t   škīs     [^ē]t   is:ndldv  #nuok. aktivīs divd. vsk
#SFX n t   škūtēs   [^ē]t   is:ndlds  #nuok. aktivīs divd. vsk
#SFX n t   škūtīs   [^ē]t   is:ndlds  #nuok. aktivīs divd. dsk
#SFX n ēt  ieškīs    [ē]t  is:ndldv  #nuok. aktivīs divd. vsk
#SFX n ēt  ieškūtēs  [ē]t  is:ndlds  #nuok. aktivīs divd. vsk
#SFX n ēt  ieškūtīs  [ē]t  is:ndlds  #nuok. aktivīs divd. dsk
#SFX n t   škīs     [^ē]gt  is:nvldv  # -"-, juigt
#SFX n t   škūtēs   [^ē]gt  is:nvlds
#SFX n t   škūtīs   [^ē]gt  is:ndlds
#SFX n ēgt iegškīs   [ē]gt  is:nvldv # bēgt
#SFX n ēgt iegškūtēs [ē]gt  is:nvlds
#SFX n ēgt iegškūtīs [ē]gt  is:ndlds

SFX n Y 35
SFX n t   šūs   [^ēgk]t is:1vna0
SFX n t   sīs   [^ēgk]t is:2vna0
SFX n ēt  iešūs  [ē]t    is:1vna0
SFX n ēt  iesīs  [ē]t    is:2vna0
SFX n t   šūs   [^ē]gt   is:1vna0
SFX n t   sīs   [^ē]gt   is:2vna0
SFX n ēgt iegšūs [ē]gt   is:1vna0
SFX n ēgt iegsīs [ē]gt   is:2vna0
SFX n t   šūs   [^ē]kt   is:1vna0
SFX n t   sīs   [^ē]kt   is:2vna0
SFX n ēkt iekšūs [ē]kt   is:1vna0
SFX n ēkt ieksīs [ē]kt   is:2vna0
SFX n ērt ieršūs [ē]rt   is:1vna0
SFX n ērt iersīs [ē]rt   is:2vna0
SFX n t   simēs  t       is:1dna0
SFX n t   sitēs  t       is:2dna0
SFX n t   šūtīs  [^ēgk]t is:0xnaa
SFX n ēt  iešūtīs  [ē]t   is:0xnaa
SFX n t   šūtīs   [^ē]gt  is:0xnaa
SFX n ēgt iegšūtīs [ē]gt  is:0xnaa
SFX n t   šūtīs   [^ē]kt  is:0xnaa
SFX n ēkt iekšūtīs [ē]kt  is:0xnaa
SFX n ērt ieršūtīs [ē]rt  is:0xnaa
SFX n t   škīs     [^ēg]t  is:nvldv
SFX n t   škūtēs   [^ēg]t  is:nvlds
SFX n t   škūtīs   [^ēg]t  is:ndlds
SFX n ēt  ieškīs    [ē]t  is:nvldv
SFX n ēt  ieškūtēs  [ē]t  is:nvlds
SFX n ēt  ieškūtīs  [ē]t  is:ndlds
SFX n t   škīs     [^ē]gt  is:nvldv
SFX n t   škūtēs   [^ē]gt  is:nvlds
SFX n t   škūtīs   [^ē]gt  is:ndlds
SFX n ēgt iegškīs   [ē]gt  is:nvldv
SFX n ēgt iegškūtēs [ē]gt  is:nvlds
SFX n ēgt iegškūtīs [ē]gt  is:ndlds

#============================================================
#                        Prefiksi
#============================================================
#atgrīziniskuos formys
#aiza- (aizagavēt, aizarunuot)
#apsa- (apsadūmuot, apsazeit)
#atsa- (atsadzert, atsapyust)
#dasa- (dasaguoduot, dasarunuot)
#iza- (izamaineit, izarauduot)
#īsa- (īsadūmuot, īsavuicēt)
#nūsa- (nūsabeit, nūsaslaucēt)
#pasa- (pasaruodēt, pasalaist)
#pīsa- (pīsaceļt, pīsaēst)
#sasa- (sasatikt, sasaskrīt)

#atgrīziniskūs vuordu prefiksi-ar jīm nu parosta vuorda daboi atgrīzinsikū i vysa dzela.
#bezprīdiekļa vuordim juotaisa lūceišonys afiksi

PFX 0 Y 22
PFX 0  aiz aiza    aiz
PFX 0  aiz naaiza  aiz
PFX 0  ap  apsa    ap
PFX 0  ap  naapsa  ap
PFX 0  at  atsa    at
PFX 0  at  naatsa  at
PFX 0  da  dasa    da
PFX 0  da  nadasa  da
PFX 0  iz  iza     iz
PFX 0  iz  naiza   iz
PFX 0  ī   īsa     ī
PFX 0  ī   naīsa   ī
PFX 0  nū  nūsa    nū
PFX 0  nū  nanūsa  nū
PFX 0  pa  pasa    pa
PFX 0  pa  napasa  pa
PFX 0  pī  pīsa    pī
PFX 0  pī  napīsa  pī
PFX 0  sa  sasa    sa
PFX 0  sa  nasasa  sa
PFX 0  puor  puorsa    puor
PFX 0  puor  napuorsa  puor


##########################################################
#
#                       LĪTVUORDI
#
##########################################################
#gramatiskuos atslāgys
# is:vpx//vdx//dpx//ddx
# kur
# v - vīnsk.
# d - dsk.
# p pamota vuords#ons
# d deminutivs
# x - lūcejums

SFX O Y 15
SFX O   s    a   [^y]s is:vpg
SFX O   s    am  [^y]s is:vpd
SFX O   s    u   [^y]s is:vpa
SFX O   s    ā   [^y]s is:vpl
SFX O   s    0   [^y]s is:vpv
SFX O   ys   a    [y]s is:vpg
SFX O   ys   am   [y]s is:vpd
SFX O   ys   u    [y]s is:vpa
SFX O   ys   ā    [y]s is:vpl
SFX O   ys   0    [y]s is:vpv
SFX O   š    a     š   is:vpg
SFX O   š    am    š   is:vpd
SFX O   š    u     š   is:vpa
SFX O   š    ā     š   is:vpl
SFX O   š    0     š   is:vpv

SFX o Y 14
SFX o   s    i   [^y]s is:dpn
SFX o   s    im  [^y]s is:dpd
SFX o   s    us  [^y]s is:dpa
SFX o   s    ūs  [^y]s is:dpl
SFX o   ys   i    [y]s is:dpn
SFX o   ys   im   [y]s is:dpd
SFX o   ys   us   [y]s is:dpa
SFX o   ys   ūs   [y]s is:dpl
SFX o   š    i   [^ļ]š is:dpn
SFX o   ļš   li   [ļ]š is:dpn
SFX o   š    im  [^ļ]š is:dpd
SFX o   ļš   lim  [ļ]š is:dpd
SFX o   š    us    š   is:dpa
SFX o   š    ūs    š   is:dpl

#tī,kas tān nastruodoi
#ūbs
#eds
#rds
#ys
#js
#als
#uls
#eļs
#ums
#ans
#ups
#ars
#drs
#eirs
#uss
#ats
#eits
#kts
#(u)mts
#(a,e)nts
#(uo,ū)ts
#(e,u)rts
#sts
#ar problemeom
#ors - oreņš (direktors, humors, koridors, motors, povuors, Viktors, vokors, žogors) ir ar a
#prīkškors-prīkškareņš, aizkors, stors, svors - aizkareņš, stareņš, svareņš ir kai vāga ([sšz]kors?)

#ons - oneņs (balkons, suons) ir ar a
#zvons-zvaneņš - pareizi

#pyks - piceņš, ir obi - pyceņš i piceņš, vylks - tai pat

#SFX P ārns  ierneņš   ārns is:vdn
#SFX P ārns  ierneņa   ārns is:vdg
#SFX P ārns  ierneņam  ārns is:vdd
#SFX P ārns  ierneņi   ārns is:vda
#SFX P ārns  ierneņī   ārns is:vdl
#SFX P ārns  ierneņ    ārns is:vdv

SFX P Y 150
SFX P orbs arbeņš    orbs
SFX P orbs arbeņa    orbs
SFX P orbs arbeņam   orbs
SFX P orbs arbeņi    orbs
SFX P orbs arbeņī    orbs
SFX P orbs arbeņ     orbs
SFX P  ads  edeņš     ads
SFX P  ads  edeņa     ads
SFX P  ads  edeņam    ads
SFX P  ads  edeņi     ads
SFX P  ads  edeņī     ads
SFX P  ads  edeņ      ads
SFX P  yds  ideņš     yds
SFX P  yds  ideņa     yds
SFX P  yds  ideņam    yds
SFX P  yds  ideņi     yds
SFX P  yds  ideņī     yds
SFX P  yds  ideņ      yds
SFX P    gs   dzeņš   [^ro]gs
SFX P    gs   dzeņa   [^ro]gs
SFX P    gs   dzeņam  [^ro]gs
SFX P    gs   dzeņi   [^ro]gs
SFX P    gs   dzeņī   [^ro]gs
SFX P    gs   dzeņ    [^ro]gs
SFX P   ogs  adzeņš   [^ln]ogs
SFX P   ogs  adzeņa   [^ln]ogs
SFX P   ogs  adzeņam  [^ln]ogs
SFX P   ogs  adzeņi   [^ln]ogs
SFX P   ogs  adzeņī   [^ln]ogs
SFX P   ogs  adzeņ    [^ln]ogs
SFX P onogs anadzeņš  onogs
SFX P onogs anadzeņa  onogs
SFX P onogs anadzeņam onogs
SFX P onogs anadzeņi  onogs
SFX P onogs anadzeņī  onogs
SFX P onogs anadzeņ   onogs
SFX P ologs aladzeņš  ologs
SFX P ologs aladzeņa  ologs
SFX P ologs aladzeņam ologs
SFX P ologs aladzeņi  ologs
SFX P ologs aladzeņī  ologs
SFX P ologs aladzeņ   ologs
SFX P yrgs irdzeņš    [y]rgs
SFX P yrgs irdzeņa    [y]rgs
SFX P yrgs irdzeņam   [y]rgs
SFX P yrgs irdzeņi    [y]rgs
SFX P yrgs irdzeņī    [y]rgs
SFX P yrgs irdzeņ     [y]rgs
SFX P   ks   ceņš      ks
SFX P   ks   ceņa      ks
SFX P   ks   ceņam     ks
SFX P   ks   ceņi      ks
SFX P   ks   ceņī      ks
SFX P   ks   ceņ       ks
SFX P  yks  iceņš     yks
SFX P  yks  iceņa      yks
SFX P  yks  iceņam     yks
SFX P  yks  iceņi      yks
SFX P  yks  iceņī      yks
SFX P  yks  iceņ       yks
SFX P ylks iļceņš    ylks
SFX P ylks iļceņa    ylks
SFX P ylks iļceņam   ylks
SFX P ylks iļceņi    ylks
SFX P ylks iļceņī    ylks
SFX P ylks iļceņ     ylks
SFX P akls ekleņš   akls
SFX P akls ekleņa   akls
SFX P akls ekleņam  akls
SFX P akls ekleņi   akls
SFX P akls ekleņī   akls
SFX P akls ekleņ    akls
SFX P obols abaleņš  obols
SFX P obols abaleņa  obols
SFX P obols abaleņam obols
SFX P obols abaleņi  obols
SFX P obols abaleņī  obols
SFX P obols abaleņ   obols
SFX P ļš   leņš      ļš
SFX P ļš   leņa      ļš
SFX P ļš   leņam     ļš
SFX P ļš   leņi      ļš
SFX P ļš   leņī      ļš
SFX P ļš   leņ       ļš
SFX P alms eļmeņš    alms
SFX P alms eļmeņa    alms
SFX P alms eļmeņam   alms
SFX P alms eļmeņi    alms
SFX P alms eļmeņī    alms
SFX P alms eļmeņ     alms
SFX P olns  aļņeņš   olns
SFX P olns  aļņeņa   olns
SFX P olns  aļņeņam  olns
SFX P olns  aļņeņi   olns
SFX P olns  aļņeņī   olns
SFX P olns  aļņeņ    olns
SFX P  ons  aneņš   ons
SFX P  ons  aneņa   ons
SFX P  ons  aneņam  ons
SFX P  ons  aneņi   ons
SFX P  ons  aneņī   ons
SFX P  ons  aneņ    ons
SFX P ārns  ierneņš   ārns is:vdn
SFX P ārns  ierneņa   ārns is:vdg
SFX P ārns  ierneņam  ārns is:vdd
SFX P ārns  ierneņi   ārns is:vda
SFX P ārns  ierneņī   ārns is:vdl
SFX P ārns  ierneņ    ārns is:vdv
SFX P  ārs   iereņš   ārs
SFX P  ārs   iereņa   ārs
SFX P  ārs   iereņam  ārs
SFX P  ārs   iereņi   ārs
SFX P  ārs   iereņī   ārs
SFX P  ārs   iereņ    ārs
SFX P  ors  areņš   ors
SFX P  ors  areņa   ors
SFX P  ors  areņam  ors
SFX P  ors  areņi   ors
SFX P  ors  areņī   ors
SFX P  ors  areņ    ors
SFX P āvs   ieveņš   āvs
SFX P āvs   ieveņa   āvs
SFX P āvs   ieveņam  āvs
SFX P āvs   ieveņi   āvs
SFX P āvs   ieveņī   āvs
SFX P āvs   ieveņ    āvs
SFX P ovs   aveņš    ovs
SFX P ovs   aveņa    ovs
SFX P ovs   aveņam   ovs
SFX P ovs   aveņi    ovs
SFX P ovs   aveņī    ovs
SFX P ovs   aveņ     ovs
SFX P ārzs ierzeņš   ārzs
SFX P ārzs ierzeņa   ārzs
SFX P ārzs ierzeņam  ārzs
SFX P ārzs ierzeņi   ārzs
SFX P ārzs ierzeņī   ārzs
SFX P ārzs ierzeņ    ārzs
SFX P ozgys azdzeņš  ozgys
SFX P ozgys azdzeņa  ozgys
SFX P ozgys azdzeņam ozgys
SFX P ozgys azdzeņi  ozgys
SFX P ozgys azdzeņī  ozgys
SFX P ozgys azdzeņ   ozgys
SFX P orklys arkleņš  orklys
SFX P orklys arkleņa  orklys
SFX P orklys arkleņam orklys
SFX P orklys arkleņi  orklys
SFX P orklys arkleņī  orklys
SFX P orklys arkleņ   orklys

SFX p Y 104
SFX p ārns ierneņu   ārns
SFX p ārns ierneņim  ārns
SFX p ārns ierneņus  ārns
SFX p ārns ierneņūs  ārns
SFX p ārzs ierzeņu    ārzs
SFX p ārzs ierzeņim   ārzs
SFX p ārzs ierzeņus   ārzs
SFX p ārzs ierzeņūs   ārzs
SFX p akls ekleņu    akls
SFX p akls ekleņim   akls
SFX p akls ekleņus   akls
SFX p akls ekleņūs   akls
SFX p ļš   leņu      ļš
SFX p ļš   leņim     ļš
SFX p ļš   leņus     ļš
SFX p ļš   leņūs     ļš
SFX p alms eļmeņu     alms
SFX p alms eļmeņim    alms
SFX p alms eļmeņus    alms
SFX p alms eļmeņūs    alms
SFX p orbs arbeņu    orbs
SFX p orbs arbeņim   orbs
SFX p orbs arbeņus   orbs
SFX p orbs arbeņūs   orbs
SFX p obols abaleņu   obols
SFX p obols abaleņim  obols
SFX p obols abaleņus  obols
SFX p obols abaleņūs  obols
SFX p ārs   iereņu   ārs
SFX p ārs   iereņim  ārs
SFX p ārs   iereņus  ārs
SFX p ārs   iereņūs  ārs
SFX p āvs   ieveņu    āvs
SFX p āvs   ieveņim   āvs
SFX p āvs   ieveņus   āvs
SFX p āvs   ieveņūs   āvs
SFX p ovs   aveņu    ovs
SFX p ovs   aveņim   ovs
SFX p ovs   aveņus   ovs
SFX p ovs   aveņūs   ovs
SFX p olns  aļņeņu    olns
SFX p olns  aļņeņim   olns
SFX p olns  aļņeņus   olns
SFX p olns  aļņeņūs   olns
SFX p ks    ceņu     ks
SFX p ks    ceņim    ks
SFX p ks    ceņus    ks
SFX p ks    ceņūs    ks
SFX p ads   edeņu     ads
SFX p ads   edeņim    ads
SFX p ads   edeņus    ads
SFX p ads   edeņūs    ads
SFX p ozgys azdzeņu  ozgys
SFX p ozgys azdzeņim ozgys
SFX p ozgys azdzeņus ozgys
SFX p ozgys azdzeņūs ozgys
SFX p orklys arkleņu   orklys
SFX p orklys arkleņim  orklys
SFX p orklys arkleņus  orklys
SFX p orklys arkleņūs  orklys
SFX p yks  iceņu      yks
SFX p yks  iceņim     yks
SFX p yks  iceņus     yks
SFX p yks  iceņūs     yks
SFX p gs   dzeņu       [^ro]gs
SFX p gs   dzeņim      [^ro]gs
SFX p gs   dzeņus      [^ro]gs
SFX p gs   dzeņūs      [^ro]gs
SFX p gs   dzeņu      [^y]rgs
SFX p gs   dzeņim     [^y]rgs
SFX p gs   dzeņus     [^y]rgs
SFX p gs   dzeņūs     [^y]rgs
SFX p yrgs irdzeņu     [y]rgs
SFX p yrgs irdzeņim    [y]rgs
SFX p yrgs irdzeņus    [y]rgs
SFX p yrgs irdzeņūs    [y]rgs
SFX p ogs  adzeņu    [^ln]ogs
SFX p ogs  adzeņim   [^ln]ogs
SFX p ogs  adzeņus   [^ln]ogs
SFX p ogs  adzeņūs   [^ln]ogs
SFX p ons  aneņu    ons
SFX p ons  aneņim   ons
SFX p ons  aneņus   ons
SFX p ons  aneņūs   ons
SFX p ors  areņu    ors
SFX p ors  areņim   ors
SFX p ors  areņus   ors
SFX p ors  areņūs   ors
SFX p onogs anadzeņu   onogs
SFX p onogs anadzeņim  onogs
SFX p onogs anadzeņus  onogs
SFX p onogs anadzeņūs  onogs
SFX p ologs aladzeņu  ologs
SFX p ologs aladzeņim ologs
SFX p ologs aladzeņus ologs
SFX p ologs aladzeņūs ologs
SFX p yds  ideņu     yds
SFX p yds  ideņim    yds
SFX p yds  ideņus    yds
SFX p yds  ideņūs    yds
SFX p ylks iļceņu     ylks
SFX p ylks iļceņim    ylks
SFX p ylks iļceņus    ylks
SFX p ylks iļceņūs    ylks

#Mutanti 2013-01-24
SFX x Y 9
SFX x nīks neica/Ss  nīks
SFX x iejs ieja/Ss   iejs
SFX x ists iste/Ss   ists
SFX x ieknis iekne/Ss ieknis
SFX x ogs  oge/Ss    ogs
SFX x ants ante/Ss   ants
SFX x ents ente/Ss   ents
SFX x ors  ore/Ss    ors
SFX x īts  īte/Ss    īts

SFX Q Y 45
SFX Q is   a   [^cdstzln]is
SFX Q cis  ča   [c]is
SFX Q dis  ža   [d]is
SFX Q sis  ša   [s]is
SFX Q tis  ša   [t]is
SFX Q zis  ža   [z]is
SFX Q lis  ļa  [^sz][l]is
SFX Q nis  ņa  [^sz][n]is
SFX Q slis šļa  [s][l]is
SFX Q snis šņa  [s][n]is
SFX Q zlis žļa  [z][l]is
SFX Q znis žņa  [z][n]is
SFX Q is   am  [^cdstzln]is
SFX Q cis  čam  [c]is
SFX Q dis  žam  [d]is
SFX Q sis  šam  [s]is
SFX Q tis  šam  [t]is
SFX Q tis  žam  [z]is
SFX Q lis  ļam [^sz][l]is
SFX Q nis  ņam [^sz][n]is
SFX Q slis šļam [s][l]is
SFX Q snis šņam [s][n]is
SFX Q zlis žļam [z][l]is
SFX Q znis žņam [z][n]is
SFX Q s   0    is
SFX Q is  ī    is
SFX Q s   a   [^icdstzln]s
SFX Q cs  ča   [c]s
SFX Q ds  ža   [d]s
SFX Q ss  ša   [s]s
SFX Q ts  ša   [t]s
SFX Q zs  ža   [z]s
SFX Q ls  ļa   [l]s
SFX Q ns  ņa   [n]s
SFX Q s   am  [^icdstzln]s
SFX Q cs  čam  [c]s
SFX Q ds  žam  [d]s
SFX Q ss  šam  [s]s
SFX Q ts  šam  [t]s
SFX Q zs  žam  [z]s
SFX Q ls  ļam  [l]s
SFX Q ns  ņam  [n]s
SFX Q s   i   [^i]s
SFX Q s   ī   [^i]s
SFX Q s   0   [^i]s

SFX q Y 98
SFX q cis   či     [c]is
SFX q dis   ži     [d]is
SFX q sis   ši     [s]is
SFX q tis   ši     [t]is
SFX q zis   ži     [z]is
SFX q lis   ļi     [^sz][l]is
SFX q nis   ņi     [^sz][n]is
SFX q slis  šļi    [s][l]is
SFX q snis  šņi    [s][n]is
SFX q zlis  žļi    [z][l]is
SFX q znis  žņi    [z][n]is
SFX q is    u     [^cdstzln]is
SFX q cis   ču     [c]is
SFX q dis   žu     [d]is
SFX q sis   šu     [s]is
SFX q tis   šu     [t]is
SFX q zis   žu     [z]is
SFX q lis   ļu     [^sz][l]is
SFX q nis   ņu     [^sz][n]is
SFX q slis  šļu    [s][l]is
SFX q snis  šņu    [s][n]is
SFX q zlis  žļu    [z][l]is
SFX q znis  žņu    [z][n]is
SFX q s     m     [^cdstzln]is
SFX q cis   čim    [c]is
SFX q dis   žim    [d]is
SFX q sis   šim    [s]is
SFX q tis   šim    [t]is
SFX q tis   žim    [z]is
SFX q lis   ļim    [^sz][l]is
SFX q nis   ņim    [^sz][n]is
SFX q slis  šļim   [s][l]is
SFX q snis  šņim   [s][n]is
SFX q zlis  žļim   [z][l]is
SFX q znis  žņim   [z][n]is
SFX q is    us    [^cdstzln]is
SFX q cis   čus    [c]is
SFX q dis   žus    [d]is
SFX q sis   šus    [s]is
SFX q tis   šus    [t]is
SFX q tis   žus    [z]is
SFX q lis   ļus    [^sz][l]is
SFX q nis   ņus    [^sz][n]is
SFX q slis  šļus   [s][l]is
SFX q snis  šņus   [s][n]is
SFX q zlis  žļus   [z][l]is
SFX q znis  žņus   [z][n]is
SFX q is    ūs    [^cdstzln]is
SFX q cis   čūs    [c]is
SFX q dis   žūs    [d]is
SFX q sis   šūs    [s]is
SFX q tis   šūs    [t]is
SFX q tis   žūs    [z]is
SFX q lis   ļūs    [^sz][l]is
SFX q nis   ņūs    [^sz][n]is
SFX q slis  šļūs   [s][l]is
SFX q snis  šņūs   [s][n]is
SFX q zlis  žļūs   [z][l]is
SFX q znis  žņūs   [z][n]is
SFX q cs   či   [c]s
SFX q ds   ži   [d]s
SFX q ss   ši   [s]s
SFX q ts   ši   [t]s
SFX q zs   ži   [z]s
SFX q ls   ļi   [l]s
SFX q ns   ņi   [n]s
SFX q s    u   [^icdstzln]s
SFX q cs   ču   [c]s
SFX q ds   žu   [d]s
SFX q ss   šu   [s]s
SFX q ts   šu   [t]s
SFX q zs   žu   [z]s
SFX q ls   ļu   [l]s
SFX q ns   ņu   [n]s
SFX q s    im  [^icdstzln]s
SFX q cs   čim  [c]s
SFX q ds   žim  [d]s
SFX q ss   šim  [s]s
SFX q ts   šim  [t]s
SFX q zs   žim  [z]s
SFX q ls   ļim  [l]s
SFX q ns   ņim  [n]s
SFX q s    us  [^icdstzln]s
SFX q cs   čus  [c]s
SFX q ds   žus  [d]s
SFX q ss   šus  [s]s
SFX q ts   šus  [t]s
SFX q zs   žus  [z]s
SFX q ls   ļus  [l]s
SFX q ns   ņus  [n]s
SFX q s    ūs  [^icdstzln]s
SFX q cs   čūs  [c]s
SFX q ds   žūs  [d]s
SFX q ss   šūs  [s]s
SFX q ts   šūs  [t]s
SFX q zs   žūs  [z]s
SFX q ls   ļūs  [l]s
SFX q ns   ņūs  [n]s

SFX R Y 12
SFX R is eits   is
SFX R is eiša   is
SFX R is eišam  is
SFX R is eiti   is
SFX R is eitī   is
SFX R is eit    is
SFX R s  eits  [^i]s
SFX R s  eiša  [^i]s
SFX R s  eišam [^i]s
SFX R s  eiti  [^i]s
SFX R s  eitī  [^i]s
SFX R s  eit   [^i]s

SFX r Y 10
SFX r is eiši   is
SFX r is eišu   is
SFX r is eišim  is
SFX r is eišus  is
SFX r is eišūs  is
SFX r s  eiši  [^i]s
SFX r s  eišu  [^i]s
SFX r s  eišim [^i]s
SFX r s  eišus [^i]s
SFX r s  eišūs [^i]s

SFX S Y 16
SFX S a   ys [^ļj]a
SFX S ļa  lis [ļ]a
SFX S a   is  [j]a
SFX S 0   i   a
SFX S a   u   a
SFX S a   ā   a
SFX S e  is  e
SFX S 0  i   e
SFX S e  i   e
SFX S e  ē   e
SFX S s   m   [u]s
SFX S s   0   [u]s
SFX S us  ū   [u]s
SFX S s ei  [^u]s
SFX S s i   [^u]s
SFX S s ī   [^u]s

SFX s Y 27
SFX s a    om   a
SFX s a    uos  a
SFX s e    u   [^cdlnstz]e
SFX s ce   ču  [c]e
SFX s de   žu  [d]e
SFX s le   ļu  [l]e
SFX s ne   ņu  [^sz]ne
SFX s sne  šņu [s]ne
SFX s zne  žņu [z]ne
SFX s se   šu  [s]e
SFX s te   šu  [^s]te
SFX s te   tu  [^k]ste
SFX s ste  šu  [k]ste
SFX s ze   žu  [z]e
SFX s 0    m   [e]
SFX s e    ēs  [e]
SFX s s   u    [^udstz]s
SFX s s   im   [^u]s
SFX s s   īs   [^u]s
SFX s us  i     us
SFX s us  im    us
SFX s us  ūs    us
SFX s ds  žu    ds
SFX s ss  šu    ss
SFX s zs  žu    zs
SFX s ts  šu [^k][^s]ts
SFX s sts šu    ksts

SFX T Y 162
SFX T a     eņa   [^dgklrs]a
SFX T a     eņis  [^dgklrs]a
SFX T a     eņai  [^dgklrs]a
SFX T a     eņu   [^dgklrs]a
SFX T a     eņī   [^dgklrs]a
SFX T a     eņ    [^dgklrs]a
SFX T a     eņa   [^o]sa
SFX T a     eņis  [^o]sa
SFX T a     eņai  [^o]sa
SFX T a     eņu   [^o]sa
SFX T a     eņī   [^o]sa
SFX T a     eņ    [^o]sa
SFX T osa   aseņa    [o]sa
SFX T osa   aseņis   [o]sa
SFX T osa   aseņai   [o]sa
SFX T osa   aseņi    [o]sa
SFX T osa   aseņī    [o]sa
SFX T osa   aseņ     [o]sa
SFX T a     eņa   [^o]ra
SFX T a     eņis  [^o]ra
SFX T a     eņai  [^o]ra
SFX T a     eņu   [^o]ra
SFX T a     eņī   [^o]ra
SFX T a     eņ    [^o]ra
SFX T a     eņa   [^ā]da
SFX T a     eņis  [^ā]da
SFX T a     eņai  [^ā]da
SFX T a     eņu   [^ā]da
SFX T a     eņī   [^ā]da
SFX T a     eņ    [^ā]da
SFX T āda   iedeņa   āda
SFX T āda   iedeņis  āda
SFX T āda   iedeņai  āda
SFX T āda   iedeņu   āda
SFX T āda   iedeņī   āda
SFX T āda   iedeņ    āda
SFX T ora   areņa   [^o][^s][o]ra
SFX T ora   areņis  [^o][^s][o]ra
SFX T ora   areņai  [^o][^s][o]ra
SFX T ora   areņu   [^o][^s][o]ra
SFX T ora   areņī   [^o][^s][o]ra
SFX T ora   areņ    [^o][^s][o]ra
SFX T osora asareņa   osora
SFX T osora asareņis  osora
SFX T osora asareņai  osora
SFX T osora asareņu   osora
SFX T osora asareņī   osora
SFX T osora asareņ    osora
SFX T ga    dzeņa  [^ly][g]a
SFX T ga    dzeņis [^ly][g]a
SFX T ga    dzeņai [^ly][g]a
SFX T ga    dzeņi  [^ly][g]a
SFX T ga    dzeņī  [^ly][g]a
SFX T ga    dzeņ   [^ly][g]a
SFX T yga   idzeņa  [y][g]a
SFX T yga   idzeņis [y][g]a
SFX T yga   idzeņai [y][g]a
SFX T yga   idzeņi  [y][g]a
SFX T yga   idzeņī  [y][g]a
SFX T yga   idzeņ   [y][g]a
SFX T lga   ļdzeņa   [^oy]lga
SFX T lga   ļdzeņis  [^oy]lga
SFX T lga   ļdzeņai  [^oy]lga
SFX T lga   ļdzeņi   [^oy]lga
SFX T lga   ļdzeņī   [^oy]lga
SFX T lga   ļdzeņ    [^oy]lga
SFX T olga  aļdzeņa   olga
SFX T olga  aļdzeņis  olga
SFX T olga  aļdzeņai  olga
SFX T olga  aļdzeņi   olga
SFX T olga  aļdzeņī   olga
SFX T olga  aļdzeņ    olga
SFX T ylga  iļdzeņa   ylga
SFX T ylga  iļdzeņis  ylga
SFX T ylga  iļdzeņai  ylga
SFX T ylga  iļdzeņi   ylga
SFX T ylga  iļdzeņī   ylga
SFX T ylga  iļdzeņ    ylga
SFX T ka    ceņa   [^sol]ka
SFX T ka    ceņis  [^sol]ka
SFX T ka    ceņai  [^sol]ka
SFX T ka    ceņi   [^sol]ka
SFX T ka    ceņī   [^sol]ka
SFX T ka    ceņ    [^sol]ka
SFX T oka   aceņa   [o]ka
SFX T oka   aceņis  [o]ka
SFX T oka   aceņai  [o]ka
SFX T oka   aceņi   [o]ka
SFX T oka   aceņī   [o]ka
SFX T oka   aceņ    [o]ka
SFX T a     eņa     [s]ka
SFX T a     eņis    [s]ka
SFX T a     eņai    [s]ka
SFX T a     eņu     [s]ka
SFX T a     eņī     [s]ka
SFX T a     eņ      [s]ka
SFX T olka  aļceņa  [o][l]ka
SFX T olka  aļceņis [o][l]ka
SFX T olka  aļceņai [o][l]ka
SFX T olka  aļceņi  [o][l]ka
SFX T olka  aļceņī  [o][l]ka
SFX T olka  aļceņ   [o][l]ka
SFX T a     eņa  [^o]la
SFX T a     eņis [^o]la
SFX T a     eņai [^o]la
SFX T a     eņi  [^o]la
SFX T a     eņī  [^o]la
SFX T a     eņ   [^o]la
SFX T ola  aļeņa  [o]la
SFX T ola  aļeņis [o]la
SFX T ola  aļeņai [o]la
SFX T ola  aļeņi  [o]la
SFX T ola  aļeņī  [o]la
SFX T ola  aļeņ   [o]la
SFX T odota  adateņa   odota
SFX T odota  adateņis  odota
SFX T odota  adateņai  odota
SFX T odota  adateņi   odota
SFX T odota  adateņī   odota
SFX T odota  adateņ    odota
SFX T āta  ieteņa   āta
SFX T āta  ieteņis  āta
SFX T āta  ieteņai  āta
SFX T āta  ieteņi   āta
SFX T āta  ieteņī   āta
SFX T āta  ieteņ    āta
SFX T 0     it     [e]
SFX T 0     ite    [e]
SFX T 0     itis   [e]
SFX T 0     itei   [e]
SFX T 0     iti    [e]
SFX T 0     itī    [e]
SFX T s   teņa    [^tdv]s
SFX T s   teņis   [^tdv]s
SFX T s   teņai   [^tdv]s
SFX T s   teņi    [^tdv]s
SFX T s   teņī    [^tdv]s
SFX T ts   sneņa    [k][t]s
SFX T ts   sneņis   [k][t]s
SFX T ts   sneņai   [k][t]s
SFX T ts   sneņi    [k][t]s
SFX T ts   sneņī    [k][t]s
SFX T ds   sneņa   [r][d]s
SFX T ds   sneņis  [r][d]s
SFX T ds   sneņai  [r][d]s
SFX T ds   sneņi   [r][d]s
SFX T ds   sneņī   [r][d]s
SFX T s   teņa    [^ū][v]s
SFX T s   teņis   [^ū][v]s
SFX T s   teņai   [^ū][v]s
SFX T s   teņi    [^ū][v]s
SFX T s   teņī    [^ū][v]s
SFX T vs   teņa    [ū][v]s
SFX T vs   teņis   [ū][v]s
SFX T vs   teņai   [ū][v]s
SFX T vs   teņi    [ū][v]s
SFX T vs   teņī    [ū][v]s
SFX T s    eņa    [^k][t]s
SFX T s    eņis   [^k][t]s
SFX T s    eņai   [^k][t]s
SFX T s    eņi    [^k][t]s
SFX T s    eņī    [^k][t]s

SFX t Y 45
SFX t a     eņu    [^gkl]a
SFX t a     eņom   [^gkl]a
SFX t a     eņuos  [^gkl]a
SFX t ga    dzeņu   [^l][g]a
SFX t ga    dzeņom  [^l][g]a
SFX t ga    dzeņuos [^l][g]a
SFX t ga    dzeņu   [^o][l][g]a
SFX t ga    dzeņom  [^o][l][g]a
SFX t ga    dzeņuos [^o][l][g]a
SFX t olga  aļdzeņu   [o][l][g]a
SFX t olga  aļdzeņom  [o][l][g]a
SFX t olga  aļdzeņuos [o][l][g]a
SFX t ka    ceņu   [^s]ka
SFX t ka    ceņom  [^s]ka
SFX t ka    ceņuos [^s]ka
SFX t a     eņu     [s]ka
SFX t a     eņom    [s]ka
SFX t a     eņuos   [s]ka
SFX t a     eņu    [^o]la
SFX t a     eņom   [^o]la
SFX t a     eņuos  [^o]la
SFX t ola   aļeņu    [o]la
SFX t ola   aļeņom   [o]la
SFX t ola   aļeņuos  [o]la
SFX t 0     išu     [e]
SFX t 0     item    [e]
SFX t 0     itēs    [e]
SFX t s   teņu    [^tdv]s
SFX t s   teņom   [^tdv]s
SFX t s   teņuos  [^tdv]s
SFX t ts   sneņu    [k][t]s
SFX t ts   sneņom   [k][t]s
SFX t ts   sneņuos  [k][t]s
SFX t ds   sneņu   [r][d]s
SFX t ds   sneņom  [r][d]s
SFX t ds   sneņuos [r][d]s
SFX t s   teņu    [^ū][v]s
SFX t s   teņom   [^ū][v]s
SFX t s   teņuos  [^ū][v]s
SFX t vs   teņu    [ū][v]s
SFX t vs   teņom   [ū][v]s
SFX t vs   teņuos  [ū][v]s
SFX t s    eņu    [^k][t]s
SFX t s    eņom   [^k][t]s
SFX t s    eņuos   [^k][t]s

SFX W Y 69
SFX W s a     [^y]s
SFX W s am    [^y]s
SFX W s u     [^y]s
SFX W s ā     [^y]s
SFX W s i     [^y]s
SFX W s im    [^y]s
SFX W s us    [^y]s
SFX W s ūs    [^y]s
SFX W s ys    [^y]s
SFX W s ai    [^y]s
SFX W s om    [^y]s
SFX W s uos   [^y]s
SFX W s ais   [^y]s
SFX W s uo    [^y]s
SFX W s ajam  [^y]s
SFX W s ajai  [^y]s
SFX W s ū     [^y]s
SFX W s ajā   [^y]s
SFX W s ī     [^y]s
SFX W s ajim  [^y]s
SFX W s ajūs  [^y]s
SFX W s ajom  [^y]s
SFX W s ajuos [^y]s
SFX W ys a     [y]s
SFX W ys am    [y]s
SFX W ys u     [y]s
SFX W ys ā     [y]s
SFX W ys i     [y]s
SFX W ys im    [y]s
SFX W ys us    [y]s
SFX W ys ūs    [y]s
SFX W ys ys    [y]s
SFX W ys ai    [y]s
SFX W ys om    [y]s
SFX W ys uos   [y]s
SFX W ys ais   [y]s
SFX W ys uo    [y]s
SFX W ys ajam  [y]s
SFX W ys ajai  [y]s
SFX W ys ū     [y]s
SFX W ys ajā   [y]s
SFX W s ī      [y]s
SFX W s ajim   [y]s
SFX W s ajūs   [y]s
SFX W s ajom   [y]s
SFX W s ajuos  [y]s
SFX W š a     š
SFX W š am    š
SFX W š u     š
SFX W š ā     š
SFX W š i     š
SFX W š im    š
SFX W š us    š
SFX W š ūs    š
SFX W š ys    š
SFX W š ai    š
SFX W š om    š
SFX W š uos   š
SFX W š ais   š
SFX W š uo    š
SFX W š ajam  š
SFX W š ajai  š
SFX W š ū     š
SFX W š ajā   š
SFX W š ī     š
SFX W š ajim  š
SFX W š ajūs  š
SFX W š ajom  š
SFX W š ajuos š

SFX Y Y 75
SFX Y s uok      [^y]s
SFX Y s uoks     [^y]s
SFX Y s uoka     [^y]s
SFX Y s uokam    [^y]s
SFX Y s uoku     [^y]s
SFX Y s uokā     [^y]s
SFX Y s uoki     [^y]s
SFX Y s uokim    [^y]s
SFX Y s uokus    [^y]s
SFX Y s uokūs    [^y]s
SFX Y s uokys    [^y]s
SFX Y s uokai    [^y]s
SFX Y s uokom    [^y]s
SFX Y s uokuos   [^y]s
SFX Y s uokais   [^y]s
SFX Y s uokuo    [^y]s
SFX Y s uokajam  [^y]s
SFX Y s uokajai  [^y]s
SFX Y s uokū     [^y]s
SFX Y s uokajā   [^y]s
SFX Y s uokī     [^y]s
SFX Y s uokajim  [^y]s
SFX Y s uokajūs  [^y]s
SFX Y s uokajom  [^y]s
SFX Y s uokajuos [^y]s
SFX Y ys uok      [y]s
SFX Y ys uoks     [y]s
SFX Y ys uoka     [y]s
SFX Y ys uokam    [y]s
SFX Y ys uoku     [y]s
SFX Y ys uokā     [y]s
SFX Y ys uoki     [y]s
SFX Y ys uokim    [y]s
SFX Y ys uokus    [y]s
SFX Y ys uokūs    [y]s
SFX Y ys uokys    [y]s
SFX Y ys uokai    [y]s
SFX Y ys uokom    [y]s
SFX Y ys uokuos   [y]s
SFX Y ys uokais   [y]s
SFX Y ys uokuo    [y]s
SFX Y ys uokajam  [y]s
SFX Y ys uokajai  [y]s
SFX Y ys uokū     [y]s
SFX Y ys uokajā   [y]s
SFX Y ys uokī     [y]s
SFX Y ys uokajim  [y]s
SFX Y ys uokajūs  [y]s
SFX Y ys uokajom  [y]s
SFX Y ys uokajuos [y]s
SFX Y š uok      š
SFX Y š uoks     š
SFX Y š uoka     š
SFX Y š uokam    š
SFX Y š uoku     š
SFX Y š uokā     š
SFX Y š uoki     š
SFX Y š uokim    š
SFX Y š uokus    š
SFX Y š uokūs    š
SFX Y š uokys    š
SFX Y š uokai    š
SFX Y š uokom    š
SFX Y š uokuos   š
SFX Y š uokais   š
SFX Y š uokuo    š
SFX Y š uokajam  š
SFX Y š uokajai  š
SFX Y š uokū     š
SFX Y š uokajā   š
SFX Y š uokī     š
SFX Y š uokajim  š
SFX Y š uokajūs  š
SFX Y š uokajom  š
SFX Y š uokajuos š

SFX Z Y 14
SFX Z s  a   ņs
SFX Z s  am  ņs
SFX Z ņs ni  ņs
SFX Z ņs nī  ņs
SFX Z s  u   ņs
SFX Z ņs nim ņs
SFX Z s  us  ņs
SFX Z s  ūs  ņs
SFX Z ņs ne  ņs
SFX Z ņs nis ņs
SFX Z ņs nei ņs
SFX Z ņs nē  ņs
SFX Z ņs nem ņs
SFX Z ņs nēs ņs

SFX w Y 31
SFX w s  a    ns
SFX w s  am   ns
SFX w s  u    ns
SFX w s  ā    ns
SFX w s  i    ns
SFX w s  im   ns
SFX w s  us   ns
SFX w s  ūs   ns
SFX w s  ys   ns
SFX w s  om   ns
SFX w s  uos  ns
SFX w i  u    i
SFX w i  im   i
SFX w i  us   i
SFX w i  ūs   i
SFX w i  ys   i
SFX w i  om   i
SFX w i  uos  i
SFX w is ju   is
SFX w is jim  is
SFX w is jūs  is
SFX w is jis  is
SFX w is jom  is
SFX w is jous is
SFX w is  šs/W   eis
SFX w ci  kts/W  īci
SFX w eši asts/W eši
SFX w ni  its/W  eni
SFX w esmit asmyts/W  esmit
SFX w it    yts/W     dsmit
SFX w 0     0/W  [^ī][mnrt]s
#pīdareibys vv. mums, tovs, sovs
#N. muns
#G. muna
#D. munam
#A. munu
#I. ar munu
#L. munā
#N. muna
#G. munys
#D. munai
#A. munu
#I. ar munu
#L. munā

#N. muni
#G. munu
#D. munim
#A. munus
#I. ar munim
#L. munūs
#N. munys
#G. munu
#D. munom
#A. munys
#I. ar munom
#L. munuos
#
#pīdareibys vv. munejais, tovejais, sovejais
#N. munejais
#Ģ. munejuo
#D. munejam
#A. munejū
#I- ar munejū
#L. munejā
#N. munejī
#Ģ. munejūs
#D. munejim
#A. munejūs
#I. ar munejim
#L. munejūs
#s.dz.
#N. munejuo
#Ģ. munejuos
#D. munejai
#A. munejū
#I. ar munejū
#L. munejā
#N. munejuos
#Ģ. munejūs
#D. munejom
#A. munejuos
#I. ar munejom
#L. munejuos

#Norādāmos vietniekvārdus tys, tei, itys, itei, šys, šei
#loka kā personu vietniekvārdus jis, jei;
#
#taids, taida, itaids, itaida, šaids, šaida -
#kā īpašības vārdus ar nenoteikto galotni.
#
#
#Nenoteikto vietniekvārdu locīšana
#
#īpatnēji loka nenoteikto (ari jautājamo un attieksmes) vietniekvārdu kas,
#kuram, atšķirībā no latviešu literārās valodas, latgaliešu valodā ir ari lokatīva formas.
#Pievienotās partikulas (naviņ, kazyn, kod, źīńģ, tml.) un divdabis nabejs 'nebijis'
#vietniekvārda kas locīšanu neietekmē. Ar vietniekvārdu saaug tikai partikula naz
#(nazkas, nazkurs, nazkaids).
#kurs, kaids, nazkaids
#N. kaids
#G. kaida
#D. kaidam
#A. kaidu
#I. ar kaidu
#L. kaidā
#N. kaidi
#Ģ. kaidu
#D. kaidim
#A. kaidus
#I. ar kaidim
#L. kaidūs
#
# kas, nazkas
#N. kas
#Ģ. kuo
#D. kam
#A. kū
#I. ar kū
#L. kimā
#L. kamā (s.dz)
#L. kimūs (v.dz.dsk)
#L. kamuos (s.dz.dsk)
#
#Vietniekvārdus cyts, cyta, kaids, kaida
#loka kā īpašības vārdus ar nenoteikto galotni,
#bet vietniekvārdam kurs, kura
#atšķirībā no latviešu literārās valodas ir gan noteiktā, gan nenoteiktā galotne.
#


#
#Noteikto un vispārināmo vietniekvārdu locīšana
#
#Īpatnēji loka vispārināmos vietniekvārdus vyss kas, vysakas un
#noteiktos vietniekvārdu pats, poša. Vietniekvārdiem sevkurs, sevkura
#ir ari noteiktās galotnes (sal. ar kurais un kuruo II kūrei locīšanu 53. lpp.).
#Obi, obeji, obejis loka kā skaitļa vārdus divi, diveji, divejis.
#
#Noteiktos vietniekvārdus pats, poša
#latgaliešu valodā lieto kopā ar citiem vārdiem pastiprinājuma izteikšanai,
#piemēram: Vīna poša palykuse; Man pošam tai beja; Nivīnam pošam vairs navajag;
#Tuos pošys vacuos kūrpeitis; Taids pats cylvāb; Taids pats saiminīks kai juo tāvs.
#
#Kopā ar vietniekvārdiem (i)tys, (i)tei, (i)taids, (i)taida
#bieži lieto noteiktos vietniekvārdus pats, poša un arī partikulu pat:
Itaidu pošu i es grybātum; Pi tuo poša puiša i izguoju; I tev taida pat bāda;
#Ar taidu pats nuotini 'brunčiem' redzieju; Ar tū patviļcīni i atbrauksi;
#Taids pat kai tu; Lab redzieju, ka tys pat cylvāks.
#
#
#Jautājamo, attieksmes un noliedzamo vietniekvārdu locīšana
#
#Jautājuma un attieksmes vietniekvārdus kas, kaids, kaida, kurs, kura
#loka tāpat kā attiecīgos nenoteiktos vietniekvārdus.
#Noliedzamos vietniekvārdus nikas, nikaids, nikaida, nivīns, nivīna
#loka kā attiecīgos vietniekvārdus vai skaitļa vārdus bez nolieguma

#pīdareibys vītnikv. nanūteikto golūtne
SFX X Y 12
SFX X s a     s
SFX X s am    s
SFX X s u     s
SFX X s ā     s
SFX X s ys    s
SFX X s ai    s
SFX X s i     s
SFX X s im    s
SFX X s us    s
SFX X s ūs    s
SFX X s om    s
SFX X s uos   s

#pīdareibys vītnikv. nūteikto golūtne
SFX y Y 11
SFX y s ejais  s
SFX y s ejuo   s
SFX y s ejam   s
SFX y s ejū    s
SFX y s ejā    s
SFX y s ejī    s
SFX y s ejūs   s
SFX y s ejim   s
SFX y s ejuos  s
SFX y s ejai   s
SFX y s ejūs   s
